---
title: "Example4-1"
author: "Hwang Seong-Yun"
date: '2020 11 13 '
output: html_document
---

### 필요 패키지 

```{r}
library(tidyverse)
library(mgcv)
library(ggplot2)
library(gridExtra)
library(moonBook)
library(ztable)
library(survival)
library(ggGam)
library(corrplot)
library(ggcorrplot)
library(car)
library(lmtest)
library(fda)
library(refund)
library(MASS)
library(boot)
par(mar=c(4,4,4,4))
par(oma=c(0.5,0.5,0.5,0.5))
```


### 상관분석이나 모형적합 시 각 수질항목의 원값을 그대로 사용하여 표현하는 것이 더 적절할 수 있다고 판단하여 표준화를 하지 않았음.

### 사용데이터 : 광산 지점 데이터

#### 모니터링 기간 : 2010~2019년 (일별 주단위자료) 

#### 반응변수 : Chla, TC, FC

#### 설명변수 : pH, DO, BOD, COD, SS, TN, TP, TOC, WT, EC, Chla, NH3N, PO4P, Flow, Rain, TC, FC (반응변수 제외)

#### 수질항목별 단위가 다르다는 점을 감안하여 표준화된 데이터를 사용

### Correlation Analysis

```{r}
ex1 <- read.csv("C:/Users/HSY/Desktop/광산(2010-2019).csv", sep=",", header=T)
ex1 <- ex1[,-1]
X1 <- round(cor(ex1, method='spearman'),4) 
corrplot(X1)
p.mat1 <- cor_pmat(ex1, method='spearman')
ggcorrplot(X1, hc.order=T, type="lower", lab=T) +
  ggtitle("Correlation plot(Spearman) for water quality data") +   
  theme(plot.title = element_text(family = "serif", 
                                  face = "bold", hjust = 0.5, 
                                  size = 15, color = "black"))
ggcorrplot(X1, hc.order=T, type="lower", p.mat=p.mat1) +
  ggtitle("Correlation plot(Spearman) for water quality data with significance level") +   
  theme(plot.title = element_text(family = "serif", 
                                  face = "bold", hjust = 0.5, 
                                  size = 15, color = "black"))
```



### Dependent(Response) variable : TC

### Multiple Linear Regression

```{r}
ex1 <- read.csv("C:/Users/HSY/Desktop/광산(2010-2019).csv", sep=",", header=T)
ex1 <- ex1[,-1]
ex1 <- as.data.frame(ex1)
p1 <- ggplot(data=ex1,aes(x=pH,y=TC)) + geom_point() + stat_smooth(method=lm)
p2 <- ggplot(data=ex1,aes(x=DO,y=TC)) + geom_point() + stat_smooth(method=lm)
p3 <- ggplot(data=ex1,aes(x=BOD,y=TC)) + geom_point() + stat_smooth(method=lm)
p4 <- ggplot(data=ex1,aes(x=COD,y=TC)) + geom_point() + stat_smooth(method=lm)
p5 <- ggplot(data=ex1,aes(x=SS,y=TC)) + geom_point() + stat_smooth(method=lm)
p6 <- ggplot(data=ex1,aes(x=TN,y=TC)) + geom_point() + stat_smooth(method=lm)
p7 <- ggplot(data=ex1,aes(x=TP,y=TC)) + geom_point() + stat_smooth(method=lm)
p8 <- ggplot(data=ex1,aes(x=TOC,y=TC)) + geom_point() + stat_smooth(method=lm)
p9 <- ggplot(data=ex1,aes(x=WT,y=TC)) + geom_point() + stat_smooth(method=lm)
p10 <- ggplot(data=ex1,aes(x=EC,y=TC)) + geom_point() + stat_smooth(method=lm)
p11 <- ggplot(data=ex1,aes(x=Chla,y=TC)) + geom_point() + stat_smooth(method=lm)
p12 <- ggplot(data=ex1,aes(x=NH3N,y=TC)) + geom_point() + stat_smooth(method=lm)
p13 <- ggplot(data=ex1,aes(x=PO4P,y=TC)) + geom_point() + stat_smooth(method=lm)
p14 <- ggplot(data=ex1,aes(x=FC,y=TC)) + geom_point() + stat_smooth(method=lm)
p15 <- ggplot(data=ex1,aes(x=Flow,y=TC)) + geom_point() + stat_smooth(method=lm)
p16 <- ggplot(data=ex1,aes(x=Rain,y=TC)) + geom_point() + stat_smooth(method=lm)
grid.arrange(p1,p2,p3,p4,p5,p6,p7,p8,p9,p10,p11,p12,p13,p14,p15,p16,nrow=4,ncol=4)
fit <- lm(TC~.,data=ex1)
summary(fit) # Adjusted R-squared:  0.6436
vif(fit) # 다중공선성(multicollinearity) 존재
par(mfrow=c(2,2))
plot(fit)
par(mfrow=c(1,1))
n <- length(residuals(fit))
plot(tail(residuals(fit),n-1) ~ head(residuals(fit),n-1), xlab= expression(hat(epsilon)[i]),ylab=expression(hat(epsilon)[i+1]))
abline(h=0,v=0,col=grey(0.75))
dwtest(TC~.,data=ex1) # 잔차가 양의 자기상관성을 가지고 있음.
# 다중회귀분석에 대한 기본가정인 잔차(residual)에 대한 정규성, 등분산성, 독립성, 선형성 등을 만족하지 못함.
```

#### Stepwise variable selection with AIC(Akaike’s Information Criterion)

```{r}
fit.step <- stepAIC(fit, direction="both", trace=TRUE)
fit.step # 선택변수 : DO, BOD, COD, SS, TN, TP, WT, Chla, FC
summary(fit.step) # Adjusted R-squared:  0.6462
vif(fit.step) 
par(mfrow=c(2,2))
plot(fit.step)
par(mfrow=c(1,1))
n <- length(residuals(fit.step))
plot(tail(residuals(fit.step),n-1) ~ head(residuals(fit.step),n-1), xlab= expression(hat(epsilon)[i]),ylab=expression(hat(epsilon)[i+1]))
abline(h=0,v=0,col=grey(0.75))
dwtest(TC~DO+BOD+COD+SS+TN+TP+WT+Chla+FC,data=ex1) # 잔차가 양의 자기상관성을 가지고 있음.
# 다중회귀분석에 대한 기본가정인 잔차(residual)에 대한 정규성, 등분산성, 독립성, 선형성 등을 만족하지 못함.
```

### Generalized Linear Model
#### TC의 경우 counting variable이므로 포아송 로그모형(poisson log model)을 가정

```{r}
m <- glm(TC~pH+DO+BOD+COD+SS+TN+TP+TOC+WT+EC+Chla+NH3N+PO4P+FC+Flow+Rain,data=ex1,family="poisson")
summary(m) # Deviance explained : 0.6208
vif(m) # 다중공선성(multicollinearity) 존재
par(mfrow=c(2,2))
plot(m)
par(mfrow=c(1,1))
```

#### Stepwise variable selection with AIC(Akaike’s Information Criterion)

```{r}
m.step <- stepAIC(m, direction="both", trace=TRUE)
m.step # 선택변수 : pH, DO, BOD, COD, SS, TN, TP, TOC, WT, EC, Chla, NH3N, PO4P, FC, Flow, Rain
summary(m.step) # Deviance explained : 0.6208
vif(m.step) # 다중공선성(multicollinearity) 존재 
par(mfrow=c(2,2))
plot(m.step)
par(mfrow=c(1,1))
```

### Generalized Additive Model
#### TC의 경우 counting variable이므로 포아송 로그모형(poisson log model)을 가정

```{r}
# GAM의 경우 추정되는 계수(coefficients)가 데이터의 개수보다 많으면 적합되지 않음.
mm <- gam(TC~s(pH)+s(DO)+s(BOD)+s(COD)+s(SS)+s(TN)+s(TP)+s(TOC)+s(WT)+s(EC)+s(Chla)+s(NH3N)+s(PO4P)+s(FC)+s(Flow)+s(Rain),data=ex1,family="poisson")
plot(mm,residuals=TRUE,pch=1,shade=TRUE,seWithMean=TRUE,shift=coef(mm)[1])
ggGam(m)
summary(mm) # Deviance explained = 89.9%
concurvity(mm,full=TRUE) # 공선성 존재
par(mfrow=c(2,2))
gam.check(mm) # 적합결여 존재 (기저함수 부족)
par(mfrow=c(1,1))
```

#### Shrinkage variable selection with Generalized Cross-Validation Criterion or Mallow's Cp statistic

```{r}
mm.shrink <- gam(TC~s(pH)+s(DO)+s(BOD)+s(COD)+s(SS)+s(TN)+s(TP)+s(TOC)+s(WT)+s(EC)+s(Chla)+s(NH3N)+s(PO4P)+s(FC)+s(Flow)+s(Rain),data=ex1,family="poisson",method="GCV.Cp",select=TRUE) 
plot(mm.shrink,residuals=TRUE,pch=1,shade=TRUE,seWithMean=TRUE,shift=coef(mm.shrink)[1])
ggGam(mm.shrink) # 선택변수 : pH, DO, BOD, COD, SS, TN, TP, TOC, WT, EC, Chla, NH3N, PO4P, FC, Flow, Rain
summary(mm.shrink) # Deviance explained = 89.8%
concurvity(mm.shrink,full=TRUE) # 공선성 존재
par(mfrow=c(2,2))
gam.check(mm.shrink) # 적합결여 존재 (기저함수 부족)
par(mfrow=c(1,1))
```

### Time Varying Coefficient Model
#### TC의 경우 counting variable이므로 포아송 로그모형(poisson log model)을 가정

```{r}
par(mar=c(4,4,4,4))
par(oma=c(0.5,0.5,0.5,0.5))
nrow(ex1)
ex1$time <- 1:nrow(ex1)
head(ex1)
vc <- gam(TC~s(time)+s(time,by=pH)+s(time,by=DO)+s(time,by=BOD)+s(time,by=COD)+s(time,by=SS)+s(time,by=TN)+s(time,by=TP)+s(time,by=TOC)+s(time,by=WT)+s(time,by=EC)+s(time,by=Chla)+s(time,by=NH3N)+s(time,by=PO4P)+s(time,by=FC)+s(time,by=Flow)+s(time,by=Rain),data=ex1,family="poisson")
plot(vc,residuals=TRUE,pch=1,shade=TRUE,seWithMean=TRUE,shift=coef(vc)[1])
ggGam(vc)
summary(vc) # Deviance explained = 90.8%
par(mfrow=c(2,2))
gam.check(vc) 
par(mfrow=c(1,1))
```

#### Shrinkage variable selection with Generalized Cross-Validation Criterion or Mallow's Cp statistic

```{r}
vc.shrink <- gam(TC~s(time)+s(time,by=pH)+s(time,by=DO)+s(time,by=BOD)+s(time,by=COD)+s(time,by=SS)+s(time,by=TN)+s(time,by=TP)+s(time,by=TOC)+s(time,by=WT)+s(time,by=EC)+s(time,by=Chla)+s(time,by=NH3N)+s(time,by=PO4P)+s(time,by=FC)+s(time,by=Flow)+s(time,by=Rain),data=ex1,family="poisson",method="GCV.Cp",select=TRUE)
plot(vc.shrink,residuals=TRUE,pch=1,shade=TRUE,seWithMean=TRUE,shift=coef(vc.shrink)[1])
ggGam(vc.shrink) # 선택변수 : DO, BOD, COD, SS, TN, TOC, WT, EC, PO4P, FC, Flow
summary(vc.shrink) # Deviance explained = 90.7%
par(mfrow=c(2,2))
gam.check(vc.shrink) 
par(mfrow=c(1,1))
```

#### 최종선택된 모형의 설명력 : 64.6%(다중선형회귀모형), 62.1%(일반화선형모형), 89.8%(일반화가법모형), 90.7%(시간에 따른 계수변화모형) 

#### 일반화가법모형이나 시간에 따른 계수변화모형이 다중선형회귀모형보다 설명력이 우수하다는 것을 확실하게 보여주기 위해서는 설명변수들과 확실한 비선형관계가 있다고 여겨지는 변수를 반응변수로 선택하는 것이 좋다고 판단됨.


### Dependent(Response) variable : FC

### Multiple Linear Regression

```{r}
ex1 <- read.csv("C:/Users/HSY/Desktop/광산(2010-2019).csv", sep=",", header=T)
ex1 <- ex1[,-1]
ex1 <- as.data.frame(ex1)
p1 <- ggplot(data=ex1,aes(x=pH,y=FC)) + geom_point() + stat_smooth(method=lm)
p2 <- ggplot(data=ex1,aes(x=DO,y=FC)) + geom_point() + stat_smooth(method=lm)
p3 <- ggplot(data=ex1,aes(x=BOD,y=FC)) + geom_point() + stat_smooth(method=lm)
p4 <- ggplot(data=ex1,aes(x=COD,y=FC)) + geom_point() + stat_smooth(method=lm)
p5 <- ggplot(data=ex1,aes(x=SS,y=FC)) + geom_point() + stat_smooth(method=lm)
p6 <- ggplot(data=ex1,aes(x=TN,y=FC)) + geom_point() + stat_smooth(method=lm)
p7 <- ggplot(data=ex1,aes(x=TP,y=FC)) + geom_point() + stat_smooth(method=lm)
p8 <- ggplot(data=ex1,aes(x=TOC,y=FC)) + geom_point() + stat_smooth(method=lm)
p9 <- ggplot(data=ex1,aes(x=WT,y=FC)) + geom_point() + stat_smooth(method=lm)
p10 <- ggplot(data=ex1,aes(x=EC,y=FC)) + geom_point() + stat_smooth(method=lm)
p11 <- ggplot(data=ex1,aes(x=Chla,y=FC)) + geom_point() + stat_smooth(method=lm)
p12 <- ggplot(data=ex1,aes(x=NH3N,y=FC)) + geom_point() + stat_smooth(method=lm)
p13 <- ggplot(data=ex1,aes(x=PO4P,y=FC)) + geom_point() + stat_smooth(method=lm)
p14 <- ggplot(data=ex1,aes(x=TC,y=FC)) + geom_point() + stat_smooth(method=lm)
p15 <- ggplot(data=ex1,aes(x=Flow,y=FC)) + geom_point() + stat_smooth(method=lm)
p16 <- ggplot(data=ex1,aes(x=Rain,y=FC)) + geom_point() + stat_smooth(method=lm)
grid.arrange(p1,p2,p3,p4,p5,p6,p7,p8,p9,p10,p11,p12,p13,p14,p15,p16,nrow=4,ncol=4)
fit <- lm(FC~.,data=ex1)
summary(fit) # Adjusted R-squared:  0.6139
vif(fit) # 다중공선성(multicollinearity) 존재
par(mfrow=c(2,2))
plot(fit)
par(mfrow=c(1,1))
n <- length(residuals(fit))
plot(tail(residuals(fit),n-1) ~ head(residuals(fit),n-1), xlab= expression(hat(epsilon)[i]),ylab=expression(hat(epsilon)[i+1]))
abline(h=0,v=0,col=grey(0.75))
dwtest(FC~.,data=ex1) # 잔차가 양의 자기상관성을 가지고 있음.
# 다중회귀분석에 대한 기본가정인 잔차(residual)에 대한 정규성, 등분산성, 독립성, 선형성 등을 만족하지 못함.
```

#### Stepwise variable selection with AIC(Akaike’s Information Criterion)

```{r}
fit.step <- stepAIC(fit, direction="both", trace=TRUE)
fit.step # 선택변수 : BOD, TOC, WT, EC, TC, NH3N
summary(fit.step) # Adjusted R-squared:  0.6166
vif(fit.step) 
par(mfrow=c(2,2))
plot(fit.step)
par(mfrow=c(1,1))
n <- length(residuals(fit.step))
plot(tail(residuals(fit.step),n-1) ~ head(residuals(fit.step),n-1), xlab= expression(hat(epsilon)[i]),ylab=expression(hat(epsilon)[i+1]))
abline(h=0,v=0,col=grey(0.75))
dwtest(FC~BOD+TOC+WT+EC+TC+NH3N,data=ex1) # 잔차가 양의 자기상관성을 가지고 있음.
# 다중회귀분석에 대한 기본가정인 잔차(residual)에 대한 정규성, 등분산성, 독립성, 선형성 등을 만족하지 못함.
```

### Generalized Linear Model
#### FC의 경우 counting variable이므로 포아송 로그모형(poisson log model)을 가정

```{r}
m <- glm(FC~pH+DO+BOD+COD+SS+TN+TP+TOC+WT+EC+Chla+NH3N+PO4P+TC+Flow+Rain,data=ex1,family="poisson")
summary(m) # Deviance explained : 0.6968
vif(m) # 다중공선성(multicollinearity) 존재
par(mfrow=c(2,2))
plot(m)
par(mfrow=c(1,1))
```

#### Stepwise variable selection with AIC(Akaike’s Information Criterion)

```{r}
m.step <- stepAIC(m, direction="both", trace=TRUE)
m.step # 선택변수 : pH, DO, BOD, COD, SS, TN, TP, TOC, WT, EC, Chla, NH3N, PO4P, TC, Flow, Rain
summary(m.step) # Deviance explained : 0.6968
vif(m.step) # 다중공선성(multicollinearity) 존재 
par(mfrow=c(2,2))
plot(m.step)
par(mfrow=c(1,1))
```

### Generalized Additive Model
#### FC의 경우 counting variable이므로 포아송 로그모형(poisson log model)을 가정

```{r}
# GAM의 경우 추정되는 계수(coefficients)가 데이터의 개수보다 많으면 적합되지 않음.
m <- gam(FC~s(pH)+s(DO)+s(BOD)+s(COD)+s(SS)+s(TN)+s(TP)+s(TOC)+s(WT)+s(EC)+s(Chla)+s(NH3N)+s(PO4P)+s(TC)+s(Flow)+s(Rain),data=ex1,family="poisson")
plot(m,residuals=TRUE,pch=1,shade=TRUE,seWithMean=TRUE,shift=coef(m)[1])
ggGam(m)
summary(m) # Deviance explained = 93.4%
concurvity(m,full=TRUE) # 공선성 존재
par(mfrow=c(2,2))
gam.check(m) # 적합결여 존재 (기저함수 부족)
par(mfrow=c(1,1))
```

#### Shrinkage variable selection with Generalized Cross-Validation Criterion or Mallow's Cp statistic

```{r}
m.shrink <- gam(FC~s(pH)+s(DO)+s(BOD)+s(COD)+s(SS)+s(TN)+s(TP)+s(TOC)+s(WT)+s(EC)+s(Chla)+s(NH3N)+s(PO4P)+s(TC)+s(Flow)+s(Rain),data=ex1,family="poisson",method="GCV.Cp",select=TRUE) 
plot(m.shrink,residuals=TRUE,pch=1,shade=TRUE,seWithMean=TRUE,shift=coef(m.shrink)[1])
ggGam(m.shrink) # 선택변수 : pH, DO, BOD, COD, SS, TN, TP, TOC, WT, EC, Chla, NH3N, PO4P, TC, Flow, Rain
summary(m.shrink) # Deviance explained = 93.4%
concurvity(m.shrink,full=TRUE) # 공선성 존재
par(mfrow=c(2,2))
gam.check(m.shrink) # 적합결여 존재 (기저함수 부족)
par(mfrow=c(1,1))
```

### Time Varying Coefficient Model
#### FC의 경우 counting variable이므로 포아송 로그모형(poisson log model)을 가정

```{r}
par(mar=c(4,4,4,4))
par(oma=c(0.5,0.5,0.5,0.5))
nrow(ex1)
ex1$time <- 1:nrow(ex1)
head(ex1)
vc <- gam(FC~s(time)+s(time,by=pH)+s(time,by=DO)+s(time,by=BOD)+s(time,by=COD)+s(time,by=SS)+s(time,by=TN)+s(time,by=TP)+s(time,by=TOC)+s(time,by=WT)+s(time,by=EC)+s(time,by=TC)+s(time,by=Chla)+s(time,by=NH3N)+s(time,by=PO4P)+s(time,by=Flow)+s(time,by=Rain),data=ex1,family="poisson")
plot(vc,residuals=TRUE,pch=1,shade=TRUE,seWithMean=TRUE,shift=coef(vc)[1])
ggGam(vc)
summary(vc) # Deviance explained = 94.7%
par(mfrow=c(2,2))
gam.check(vc) 
par(mfrow=c(1,1))
```

#### Shrinkage variable selection with Generalized Cross-Validation Criterion or Mallow's Cp statistic

```{r}
vc.shrink <- gam(FC~s(time)+s(time,by=pH)+s(time,by=DO)+s(time,by=BOD)+s(time,by=COD)+s(time,by=SS)+s(time,by=TN)+s(time,by=TP)+s(time,by=TOC)+s(time,by=WT)+s(time,by=EC)+s(time,by=TC)+s(time,by=Chla)+s(time,by=NH3N)+s(time,by=PO4P)+s(time,by=Flow)+s(time,by=Rain),data=ex1,family="poisson",method="GCV.Cp",select=TRUE)
plot(vc.shrink,residuals=TRUE,pch=1,shade=TRUE,seWithMean=TRUE,shift=coef(vc.shrink)[1]) 
ggGam(vc.shrink) # 선택변수 : pH, DO, BOD, COD, SS, TN, TP, TOC, WT, EC, Chla, NH3N, PO4P, TC, Flow, Rain
summary(vc.shrink) # Deviance explained = 94.7%
par(mfrow=c(2,2))
gam.check(vc.shrink) 
par(mfrow=c(1,1))
```

#### 최종선택된 모형의 설명력 : 61.6%(다중선형회귀모형), 70.2%(일반화가법모형) , 81.4%(시간에 따른 계수변화모형) 

#### 일반화가법모형이나 시간에 따른 계수변화모형이 다중선형회귀모형보다 설명력이 우수하다는 것을 확실하게 보여주기 위해서는 설명변수들과 확실한 비선형관계가 있다고 여겨지는 변수를 반응변수로 선택하는 것이 좋다고 판단됨.



### Dependent(Response) variable : Chla

### Multiple Linear Regression
#### scaling data 사용

```{r}
ex1 <- read.csv("C:/Users/HSY/Desktop/광산(2010-2019).csv", sep=",", header=T)
ex1 <- ex1[,-1]
ex1_scale <- scale(ex1)
ex1_scale <- as.data.frame(ex1_scale)
p1 <- ggplot(data=ex1_scale,aes(x=pH,y=Chla)) + geom_point() + stat_smooth(method=lm)
p2 <- ggplot(data=ex1_scale,aes(x=DO,y=Chla)) + geom_point() + stat_smooth(method=lm)
p3 <- ggplot(data=ex1_scale,aes(x=BOD,y=Chla)) + geom_point() + stat_smooth(method=lm)
p4 <- ggplot(data=ex1_scale,aes(x=COD,y=Chla)) + geom_point() + stat_smooth(method=lm)
p5 <- ggplot(data=ex1_scale,aes(x=SS,y=Chla)) + geom_point() + stat_smooth(method=lm)
p6 <- ggplot(data=ex1_scale,aes(x=TN,y=Chla)) + geom_point() + stat_smooth(method=lm)
p7 <- ggplot(data=ex1_scale,aes(x=TP,y=Chla)) + geom_point() + stat_smooth(method=lm)
p8 <- ggplot(data=ex1_scale,aes(x=TOC,y=Chla)) + geom_point() + stat_smooth(method=lm)
p9 <- ggplot(data=ex1_scale,aes(x=WT,y=Chla)) + geom_point() + stat_smooth(method=lm)
p10 <- ggplot(data=ex1_scale,aes(x=EC,y=Chla)) + geom_point() + stat_smooth(method=lm)
p11 <- ggplot(data=ex1_scale,aes(x=TC,y=Chla)) + geom_point() + stat_smooth(method=lm)
p12 <- ggplot(data=ex1_scale,aes(x=NH3N,y=Chla)) + geom_point() + stat_smooth(method=lm)
p13 <- ggplot(data=ex1_scale,aes(x=PO4P,y=Chla)) + geom_point() + stat_smooth(method=lm)
p14 <- ggplot(data=ex1_scale,aes(x=FC,y=Chla)) + geom_point() + stat_smooth(method=lm)
p15 <- ggplot(data=ex1_scale,aes(x=Flow,y=Chla)) + geom_point() + stat_smooth(method=lm)
p16 <- ggplot(data=ex1_scale,aes(x=Rain,y=Chla)) + geom_point() + stat_smooth(method=lm)
grid.arrange(p1,p2,p3,p4,p5,p6,p7,p8,p9,p10,p11,p12,p13,p14,p15,p16,nrow=4,ncol=4)
fit <- lm(Chla~.,data=ex1_scale)
summary(fit) # Adjusted R-squared:  0.647
vif(fit) # 다중공선성(multicollinearity) 존재
par(mfrow=c(2,2))
plot(fit)
par(mfrow=c(1,1))
n <- length(residuals(fit))
plot(tail(residuals(fit),n-1) ~ head(residuals(fit),n-1), xlab= expression(hat(epsilon)[i]),ylab=expression(hat(epsilon)[i+1]))
abline(h=0,v=0,col=grey(0.75))
dwtest(Chla~.,data=ex1_scale) # 잔차가 양의 자기상관성을 가지고 있음.
# 다중회귀분석에 대한 기본가정인 잔차(residual)에 대한 정규성, 등분산성, 독립성, 선형성 등을 만족하지 못함.
```

#### Stepwise variable selection with AIC(Akaike’s Information Criterion)

```{r}
fit.step <- stepAIC(fit, direction="both", trace=TRUE)
fit.step # 선택변수 : pH, DO, BOD, COD, SS, TP, TOC, WT, TC, NH3N, PO4P
summary(fit.step) # Adjusted R-squared:  0.656
vif(fit.step) # 다중공선성(multicollinearity) 존재 
par(mfrow=c(2,2))
plot(fit.step)
par(mfrow=c(1,1))
n <- length(residuals(fit.step))
plot(tail(residuals(fit.step),n-1) ~ head(residuals(fit.step),n-1), xlab= expression(hat(epsilon)[i]),ylab=expression(hat(epsilon)[i+1]))
abline(h=0,v=0,col=grey(0.75))
dwtest(Chla~pH+DO+BOD+COD+SS+TP+TOC+WT+TC+NH3N+PO4P,data=ex1_scale) # 잔차가 양의 자기상관성을 가지고 있음.
# 다중회귀분석에 대한 기본가정인 잔차(residual)에 대한 정규성, 등분산성, 독립성, 선형성 등을 만족하지 못함.
```

### Generalized Additive Model
#### scaling data 사용

```{r}
# GAM의 경우 추정되는 계수(coefficients)가 데이터의 개수보다 많으면 적합되지 않음.
m <- gam(Chla~s(pH)+s(DO)+s(BOD)+s(COD)+s(SS)+s(TN)+s(TP)+s(TOC)+s(WT)+s(EC)+s(TC)+s(NH3N)+s(PO4P)+s(FC)+s(Flow)+s(Rain),data=ex1_scale)
par(mfrow=c(2,2))
plot(m,residuals=TRUE,pch=1,shade=TRUE,seWithMean=TRUE,shift=coef(m)[1])
par(mfrow=c(1,1))
ggGam(m)
summary(m) # R-sq.(adj) =  0.706
concurvity(m,full=TRUE) # 공선성 존재
par(mfrow=c(2,2))
gam.check(m) # 적합결여 존재 (기저함수 부족)
par(mfrow=c(1,1))
```

#### Shrinkage variable selection with Generalized Cross-Validation Criterion or Mallow's Cp statistic

```{r}
m.shrink <- gam(Chla~s(pH)+s(DO)+s(BOD)+s(COD)+s(SS)+s(TN)+s(TP)+s(TOC)+s(WT)+s(EC)+s(TC)+s(NH3N)+s(PO4P)+s(FC)+s(Flow)+s(Rain),data=ex1_scale,method="GCV.Cp",select=TRUE) 
par(mfrow=c(2,2))
plot(m.shrink,residuals=TRUE,pch=1,shade=TRUE,seWithMean=TRUE,shift=coef(m.shrink)[1])
par(mfrow=c(1,1))
ggGam(m.shrink) # 선택변수 : pH, DO, BOD, COD, SS, TP, WT, EC, TC, NH3N, PO4P, FC, Rain
summary(m.shrink) # R-sq.(adj) =   0.706
concurvity(m.shrink,full=TRUE) # 공선성 존재
par(mfrow=c(2,2))
gam.check(m.shrink) # 적합결여 존재 (기저함수 부족)
par(mfrow=c(1,1))
```

### Time Varying Coefficient Model
#### scaling data 사용

```{r}
par(mar=c(4,4,4,4))
par(oma=c(0.5,0.5,0.5,0.5))
nrow(ex1_scale)
ex1_scale$time <- 1:nrow(ex1_scale)
head(ex1_scale)
vc <- gam(Chla~s(time)+s(time,by=pH)+s(time,by=DO)+s(time,by=BOD)+s(time,by=COD)+s(time,by=SS)+s(time,by=TN)+s(time,by=TP)+s(time,by=TOC)+s(time,by=WT)+s(time,by=EC)+s(time,by=TC)+s(time,by=NH3N)+s(time,by=PO4P)+s(time,by=FC)+s(time,by=Flow)+s(time,by=Rain),data=ex1_scale)
par(mfrow=c(2,2))
plot(vc,residuals=TRUE,pch=1,shade=TRUE,seWithMean=TRUE,shift=coef(vc)[1])
par(mfrow=c(1,1))
summary(vc) # R-sq.(adj) =  0.731
par(mfrow=c(2,2))
gam.check(vc) 
par(mfrow=c(1,1))
```

#### Shrinkage variable selection with Generalized Cross-Validation Criterion or Mallow's Cp statistic

```{r}
vc.shrink <- gam(Chla~s(time)+s(time,by=pH)+s(time,by=DO)+s(time,by=BOD)+s(time,by=COD)+s(time,by=SS)+s(time,by=TN)+s(time,by=TP)+s(time,by=TOC)+s(time,by=WT)+s(time,by=EC)+s(time,by=TC)+s(time,by=NH3N)+s(time,by=PO4P)+s(time,by=FC)+s(time,by=Flow)+s(time,by=Rain),data=ex1_scale,method="GCV.Cp",select=TRUE)
par(mfrow=c(2,2))
plot(vc.shrink,residuals=TRUE,pch=1,shade=TRUE,seWithMean=TRUE,shift=coef(vc.shrink)[1])
par(mfrow=c(1,1)) # 선택변수 : pH, DO, BOD, COD, SS, TP, TOC, WT, EC, TC, NH3N, PO4P, Rain
summary(vc.shrink) # R-sq.(adj) =   0.727
par(mfrow=c(2,2))
gam.check(vc.shrink) 
par(mfrow=c(1,1))
```

#### 최종선택된 모형의 설명력 : 65.6%(다중선형회귀모형), 70.6%(일반화가법모형) , 72.7%(시간에 따른 계수변화모형) 

#### 일반화가법모형이나 시간에 따른 계수변화모형이 다중선형회귀모형보다 설명력이 우수하다는 것을 확실하게 보여주기 위해서는 설명변수들과 확실한 비선형관계가 있다고 여겨지는 변수를 반응변수로 선택하는 것이 좋다고 판단됨.




### 사용데이터 : 우치 지점 데이터

#### 모니터링 기간 : 2010~2019년 (일별 주단위자료) 

#### 반응변수 : Chla, TC, FC

#### 설명변수 : pH, DO, BOD, COD, SS, TN, TP, TOC, WT, EC, Chla, NH3N, PO4P, Flow, Rain, TC, FC (반응변수 제외)

#### 수질항목별 단위가 다르다는 점을 감안하여 표준화된 데이터를 사용


### Correlation Analysis

```{r}
ex2 <- read.csv("C:/Users/HSY/Desktop/우치(2010-2019).csv", sep=",", header=T)
ex2 <- ex2[,-1]
ex2_scale <- scale(ex2)
X2 <- round(cor(ex2_scale, method='spearman'),4) 
corrplot(X2)
p.mat2 <- cor_pmat(ex2, method='spearman')
ggcorrplot(X2, hc.order=T, type="lower", lab=T) +
  ggtitle("Correlation plot(Spearman) for water quality data") +   
  theme(plot.title = element_text(family = "serif", 
                                  face = "bold", hjust = 0.5, 
                                  size = 15, color = "black"))
ggcorrplot(X2, hc.order=T, type="lower", p.mat=p.mat1) +
  ggtitle("Correlation plot(Spearman) for water quality data with significance level") +   
  theme(plot.title = element_text(family = "serif", 
                                  face = "bold", hjust = 0.5, 
                                  size = 15, color = "black"))
```



### Dependent(Response) variable : TC

### Multiple Linear Regression
#### scaling data 사용

```{r}
ex2 <- read.csv("C:/Users/HSY/Desktop/우치(2010-2019).csv", sep=",", header=T)
ex2 <- ex2[,-1]
ex2_scale <- scale(ex2)
ex2_scale <- as.data.frame(ex2_scale)
g1 <- ggplot(data=ex2_scale,aes(x=pH,y=TC)) + geom_point() + stat_smooth(method=lm)
g2 <- ggplot(data=ex2_scale,aes(x=DO,y=TC)) + geom_point() + stat_smooth(method=lm)
g3 <- ggplot(data=ex2_scale,aes(x=BOD,y=TC)) + geom_point() + stat_smooth(method=lm)
g4 <- ggplot(data=ex2_scale,aes(x=COD,y=TC)) + geom_point() + stat_smooth(method=lm)
g5 <- ggplot(data=ex2_scale,aes(x=SS,y=TC)) + geom_point() + stat_smooth(method=lm)
g6 <- ggplot(data=ex2_scale,aes(x=TN,y=TC)) + geom_point() + stat_smooth(method=lm)
g7 <- ggplot(data=ex2_scale,aes(x=TP,y=TC)) + geom_point() + stat_smooth(method=lm)
g8 <- ggplot(data=ex2_scale,aes(x=TOC,y=TC)) + geom_point() + stat_smooth(method=lm)
g9 <- ggplot(data=ex2_scale,aes(x=WT,y=TC)) + geom_point() + stat_smooth(method=lm)
g10 <- ggplot(data=ex2_scale,aes(x=EC,y=TC)) + geom_point() + stat_smooth(method=lm)
g11 <- ggplot(data=ex2_scale,aes(x=FC,y=TC)) + geom_point() + stat_smooth(method=lm)
g12 <- ggplot(data=ex2_scale,aes(x=NH3N,y=TC)) + geom_point() + stat_smooth(method=lm)
g13 <- ggplot(data=ex2_scale,aes(x=PO4P,y=TC)) + geom_point() + stat_smooth(method=lm)
g14 <- ggplot(data=ex2_scale,aes(x=Chla,y=TC)) + geom_point() + stat_smooth(method=lm)
g15 <- ggplot(data=ex2_scale,aes(x=Flow,y=TC)) + geom_point() + stat_smooth(method=lm)
g16 <- ggplot(data=ex2_scale,aes(x=Rain,y=TC)) + geom_point() + stat_smooth(method=lm)
grid.arrange(g1,g2,g3,g4,g5,g6,g7,g8,g9,g10,g11,g12,g13,g14,g15,g16,nrow=4,ncol=4)
gfit <- lm(TC~.,data=ex2_scale)
summary(gfit) # Adjusted R-squared:  0.4856
vif(gfit) 
par(mfrow=c(2,2))
plot(gfit)
par(mfrow=c(1,1))
n <- length(residuals(gfit))
plot(tail(residuals(gfit),n-1) ~ head(residuals(gfit),n-1), xlab= expression(hat(epsilon)[i]),ylab=expression(hat(epsilon)[i+1]))
abline(h=0,v=0,col=grey(0.75))
dwtest(TC~.,data=ex2_scale) # 잔차가 양의 자기상관성을 가지고 있음.
# 다중회귀분석에 대한 기본가정인 잔차(residual)에 대한 정규성, 등분산성, 독립성, 선형성 등을 만족하지 못함.
```

#### Stepwise variable selection with AIC(Akaike’s Information Criterion)

```{r}
gfit.step <- stepAIC(gfit, direction="both", trace=TRUE)
gfit.step # 선택변수 : DO, TP, WT, EC, FC, Flow
summary(gfit.step) # Adjusted R-squared:  0.4892 
vif(gfit.step) 
par(mfrow=c(2,2))
plot(gfit.step)
par(mfrow=c(1,1))
n <- length(residuals(gfit.step))
plot(tail(residuals(gfit.step),n-1) ~ head(residuals(gfit.step),n-1), xlab= expression(hat(epsilon)[i]),ylab=expression(hat(epsilon)[i+1]))
abline(h=0,v=0,col=grey(0.75))
dwtest(Chla~DO+TP+WT+EC+FC+Flow,data=ex1_scale) # 잔차가 양의 자기상관성을 가지고 있음.
# 다중회귀분석에 대한 기본가정인 잔차(residual)에 대한 정규성, 등분산성, 독립성, 선형성 등을 만족하지 못함.
```

### Generalized Additive Model
#### scaling data 사용

```{r}
mm <- gam(TC~s(pH)+s(DO)+s(BOD)+s(COD)+s(SS)+s(TN)+s(TP)+s(TOC)+s(WT)+s(EC)+s(Chla)+s(NH3N)+s(PO4P)+s(FC)+s(Flow)+s(Rain),data=ex2_scale)
par(mfrow=c(2,2))
plot(mm,residuals=TRUE,pch=1,shade=TRUE,seWithMean=TRUE,shift=coef(mm)[1])
par(mfrow=c(1,1))
ggGam(mm)
summary(mm) # R-sq.(adj) =  0.577
concurvity(mm,full=TRUE) # 공선성 존재
par(mfrow=c(2,2))
gam.check(mm) # 적합결여 존재 (기저함수 부족)
par(mfrow=c(1,1))
```

#### Shrinkage variable selection with Generalized Cross-Validation Criterion or Mallow's Cp statistic

```{r}
mm.shrink <- gam(TC~s(pH)+s(DO)+s(BOD)+s(COD)+s(SS)+s(TN)+s(TP)+s(TOC)+s(WT)+s(EC)+s(Chla)+s(NH3N)+s(PO4P)+s(FC)+s(Flow)+s(Rain),data=ex2_scale,method="GCV.Cp",select=TRUE) 
par(mfrow=c(2,2))
plot(mm.shrink,residuals=TRUE,pch=1,shade=TRUE,seWithMean=TRUE,shift=coef(mm.shrink)[1])
par(mfrow=c(1,1))
ggGam(mm.shrink) # 선택변수 : pH, DO, BOD, SS, TN, TP, WT, EC, NH3N, PO4P, FC, Flow, Rain
summary(mm.shrink) # R-sq.(adj) =   0.582
concurvity(mm.shrink,full=TRUE) # 공선성 존재
par(mfrow=c(2,2))
gam.check(mm.shrink) # 적합결여 존재 (기저함수 부족)
par(mfrow=c(1,1))
```

### Time Varying Coefficient Model
#### scaling data 사용

```{r}
par(mar=c(4,4,4,4))
par(oma=c(0.5,0.5,0.5,0.5))
nrow(ex2_scale)
ex2_scale$time <- 1:nrow(ex2_scale)
head(ex2_scale)
vc <- gam(TC~s(time)+s(time,by=pH)+s(time,by=DO)+s(time,by=BOD)+s(time,by=COD)+s(time,by=SS)+s(time,by=TN)+s(time,by=TP)+s(time,by=TOC)+s(time,by=WT)+s(time,by=EC)+s(time,by=Chla)+s(time,by=NH3N)+s(time,by=PO4P)+s(time,by=FC)+s(time,by=Flow)+s(time,by=Rain),data=ex2_scale)
par(mfrow=c(2,2))
plot(vc,residuals=TRUE,pch=1,shade=TRUE,seWithMean=TRUE,shift=coef(vc)[1])
par(mfrow=c(1,1))
summary(vc) # R-sq.(adj) =  0.673
par(mfrow=c(2,2))
gam.check(vc) 
par(mfrow=c(1,1))
```

#### Shrinkage variable selection with Generalized Cross-Validation Criterion or Mallow's Cp statistic

```{r}
vc.shrink <- gam(TC~s(time)+s(time,by=pH)+s(time,by=DO)+s(time,by=BOD)+s(time,by=COD)+s(time,by=SS)+s(time,by=TN)+s(time,by=TP)+s(time,by=TOC)+s(time,by=WT)+s(time,by=EC)+s(time,by=Chla)+s(time,by=NH3N)+s(time,by=PO4P)+s(time,by=FC)+s(time,by=Flow)+s(time,by=Rain),data=ex2_scale,method="GCV.Cp",select=TRUE) 
par(mfrow=c(2,2))
plot(vc.shrink,residuals=TRUE,pch=1,shade=TRUE,seWithMean=TRUE,shift=coef(vc.shrink)[1])
par(mfrow=c(1,1)) # 선택변수 : DO, COD, SS, TN, TP, TOC, WT, EC, NH3N, PO4P, FC, Flow, Rain
summary(vc.shrink) # R-sq.(adj) =   0.672
par(mfrow=c(2,2))
gam.check(vc.shrink) # 적합결여 존재 (기저함수 부족)
par(mfrow=c(1,1))
```

#### 최종선택된 모형의 설명력 : 48.9%(다중선형회귀모형), 58.2%(일반화가법모형), 67.2%(시간에 따른 계수변화모형) 

#### 일반화가법모형이나 시간에 따른 계수변화모형이 다중선형회귀모형보다 설명력이 우수하다는 것을 확실하게 보여주기 위해서는 설명변수들과 확실한 비선형관계가 있다고 여겨지는 변수를 반응변수로 선택하는 것이 좋다고 판단됨.



### Dependent(Response) variable : FC

### Multiple Linear Regression
#### scaling data 사용

```{r}
ex2 <- read.csv("C:/Users/HSY/Desktop/우치(2010-2019).csv", sep=",", header=T)
ex2 <- ex2[,-1]
ex2_scale <- scale(ex2)
ex2_scale <- as.data.frame(ex2_scale)
g1 <- ggplot(data=ex2_scale,aes(x=pH,y=FC)) + geom_point() + stat_smooth(method=lm)
g2 <- ggplot(data=ex2_scale,aes(x=DO,y=FC)) + geom_point() + stat_smooth(method=lm)
g3 <- ggplot(data=ex2_scale,aes(x=BOD,y=FC)) + geom_point() + stat_smooth(method=lm)
g4 <- ggplot(data=ex2_scale,aes(x=COD,y=FC)) + geom_point() + stat_smooth(method=lm)
g5 <- ggplot(data=ex2_scale,aes(x=SS,y=FC)) + geom_point() + stat_smooth(method=lm)
g6 <- ggplot(data=ex2_scale,aes(x=TN,y=FC)) + geom_point() + stat_smooth(method=lm)
g7 <- ggplot(data=ex2_scale,aes(x=TP,y=FC)) + geom_point() + stat_smooth(method=lm)
g8 <- ggplot(data=ex2_scale,aes(x=TOC,y=FC)) + geom_point() + stat_smooth(method=lm)
g9 <- ggplot(data=ex2_scale,aes(x=WT,y=FC)) + geom_point() + stat_smooth(method=lm)
g10 <- ggplot(data=ex2_scale,aes(x=EC,y=FC)) + geom_point() + stat_smooth(method=lm)
g11 <- ggplot(data=ex2_scale,aes(x=TC,y=FC)) + geom_point() + stat_smooth(method=lm)
g12 <- ggplot(data=ex2_scale,aes(x=NH3N,y=FC)) + geom_point() + stat_smooth(method=lm)
g13 <- ggplot(data=ex2_scale,aes(x=PO4P,y=FC)) + geom_point() + stat_smooth(method=lm)
g14 <- ggplot(data=ex2_scale,aes(x=Chla,y=FC)) + geom_point() + stat_smooth(method=lm)
g15 <- ggplot(data=ex2_scale,aes(x=Flow,y=FC)) + geom_point() + stat_smooth(method=lm)
g16 <- ggplot(data=ex2_scale,aes(x=Rain,y=FC)) + geom_point() + stat_smooth(method=lm)
grid.arrange(g1,g2,g3,g4,g5,g6,g7,g8,g9,g10,g11,g12,g13,g14,g15,g16,nrow=4,ncol=4)
gfit <- lm(FC~.,data=ex2_scale)
summary(gfit) # Adjusted R-squared:  0.3956
vif(gfit) 
par(mfrow=c(2,2))
plot(gfit)
par(mfrow=c(1,1))
n <- length(residuals(gfit))
plot(tail(residuals(gfit),n-1) ~ head(residuals(gfit),n-1), xlab= expression(hat(epsilon)[i]),ylab=expression(hat(epsilon)[i+1]))
abline(h=0,v=0,col=grey(0.75))
dwtest(FC~.,data=ex2_scale) # 잔차가 양의 자기상관성을 가지고 있음.
# 다중회귀분석에 대한 기본가정인 잔차(residual)에 대한 정규성, 등분산성, 독립성, 선형성 등을 만족하지 못함.
```

#### Stepwise variable selection with AIC(Akaike’s Information Criterion)

```{r}
gfit.step <- stepAIC(gfit, direction="both", trace=TRUE)
gfit.step # 선택변수 : TC, Rain
summary(gfit.step) # Adjusted R-squared:  0.4033 
vif(gfit.step) 
par(mfrow=c(2,2))
plot(gfit.step)
par(mfrow=c(1,1))
n <- length(residuals(gfit.step))
plot(tail(residuals(gfit.step),n-1) ~ head(residuals(gfit.step),n-1), xlab= expression(hat(epsilon)[i]),ylab=expression(hat(epsilon)[i+1]))
abline(h=0,v=0,col=grey(0.75))
dwtest(FC~TC+Rain,data=ex1_scale) # 잔차가 양의 자기상관성을 가지고 있음.
# 다중회귀분석에 대한 기본가정인 잔차(residual)에 대한 정규성, 등분산성, 독립성, 선형성 등을 만족하지 못함.
```

### Generalized Additive Model
#### scaling data 사용

```{r}
mm <- gam(FC~s(pH)+s(DO)+s(BOD)+s(COD)+s(SS)+s(TN)+s(TP)+s(TOC)+s(WT)+s(EC)+s(TC)+s(NH3N)+s(PO4P)+s(Chla)+s(Flow)+s(Rain),data=ex2_scale)
par(mfrow=c(2,2))
plot(mm.shrink,residuals=TRUE,pch=1,shade=TRUE,seWithMean=TRUE,shift=coef(mm.shrink)[1])
par(mfrow=c(1,1))
ggGam(mm)
summary(mm) # R-sq.(adj) =  0.773
concurvity(mm,full=TRUE) # 공선성 존재
par(mfrow=c(2,2))
gam.check(mm) # 적합결여 존재 (기저함수 부족)
par(mfrow=c(1,1))
```

#### Shrinkage variable selection with Generalized Cross-Validation Criterion or Mallow's Cp statistic

```{r}
mm.shrink <- gam(FC~s(pH)+s(DO)+s(BOD)+s(COD)+s(SS)+s(TN)+s(TP)+s(TOC)+s(WT)+s(EC)+s(TC)+s(NH3N)+s(PO4P)+s(Chla)+s(Flow)+s(Rain),data=ex2_scale,method="GCV.Cp",select=TRUE) 
par(mfrow=c(2,2))
plot(mm.shrink,residuals=TRUE,pch=1,shade=TRUE,seWithMean=TRUE,shift=coef(mm.shrink)[1])
par(mfrow=c(1,1))
ggGam(mm.shrink) # 선택변수 : pH, COD, SS, TN, TP, TC, PO4P, Flow, Rain
summary(mm.shrink) # R-sq.(adj) =   0.775
concurvity(mm.shrink,full=TRUE) # 공선성 존재
par(mfrow=c(2,2))
gam.check(mm.shrink) # 적합결여 존재 (기저함수 부족)
par(mfrow=c(1,1))
```

### Time Varying Coefficient Model
#### scaling data 사용

```{r}
par(mar=c(4,4,4,4))
par(oma=c(0.5,0.5,0.5,0.5))
nrow(ex2_scale)
ex2_scale$time <- 1:nrow(ex2_scale)
head(ex2_scale)
vc <- gam(FC~s(time)+s(time,by=pH)+s(time,by=DO)+s(time,by=BOD)+s(time,by=COD)+s(time,by=SS)+s(time,by=TN)+s(time,by=TP)+s(time,by=TOC)+s(time,by=WT)+s(time,by=EC)+s(time,by=TC)+s(time,by=NH3N)+s(time,by=PO4P)+s(time,by=Chla)+s(time,by=Flow)+s(time,by=Rain),data=ex2_scale)
par(mfrow=c(2,2))
plot(vc,residuals=TRUE,pch=1,shade=TRUE,seWithMean=TRUE,shift=coef(vc)[1])
par(mfrow=c(1,1))
summary(vc) # R-sq.(adj) =  0.831
par(mfrow=c(2,2))
gam.check(vc) 
par(mfrow=c(1,1))
```

#### Shrinkage variable selection with Generalized Cross-Validation Criterion or Mallow's Cp statistic

```{r}
vc.shrink <- gam(FC~s(time)+s(time,by=pH)+s(time,by=DO)+s(time,by=BOD)+s(time,by=COD)+s(time,by=SS)+s(time,by=TN)+s(time,by=TP)+s(time,by=TOC)+s(time,by=WT)+s(time,by=EC)+s(time,by=TC)+s(time,by=NH3N)+s(time,by=PO4P)+s(time,by=Chla)+s(time,by=Flow)+s(time,by=Rain),data=ex2_scale,method="GCV.Cp",select=TRUE) 
par(mfrow=c(2,2))
plot(vc.shrink,residuals=TRUE,pch=1,shade=TRUE,seWithMean=TRUE,shift=coef(vc.shrink)[1])
par(mfrow=c(1,1)) # 선택변수 : pH, DO, BOD, TN, TP, WT, EC, TC, NH3N, Chla, Flow, Rain
summary(vc.shrink) # R-sq.(adj) =   0.837
par(mfrow=c(2,2))
gam.check(vc.shrink) # 적합결여 존재 (기저함수 부족)
par(mfrow=c(1,1))
```

#### 최종선택된 모형의 설명력 : 40.3%(다중선형회귀모형), 77.5%(일반화가법모형), 83.7%(시간에 따른 계수변화모형)  

#### 일반화가법모형이나 시간에 따른 계수변화모형이 다중선형회귀모형보다 설명력이 우수하다는 것을 확실하게 보여주기 위해서는 설명변수들과 확실한 비선형관계가 있다고 여겨지는 변수를 반응변수로 선택하는 것이 좋다고 판단됨.


### Dependent(Response) variable : Chla

### Multiple Linear Regression
#### scaling data 사용

```{r}
ex2 <- read.csv("C:/Users/HSY/Desktop/우치(2010-2019).csv", sep=",", header=T)
ex2 <- ex2[,-1]
ex2_scale <- scale(ex2)
ex2_scale <- as.data.frame(ex2_scale)
p1 <- ggplot(data=ex2_scale,aes(x=pH,y=Chla)) + geom_point() + stat_smooth(method=lm)
p2 <- ggplot(data=ex2_scale,aes(x=DO,y=Chla)) + geom_point() + stat_smooth(method=lm)
p3 <- ggplot(data=ex2_scale,aes(x=BOD,y=Chla)) + geom_point() + stat_smooth(method=lm)
p4 <- ggplot(data=ex2_scale,aes(x=COD,y=Chla)) + geom_point() + stat_smooth(method=lm)
p5 <- ggplot(data=ex2_scale,aes(x=SS,y=Chla)) + geom_point() + stat_smooth(method=lm)
p6 <- ggplot(data=ex2_scale,aes(x=TN,y=Chla)) + geom_point() + stat_smooth(method=lm)
p7 <- ggplot(data=ex2_scale,aes(x=TP,y=Chla)) + geom_point() + stat_smooth(method=lm)
p8 <- ggplot(data=ex2_scale,aes(x=TOC,y=Chla)) + geom_point() + stat_smooth(method=lm)
p9 <- ggplot(data=ex2_scale,aes(x=WT,y=Chla)) + geom_point() + stat_smooth(method=lm)
p10 <- ggplot(data=ex2_scale,aes(x=EC,y=Chla)) + geom_point() + stat_smooth(method=lm)
p11 <- ggplot(data=ex2_scale,aes(x=TC,y=Chla)) + geom_point() + stat_smooth(method=lm)
p12 <- ggplot(data=ex2_scale,aes(x=NH3N,y=Chla)) + geom_point() + stat_smooth(method=lm)
p13 <- ggplot(data=ex2_scale,aes(x=PO4P,y=Chla)) + geom_point() + stat_smooth(method=lm)
p14 <- ggplot(data=ex2_scale,aes(x=FC,y=Chla)) + geom_point() + stat_smooth(method=lm)
p15 <- ggplot(data=ex2_scale,aes(x=Flow,y=Chla)) + geom_point() + stat_smooth(method=lm)
p16 <- ggplot(data=ex2_scale,aes(x=Rain,y=Chla)) + geom_point() + stat_smooth(method=lm)
grid.arrange(p1,p2,p3,p4,p5,p6,p7,p8,p9,p10,p11,p12,p13,p14,p15,p16,nrow=4,ncol=4)
gfit <- lm(Chla~.,data=ex2_scale)
summary(gfit) # Adjusted R-squared:  0.7037
vif(gfit) 
par(mfrow=c(2,2))
plot(gfit)
par(mfrow=c(1,1))
n <- length(residuals(gfit))
plot(tail(residuals(gfit),n-1) ~ head(residuals(gfit),n-1), xlab= expression(hat(epsilon)[i]),ylab=expression(hat(epsilon)[i+1]))
abline(h=0,v=0,col=grey(0.75))
dwtest(Chla~.,data=ex2_scale) # 잔차가 양의 자기상관성을 가지고 있음.
# 다중회귀분석에 대한 기본가정인 잔차(residual)에 대한 정규성, 등분산성, 독립성, 선형성 등을 만족하지 못함.
```

#### Stepwise variable selection with AIC(Akaike’s Information Criterion)

```{r}
gfit.step <- stepAIC(gfit, direction="both", trace=TRUE)
gfit.step # 선택변수 : pH, DO, BOD, COD, TN, TP, WT, EC, NH3N, PO4P, Rain
summary(gfit.step) # Adjusted R-squared:  0.7053
vif(fit.step) # 다중공선성(multicollinearity) 존재 
par(mfrow=c(2,2))
plot(gfit.step)
par(mfrow=c(1,1))
n <- length(residuals(gfit.step))
plot(tail(residuals(gfit.step),n-1) ~ head(residuals(gfit.step),n-1), xlab= expression(hat(epsilon)[i]),ylab=expression(hat(epsilon)[i+1]))
abline(h=0,v=0,col=grey(0.75))
dwtest(Chla~pH+DO+BOD+COD+TN+TP+WT+EC+NH3N+PO4P+Rain,data=ex2_scale) # 잔차가 양의 자기상관성을 가지고 있음.
# 다중회귀분석에 대한 기본가정인 잔차(residual)에 대한 정규성, 등분산성, 독립성, 선형성 등을 만족하지 못함.
```

### Generalized Additive Model
#### scaling data 사용

```{r}
# GAM의 경우 추정되는 계수(coefficients)가 데이터의 개수보다 많으면 적합되지 않음.
mm <- gam(Chla~s(pH)+s(DO)+s(BOD)+s(COD)+s(SS)+s(TN)+s(TP)+s(TOC)+s(WT)+s(EC)+s(TC)+s(NH3N)+s(PO4P)+s(FC)+s(Flow)+s(Rain),data=ex2_scale)
par(mfrow=c(2,2))
plot(mm,residuals=TRUE,pch=1,shade=TRUE,seWithMean=TRUE,shift=coef(mm)[1])
par(mfrow=c(1,1))
ggGam(mm)
summary(mm) # R-sq.(adj) =  0.753
concurvity(mm,full=TRUE) # 공선성 존재
par(mfrow=c(2,2))
gam.check(mm) # 적합결여 존재 (기저함수 부족)
par(mfrow=c(1,1))
```

#### Shrinkage variable selection with Generalized Cross-Validation Criterion or Mallow's Cp statistic

```{r}
mm.shrink <- gam(Chla~s(pH)+s(DO)+s(BOD)+s(COD)+s(SS)+s(TN)+s(TP)+s(TOC)+s(WT)+s(EC)+s(TC)+s(NH3N)+s(PO4P)+s(FC)+s(Flow)+s(Rain),data=ex2_scale,method="GCV.Cp",select=TRUE) 
par(mfrow=c(2,2))
plot(mm.shrink,residuals=TRUE,pch=1,shade=TRUE,seWithMean=TRUE,shift=coef(mm.shrink)[1])
par(mfrow=c(1,1))
ggGam(mm.shrink) # 선택변수 : pH, DO, BOD, COD, SS, TN, TP, TOC, WT, EC, TC, NH3N, PO4P
summary(mm.shrink) # R-sq.(adj) =   0.754
concurvity(mm.shrink,full=TRUE) # 공선성 존재
par(mfrow=c(2,2))
gam.check(mm.shrink) # 적합결여 존재 (기저함수 부족)
par(mfrow=c(1,1))
```

### Time Varying Coefficient Model
#### scaling data 사용

```{r}
par(mar=c(4,4,4,4))
par(oma=c(0.5,0.5,0.5,0.5))
nrow(ex2_scale)
ex2_scale$time <- 1:nrow(ex2_scale)
head(ex2_scale)
vc <- gam(Chla~s(time)+s(time,by=pH)+s(time,by=DO)+s(time,by=BOD)+s(time,by=COD)+s(time,by=SS)+s(time,by=TN)+s(time,by=TP)+s(time,by=TOC)+s(time,by=WT)+s(time,by=EC)+s(time,by=TC)+s(time,by=NH3N)+s(time,by=PO4P)+s(time,by=FC)+s(time,by=Flow)+s(time,by=Rain),data=ex2_scale)
par(mfrow=c(2,2))
plot(vc,residuals=TRUE,pch=1,shade=TRUE,seWithMean=TRUE,shift=coef(vc)[1])
par(mfrow=c(1,1))
summary(vc) # R-sq.(adj) =  0.789
par(mfrow=c(2,2))
gam.check(vc) 
par(mfrow=c(1,1))
```

#### Shrinkage variable selection with Generalized Cross-Validation Criterion or Mallow's Cp statistic

```{r}
vc.shrink <- gam(Chla~s(time)+s(time,by=pH)+s(time,by=DO)+s(time,by=BOD)+s(time,by=COD)+s(time,by=SS)+s(time,by=TN)+s(time,by=TP)+s(time,by=TOC)+s(time,by=WT)+s(time,by=EC)+s(time,by=TC)+s(time,by=NH3N)+s(time,by=PO4P)+s(time,by=FC)+s(time,by=Flow)+s(time,by=Rain),data=ex2_scale,method="GCV.Cp",select=TRUE)
par(mfrow=c(2,2))
plot(vc.shrink,residuals=TRUE,pch=1,shade=TRUE,seWithMean=TRUE,shift=coef(vc.shrink)[1])
par(mfrow=c(1,1)) # 선택변수 : pH, DO, BOD, COD, SS, TN, TP, WT, EC, NH3N, PO4P, FC, Rain
summary(vc.shrink) # R-sq.(adj) =   0.793
par(mfrow=c(2,2))
gam.check(vc.shrink) 
par(mfrow=c(1,1))
```

#### 최종선택된 모형의 설명력 : 70.5%(다중선형회귀모형), 75.4%(일반화가법모형) , 79.3%(시간에 따른 계수변화모형) 

#### 일반화가법모형이나 시간에 따른 계수변화모형이 다중선형회귀모형보다 설명력이 우수하다는 것을 확실하게 보여주기 위해서는 설명변수들과 확실한 비선형관계가 있다고 여겨지는 변수를 반응변수로 선택하는 것이 좋다고 판단됨.