---
title: "Functional Regression"
author: "Hwang Seong-Yun"
date: '2020 11 12 '
output: html_document
---

### 필요 패키지 

```{r}
library(tidyverse)
library(mgcv)
library(ggplot2)
library(gridExtra)
library(moonBook)
library(ztable)
library(survival)
library(ggGam)
library(corrplot)
library(ggcorrplot)
library(car)
library(lmtest)
library(fda)
library(fpca)
library(refund)
```

#### 사용데이터 : 광산 지점 자료
#### 모니터링 기간 : 2000~2019년 (월별자료) -> 분석을 위해 항목별, 연도별 순으로 데이터 재정리
#### 반응변수 : TC
#### 설명변수 : pH, DO, BOD, COD, SS, TN, TP, WT, EC, NH3N, NO3N, FC 

```{r}
pH <- read.csv("C:/Users/HSY/Desktop/FDA/광산pH.csv",sep=",",header=T)
rownames(pH) <- pH[,1] ; pH <- pH[,-1]
DO <- read.csv("C:/Users/HSY/Desktop/FDA/광산DO.csv",sep=",",header=T)
rownames(DO) <- DO[,1] ; DO <- DO[,-1]
BOD <- read.csv("C:/Users/HSY/Desktop/FDA/광산BOD.csv",sep=",",header=T)
rownames(BOD) <- BOD[,1] ; BOD <- BOD[,-1]
COD <- read.csv("C:/Users/HSY/Desktop/FDA/광산COD.csv",sep=",",header=T)
rownames(COD) <- COD[,1] ; COD <- COD[,-1]
SS <- read.csv("C:/Users/HSY/Desktop/FDA/광산SS.csv",sep=",",header=T) 
rownames(SS) <- SS[,1] ; SS <- SS[,-1]
TN <- read.csv("C:/Users/HSY/Desktop/FDA/광산TN.csv",sep=",",header=T)
rownames(TN) <- TN[,1] ; TN <- TN[,-1]
TP <- read.csv("C:/Users/HSY/Desktop/FDA/광산TP.csv",sep=",",header=T)
rownames(TP) <- TP[,1] ; TP <- TP[,-1]
WT <- read.csv("C:/Users/HSY/Desktop/FDA/광산WT.csv",sep=",",header=T)
rownames(WT) <- WT[,1] ; WT <- WT[,-1]
EC <- read.csv("C:/Users/HSY/Desktop/FDA/광산EC.csv",sep=",",header=T)
rownames(EC) <- EC[,1] ; EC <- EC[,-1]
TC <- read.csv("C:/Users/HSY/Desktop/FDA/광산TC.csv",sep=",",header=T)
rownames(TC) <- TC[,1] ; TC <- TC[,-1]
NH3N <- read.csv("C:/Users/HSY/Desktop/FDA/광산NH3N.csv",sep=",",header=T)
rownames(NH3N) <- NH3N[,1] ; NH3N <- NH3N[,-1]
NO3N <- read.csv("C:/Users/HSY/Desktop/FDA/광산NO3N.csv",sep=",",header=T)
rownames(NO3N) <- NO3N[,1] ; NO3N <- NO3N[,-1]
FC <- read.csv("C:/Users/HSY/Desktop/FDA/광산FC.csv",sep=",",header=T)
rownames(FC) <- FC[,1] ; FC <- FC[,-1]
water <- list(pH=as.matrix(pH),DO=as.matrix(DO),BOD=as.matrix(BOD),COD=as.matrix(COD),SS=as.matrix(SS),TN=as.matrix(TN),TP=as.matrix(TP),WT=as.matrix(WT),EC=as.matrix(EC),TC=as.matrix(TC),NH3N=as.matrix(NH3N),NO3N=as.matrix(NO3N),FC=as.matrix(FC))
water <- as.array(water)
```



## Functional Data Analysis

#### Functional Data Analysis : 각각의 변수들이 시간에 대한 함수(function)임에 초점을 맞추어 분석하는 방법


### Data representation by functional method

#### Smoothing by Fourier basis : 주기적인 데이터에 유용함

#### Smoothing by B-spline basis : 비주기적인 데이터에 유용함

#### 본 데이터에 대해서는 Fourier basis

#### 기저의 개수가 많을수록 함수적 자료의 형태가 이산형 자료가 되어 편의(bias)가 줄어들고, 기저의 개수가 적을수록 평활화 정도가 커지게 되어 분산이 줄어든다. 본 데이터는 월별자료이고 주기가 1이므로 기저함수의 개수를 중간정도인 6으로 정함.

```{r}
daybasisfourier <- create.fourier.basis(c(0, 12), nbasis=6, period=12) 
pH.fb <- smooth.basis(argvals=monthMid, water$pH, daybasisfourier, fdnames=list("month", "Station", "pH"))$fd
plot(pH.fb) 
DO.fb <- smooth.basis(argvals=monthMid, water$DO, daybasisfourier, fdnames=list("month", "Station", "DO"))$fd
plot(DO.fb) 
BOD.fb <- smooth.basis(argvals=monthMid, water$BOD, daybasisfourier, fdnames=list("month", "Station", "BOD"))$fd
plot(BOD.fb) 
COD.fb <- smooth.basis(argvals=monthMid, water$COD, daybasisfourier, fdnames=list("month", "Station", "COD"))$fd
plot(COD.fb) 
SS.fb <- smooth.basis(argvals=monthMid, water$SS, daybasisfourier, fdnames=list("month", "Station", "SS"))$fd
plot(SS.fb) 
TN.fb <- smooth.basis(argvals=monthMid, water$TN, daybasisfourier, fdnames=list("month", "Station", "TN"))$fd
plot(TN.fb) 
TP.fb <- smooth.basis(argvals=monthMid, water$TP, daybasisfourier, fdnames=list("month", "Station", "TP"))$fd
plot(TP.fb)
WT.fb <- smooth.basis(argvals=monthMid, water$WT, daybasisfourier, fdnames=list("month", "Station", "WT"))$fd
plot(WT.fb) 
EC.fb <- smooth.basis(argvals=monthMid, water$EC, daybasisfourier, fdnames=list("month", "Station", "EC"))$fd
plot(EC.fb) 
TC.fb <- smooth.basis(argvals=monthMid, water$TC, daybasisfourier, fdnames=list("month", "Station", "TC"))$fd
plot(TC.fb) 
NH3N.fb <- smooth.basis(argvals=monthMid, water$NH3N, daybasisfourier, fdnames=list("month", "Station", "NH3N"))$fd
plot(NH3N.fb)
NO3N.fb <- smooth.basis(argvals=monthMid, water$NO3N, daybasisfourier, fdnames=list("month", "Station", "NO3N"))$fd
plot(NO3N.fb) 
FC.fb <- smooth.basis(argvals=monthMid, water$FC, daybasisfourier, fdnames=list("month", "Station", "FC"))$fd
plot(FC.fb) 
```


### Functional Regression

#### Functional response model : Concurrent Linear Model

#### Model 1

#### 반응변수 : TC
#### 설명변수 : pH, DO, BOD, COD, SS, TN, TP, WT, EC, NH3N, NO3N, FC 

```{r}
TC.fR <- fRegress(TC.fb ~ pH.fb+DO.fb+BOD.fb+COD.fb+SS.fb+TN.fb+TP.fb+WT.fb+EC.fb+NH3N.fb+NO3N.fb+FC.fb)
```

#### Graph of coefficient

```{r}
par(mfrow=c(2,2))
plot(TC.fR$betaestlist$const$fd)
plot(TC.fR$betaestlist$pH.fb$fd)
plot(TC.fR$betaestlist$BOD.fb$fd)
plot(TC.fR$betaestlist$COD.fb$fd)
plot(TC.fR$betaestlist$SS.fb$fd)
plot(TC.fR$betaestlist$TN.fb$fd)
plot(TC.fR$betaestlist$TP.fb$fd)
plot(TC.fR$betaestlist$WT.fb$fd)
plot(TC.fR$betaestlist$EC.fb$fd)
plot(TC.fR$betaestlist$NH3N.fb$fd)
plot(TC.fR$betaestlist$NO3N.fb$fd)
plot(TC.fR$betaestlist$FC.fb$fd)
par(mfrow=c(1,1))
```

#### Model 2

#### 반응변수 : FC
#### 설명변수 : pH, DO, BOD, COD, SS, TN, TP, WT, EC, NH3N, NO3N, TC 
