---
title: "Example2"
author: "Hwang Seong-Yun"
date: '2020 10 27 '
output: html_document
---

### 필요 패키지 

```{r}
library(mgcv)
library(ggplot2)
library(moonBook)
library(ztable)
library(survival)
library(ggGam)
library(corrplot)
library(ggcorrplot)
library(car)
library(lmtest)
```

#### 사용데이터 : 광산, 우치 지점에 대한 대장균 데이터
#### 모니터링 기간 : 2010~2019년 (월별평균) 
#### 반응변수 : 총대장균수(TC)
#### 설명변수 : 결측치가 존재하는 유량(flow)을 제외한 모든 설명변수 (TC도 제외)



## 광산 지점 데이터

### Correlation Analysis

```{r}
ex1 <- read.csv("C:/Users/HSY/Desktop/확정 자료조회_20201019(광산).csv", sep=",", header=T)
ex1 <- ex1[,-c(1,2,3)]
ex1_scale <- scale(ex1)
X1 <- round(cor(ex1, method='spearman'),4) # no scaling
corrplot(X1)
X1
p.mat1 <- cor_pmat(ex1, method='spearman')
p.mat1
ggcorrplot(X1, hc.order=T, type="lower", lab=T) +
  ggtitle("Correlation plot(Spearman) for water quality data") +   
  theme(plot.title = element_text(family = "serif", 
                                  face = "bold", hjust = 0.5, 
                                  size = 15, color = "black"))
ggcorrplot(X1, hc.order=T, type="lower", p.mat=p.mat1) +
  ggtitle("Correlation plot(Spearman) for water quality data with significance level") +   
  theme(plot.title = element_text(family = "serif", 
                                  face = "bold", hjust = 0.5, 
                                  size = 15, color = "black"))
X2 <- round(cor(ex1_scale, method='spearman'),4) # scaling
corrplot(X2)
X2
p.mat2 <- cor_pmat(ex1_scale, method='spearman')
p.mat2
ggcorrplot(X2, hc.order=T, type="lower", lab=T) +
  ggtitle("Correlation plot(Spearman) for water quality data") +   
  theme(plot.title = element_text(family = "serif", 
                                  face = "bold", hjust = 0.5, 
                                  size = 15, color = "black"))
ggcorrplot(X2, hc.order=T, type="lower", p.mat=p.mat2) +
  ggtitle("Correlation plot(Spearman) for water quality data with significance level") +   
  theme(plot.title = element_text(family = "serif", 
                                  face = "bold", hjust = 0.5, 
                                  size = 15, color = "black"))
```

### Multiple Linear Regression
### Response variable : TC
#### scaling data 사용

```{r}
ex1_scale <- as.data.frame(ex1_scale)
ggplot(data=ex1_scale,aes(x=temp,y=TC)) + geom_point() + stat_smooth(method=lm)
ggplot(data=ex1_scale,aes(x=pH,y=TC)) + geom_point() + stat_smooth(method=lm)
ggplot(data=ex1_scale,aes(x=DO,y=TC)) + geom_point() + stat_smooth(method=lm)
ggplot(data=ex1_scale,aes(x=BOD,y=TC)) + geom_point() + stat_smooth(method=lm)
ggplot(data=ex1_scale,aes(x=COD,y=TC)) + geom_point() + stat_smooth(method=lm)
ggplot(data=ex1_scale,aes(x=SS,y=TC)) + geom_point() + stat_smooth(method=lm)
ggplot(data=ex1_scale,aes(x=EC,y=TC)) + geom_point() + stat_smooth(method=lm)
ggplot(data=ex1_scale,aes(x=T_N,y=TC)) + geom_point() + stat_smooth(method=lm)
ggplot(data=ex1_scale,aes(x=DTN,y=TC)) + geom_point() + stat_smooth(method=lm)
ggplot(data=ex1_scale,aes(x=NO3_N,y=TC)) + geom_point() + stat_smooth(method=lm)
ggplot(data=ex1_scale,aes(x=T_P,y=TC)) + geom_point() + stat_smooth(method=lm)
ggplot(data=ex1_scale,aes(x=DTP,y=TC)) + geom_point() + stat_smooth(method=lm)
ggplot(data=ex1_scale,aes(x=PO4_P,y=TC)) + geom_point() + stat_smooth(method=lm)
ggplot(data=ex1_scale,aes(x=Chl_a,y=TC)) + geom_point() + stat_smooth(method=lm)
ggplot(data=ex1_scale,aes(x=TOC,y=TC)) + geom_point() + stat_smooth(method=lm)
ggplot(data=ex1_scale,aes(x=FC,y=TC)) + geom_point() + stat_smooth(method=lm)
fit <- lm(TC~.,data=ex1_scale)
summary(fit)
vif(fit) # 다중공선성(multicollinearity) 존재
par(mfrow=c(2,2))
plot(fit)
par(mfrow=c(1,1))
n <- length(residuals(fit))
plot(tail(residuals(fit),n-1) ~ head(residuals(fit),n-1), xlab= expression(hat(epsilon)[i]),ylab=expression(hat(epsilon)[i+1]))
abline(h=0,v=0,col=grey(0.75))
dwtest(TC~.,data=ex1_scale) # 잔차가 양의 자기상관성을 가지고 있음.
fit1 <- lm(TC~COD+Chl_a+FC,data=ex1_scale) # 모형 fit에서 유의하지 않은 변수를 제외함.
summary(fit1)
vif(fit1)
par(mfrow=c(2,2))
plot(fit1)
par(mfrow=c(1,1))
n <- length(residuals(fit1))
plot(tail(residuals(fit1),n-1) ~ head(residuals(fit1),n-1), xlab= expression(hat(epsilon)[i]),ylab=expression(hat(epsilon)[i+1]))
abline(h=0,v=0,col=grey(0.75))
dwtest(TC~COD+Chl_a+FC,data=ex1_scale)
# 다중회귀분석에 대한 기본가정인 잔차(residual)에 대한 정규성, 등분산성, 독립성, 선형성 등을 만족하지 못함.
```

### Generalized Additive Model
#### scaling data 사용

```{r}
# GAM의 경우 추정되는 계수(coefficients)가 데이터의 개수보다 많으면 적합되지 않으므로 현장항목인 수온(temp), pH, 용존산소량(DO), 전기전도도(EC) 를 우선 제외하고 모형구축.
m <- gam(TC~s(BOD)+s(COD)+s(SS)+s(T_N)+s(DTN)+s(NO3_N)+s(T_P)+s(DTP)+s(PO4_P)+s(Chl_a)+s(TOC)+s(FC),data=ex1_scale)
plot(m,pages=1,residuals=TRUE,pch=1,shade=TRUE,seWithMean=TRUE,shift=coef(m)[1])
ggGam(m)
summary(m)
concurvity(m,full=TRUE) # overall concurvity
concurvity(m,full=FALSE) # pairwise concurvity
par(mfrow=c(2,2))
gam.check(m)
par(mfrow=c(1,1))
m1 <- gam(TC~s(NO3_N)+s(T_P)+s(PO4_P)+s(Chl_a)+s(FC),data=ex1_scale) # 모형 m에서 유의하지 않은 변수를 제외하고 모형구축.
plot(m1,pages=1,residuals=TRUE,pch=1,shade=TRUE,seWithMean=TRUE,shift=coef(m)[1])
ggGam(m1)
summary(m1)
concurvity(m1,full=TRUE) # overall concurvity
concurvity(m1,full=FALSE) # pairwise concurvity
# 공선성문제가 모형 m에 비해 어느정도는 개선됨.
par(mfrow=c(2,2))
gam.check(m1)
par(mfrow=c(1,1))
```

#### 일반적인 다중선형회귀모형(MLR)을 적합 시 최종모형 fit1의 Adjusted R-squared는 0.565(56.5%), 반응변수와 설명변수와의 비선형관계를 가정한 일반화선형모형(GAM)을 적합 시 최종모형 m1의 Adjusted R-squared는 0.824(82.4%) 로 산출되어 광산 지점의 경우는 GAM 모형이 MLR 모형보다 데이터에 대한 설명력이 더 좋게 나왔음.


## 우치 지점 데이터

### Correlation Analysis

```{r}
ex2 <- read.csv("C:/Users/HSY/Desktop/확정 자료조회_20201019(우치지점).csv", sep=",", header=T)
ex2 <- ex2[,-c(1,2,3)]
ex2_scale <- scale(ex2)
X1 <- round(cor(ex2, method='spearman'),4) # no scaling
corrplot(X1)
X1
p.mat1 <- cor_pmat(ex2, method='spearman')
p.mat1
ggcorrplot(X1, hc.order=T, type="lower", lab=T) +
  ggtitle("Correlation plot(Spearman) for water quality data") +   
  theme(plot.title = element_text(family = "serif", 
                                  face = "bold", hjust = 0.5, 
                                  size = 15, color = "black"))
ggcorrplot(X1, hc.order=T, type="lower", p.mat=p.mat1) +
  ggtitle("Correlation plot(Spearman) for water quality data with significance level") +   
  theme(plot.title = element_text(family = "serif", 
                                  face = "bold", hjust = 0.5, 
                                  size = 15, color = "black"))
X2 <- round(cor(ex2_scale, method='spearman'),4) # scaling
corrplot(X2)
X2
p.mat2 <- cor_pmat(ex2_scale, method='spearman')
p.mat2
ggcorrplot(X2, hc.order=T, type="lower", lab=T) +
  ggtitle("Correlation plot(Spearman) for water quality data") +   
  theme(plot.title = element_text(family = "serif", 
                                  face = "bold", hjust = 0.5, 
                                  size = 15, color = "black"))
ggcorrplot(X2, hc.order=T, type="lower", p.mat=p.mat2) +
  ggtitle("Correlation plot(Spearman) for water quality data with significance level") +   
  theme(plot.title = element_text(family = "serif", 
                                  face = "bold", hjust = 0.5, 
                                  size = 15, color = "black"))
```

### Multiple Linear Regression
### Response variable : TC
#### scaling data 사용

```{r}
ex2_scale <- as.data.frame(ex2_scale)
ggplot(data=ex2_scale,aes(x=temp,y=TC)) + geom_point() + stat_smooth(method=lm)
ggplot(data=ex2_scale,aes(x=pH,y=TC)) + geom_point() + stat_smooth(method=lm)
ggplot(data=ex2_scale,aes(x=DO,y=TC)) + geom_point() + stat_smooth(method=lm)
ggplot(data=ex2_scale,aes(x=BOD,y=TC)) + geom_point() + stat_smooth(method=lm)
ggplot(data=ex2_scale,aes(x=COD,y=TC)) + geom_point() + stat_smooth(method=lm)
ggplot(data=ex2_scale,aes(x=SS,y=TC)) + geom_point() + stat_smooth(method=lm)
ggplot(data=ex2_scale,aes(x=EC,y=TC)) + geom_point() + stat_smooth(method=lm)
ggplot(data=ex2_scale,aes(x=T_N,y=TC)) + geom_point() + stat_smooth(method=lm)
ggplot(data=ex2_scale,aes(x=DTN,y=TC)) + geom_point() + stat_smooth(method=lm)
ggplot(data=ex2_scale,aes(x=NO3_N,y=TC)) + geom_point() + stat_smooth(method=lm)
ggplot(data=ex2_scale,aes(x=T_P,y=TC)) + geom_point() + stat_smooth(method=lm)
ggplot(data=ex2_scale,aes(x=DTP,y=TC)) + geom_point() + stat_smooth(method=lm)
ggplot(data=ex2_scale,aes(x=PO4_P,y=TC)) + geom_point() + stat_smooth(method=lm)
ggplot(data=ex2_scale,aes(x=Chl_a,y=TC)) + geom_point() + stat_smooth(method=lm)
ggplot(data=ex2_scale,aes(x=TOC,y=TC)) + geom_point() + stat_smooth(method=lm)
ggplot(data=ex2_scale,aes(x=FC,y=TC)) + geom_point() + stat_smooth(method=lm)
fit <- lm(TC~.,data=ex2_scale)
summary(fit)
vif(fit) # 다중공선성(multicollinearity) 존재
par(mfrow=c(2,2))
plot(fit)
par(mfrow=c(1,1))
n <- length(residuals(fit))
plot(tail(residuals(fit),n-1) ~ head(residuals(fit),n-1), xlab= expression(hat(epsilon)[i]),ylab=expression(hat(epsilon)[i+1]))
abline(h=0,v=0,col=grey(0.75))
dwtest(TC~.,data=ex2_scale) # 잔차가 양의 자기상관성을 가지고 있음.
fit1 <- lm(TC~EC+T_N+FC,data=ex2_scale) # 모형 fit에서 유의하지 않은 변수를 제외함.
summary(fit1)
vif(fit1)
par(mfrow=c(2,2))
plot(fit1)
par(mfrow=c(1,1))
n <- length(residuals(fit1))
plot(tail(residuals(fit1),n-1) ~ head(residuals(fit1),n-1), xlab= expression(hat(epsilon)[i]),ylab=expression(hat(epsilon)[i+1]))
abline(h=0,v=0,col=grey(0.75))
dwtest(TC~EC+T_N+FC,data=ex2_scale)
fit2 <- lm(TC~EC+FC,data=ex2_scale) # 모형 fit1에서 유의하지 않은 변수를 제외함.
summary(fit2)
vif(fit2)
par(mfrow=c(2,2))
plot(fit2)
par(mfrow=c(1,1))
n <- length(residuals(fit2))
plot(tail(residuals(fit2),n-1) ~ head(residuals(fit2),n-1), xlab= expression(hat(epsilon)[i]),ylab=expression(hat(epsilon)[i+1]))
abline(h=0,v=0,col=grey(0.75))
dwtest(TC~EC+FC,data=ex2_scale)
# 다중회귀분석에 대한 기본가정인 잔차(residual)에 대한 정규성, 등분산성, 독립성, 선형성 등을 만족하지 못함.
```

### Generalized Additive Model
#### scaling data 사용

```{r}
# GAM의 경우 추정되는 계수(coefficients)가 데이터의 개수보다 많으면 적합되지 않으므로 현장항목인 수온(temp), pH, 용존산소량(DO), 전기전도도(EC) 를 우선 제외하고 모형구축.
m <- gam(TC~s(BOD)+s(COD)+s(SS)+s(T_N)+s(DTN)+s(NO3_N)+s(T_P)+s(DTP)+s(PO4_P)+s(Chl_a)+s(TOC)+s(FC),data=ex2_scale)
plot(m,pages=1,residuals=TRUE,pch=1,shade=TRUE,seWithMean=TRUE,shift=coef(m)[1])
ggGam(m)
summary(m)
concurvity(m,full=TRUE) # overall concurvity
concurvity(m,full=FALSE) # pairwise concurvity
par(mfrow=c(2,2))
gam.check(m)
par(mfrow=c(1,1))
m1 <- gam(TC~s(T_N)+s(DTN)+s(FC),data=ex2_scale) # 모형 m에서 유의하지 않은 변수를 제외하고 모형구축.
plot(m1,pages=1,residuals=TRUE,pch=1,shade=TRUE,seWithMean=TRUE,shift=coef(m)[1])
ggGam(m1)
summary(m1)
concurvity(m1,full=TRUE) # overall concurvity
concurvity(m1,full=FALSE) # pairwise concurvity
# 공선성문제가 모형 m에 비해 많이 개선됨.
par(mfrow=c(2,2))
gam.check(m1)
par(mfrow=c(1,1))
m2 <- gam(TC~s(FC),data=ex2_scale) # 모형 m1에서 유의하지 않은 변수를 제외하고 모형구축.
plot(m2,pages=1,residuals=TRUE,pch=1,shade=TRUE,seWithMean=TRUE,shift=coef(m)[1])
ggGam(m2)
summary(m2)
concurvity(m2,full=TRUE) # overall concurvity
concurvity(m2,full=FALSE) # pairwise concurvity
par(mfrow=c(2,2))
gam.check(m2)
par(mfrow=c(1,1))
```

#### 일반적인 다중선형회귀모형(MLR)을 적합 시 최종모형 fit2의 Adjusted R-squared는 0.425(42.5%), 반응변수와 설명변수와의 비선형관계를 가정한 일반화선형모형(GAM)을 적합 시 최종모형 m2의 Adjusted R-squared는 0.357(35.7%) 로 산출되어 우치 지점의 경우는 GAM 모형이 MLR 모형보다 데이터에 대한 설명력이 좋지 않게 나왔음. 이는 GAM 모형 적합 시 분원성대장균수(FC)만 최종설명변수로 선택되어 설명력이 크게 떨어진 것으로 판단됨. 이에 따라 광산지점과 우치지점을 모두 고려한 데이터를 통해 다시한번 GAM 모형의 설명력을 점검해보기로 함.




## 전체데이터(광산, 우치)

### Correlation Analysis

```{r}
ex3 <- rbind(ex1,ex2)
ex3_scale <- scale(ex3)
X1 <- round(cor(ex3, method='spearman'),4) # no scaling
corrplot(X1)
X1
p.mat1 <- cor_pmat(ex3, method='spearman')
p.mat1
ggcorrplot(X1, hc.order=T, type="lower", lab=T) +
  ggtitle("Correlation plot(Spearman) for water quality data") +   
  theme(plot.title = element_text(family = "serif", 
                                  face = "bold", hjust = 0.5, 
                                  size = 15, color = "black"))
ggcorrplot(X1, hc.order=T, type="lower", p.mat=p.mat1) +
  ggtitle("Correlation plot(Spearman) for water quality data with significance level") +   
  theme(plot.title = element_text(family = "serif", 
                                  face = "bold", hjust = 0.5, 
                                  size = 15, color = "black"))
X2 <- round(cor(ex3_scale, method='spearman'),4) # scaling
corrplot(X2)
X2
p.mat2 <- cor_pmat(ex3_scale, method='spearman')
p.mat2
ggcorrplot(X2, hc.order=T, type="lower", lab=T) +
  ggtitle("Correlation plot(Spearman) for water quality data") +   
  theme(plot.title = element_text(family = "serif", 
                                  face = "bold", hjust = 0.5, 
                                  size = 15, color = "black"))
ggcorrplot(X2, hc.order=T, type="lower", p.mat=p.mat2) +
  ggtitle("Correlation plot(Spearman) for water quality data with significance level") +   
  theme(plot.title = element_text(family = "serif", 
                                  face = "bold", hjust = 0.5, 
                                  size = 15, color = "black"))
```

### Multiple Linear Regression
### Response variable : TC
#### scaling data 사용

```{r}
ex3_scale <- as.data.frame(ex3_scale)
ggplot(data=ex3_scale,aes(x=temp,y=TC)) + geom_point() + stat_smooth(method=lm)
ggplot(data=ex3_scale,aes(x=pH,y=TC)) + geom_point() + stat_smooth(method=lm)
ggplot(data=ex3_scale,aes(x=DO,y=TC)) + geom_point() + stat_smooth(method=lm)
ggplot(data=ex3_scale,aes(x=BOD,y=TC)) + geom_point() + stat_smooth(method=lm)
ggplot(data=ex3_scale,aes(x=COD,y=TC)) + geom_point() + stat_smooth(method=lm)
ggplot(data=ex3_scale,aes(x=SS,y=TC)) + geom_point() + stat_smooth(method=lm)
ggplot(data=ex3_scale,aes(x=EC,y=TC)) + geom_point() + stat_smooth(method=lm)
ggplot(data=ex3_scale,aes(x=T_N,y=TC)) + geom_point() + stat_smooth(method=lm)
ggplot(data=ex3_scale,aes(x=DTN,y=TC)) + geom_point() + stat_smooth(method=lm)
ggplot(data=ex3_scale,aes(x=NO3_N,y=TC)) + geom_point() + stat_smooth(method=lm)
ggplot(data=ex3_scale,aes(x=T_P,y=TC)) + geom_point() + stat_smooth(method=lm)
ggplot(data=ex3_scale,aes(x=DTP,y=TC)) + geom_point() + stat_smooth(method=lm)
ggplot(data=ex3_scale,aes(x=PO4_P,y=TC)) + geom_point() + stat_smooth(method=lm)
ggplot(data=ex3_scale,aes(x=Chl_a,y=TC)) + geom_point() + stat_smooth(method=lm)
ggplot(data=ex3_scale,aes(x=TOC,y=TC)) + geom_point() + stat_smooth(method=lm)
ggplot(data=ex3_scale,aes(x=FC,y=TC)) + geom_point() + stat_smooth(method=lm)
fit <- lm(TC~.,data=ex3_scale)
summary(fit)
vif(fit) # 다중공선성(multicollinearity) 존재
par(mfrow=c(2,2))
plot(fit)
par(mfrow=c(1,1))
n <- length(residuals(fit))
plot(tail(residuals(fit),n-1) ~ head(residuals(fit),n-1), xlab= expression(hat(epsilon)[i]),ylab=expression(hat(epsilon)[i+1]))
abline(h=0,v=0,col=grey(0.75))
dwtest(TC~.,data=ex3_scale) # 잔차가 양의 자기상관성을 가지고 있음.
fit1 <- lm(TC~BOD+COD+T_P+Chl_a+TOC+FC,data=ex3_scale) # 모형 fit에서 유의하지 않은 변수를 제외함.
summary(fit1)
vif(fit1)
par(mfrow=c(2,2))
plot(fit1)
par(mfrow=c(1,1))
n <- length(residuals(fit1))
plot(tail(residuals(fit1),n-1) ~ head(residuals(fit1),n-1), xlab= expression(hat(epsilon)[i]),ylab=expression(hat(epsilon)[i+1]))
abline(h=0,v=0,col=grey(0.75))
dwtest(TC~BOD+COD+T_P+Chl_a+TOC+FC,data=ex3_scale)
# 다중회귀분석에 대한 기본가정인 잔차(residual)에 대한 정규성, 등분산성, 독립성, 선형성 등을 만족하지 못함.
```

### Generalized Additive Model
#### scaling data 사용

```{r}
m <- gam(TC~s(temp)+s(pH)+s(DO)+s(EC)+s(BOD)+s(COD)+s(SS)+s(T_N)+s(DTN)+s(NO3_N)+s(T_P)+s(DTP)+s(PO4_P)+s(Chl_a)+s(TOC)+s(FC),data=ex3_scale)
plot(m,pages=1,residuals=TRUE,pch=1,shade=TRUE,seWithMean=TRUE,shift=coef(m)[1])
ggGam(m)
summary(m)
concurvity(m,full=TRUE) # overall concurvity
concurvity(m,full=FALSE) # pairwise concurvity
par(mfrow=c(2,2))
gam.check(m)
par(mfrow=c(1,1))
m1 <- gam(TC~s(temp)+s(DO)+s(SS)+s(NO3_N)+s(T_P)+s(PO4_P)+s(FC),data=ex3_scale) # 모형 m에서 유의하지 않은 변수를 제외하고 모형구축.
plot(m1,pages=1,residuals=TRUE,pch=1,shade=TRUE,seWithMean=TRUE,shift=coef(m)[1])
ggGam(m1)
summary(m1)
concurvity(m1,full=TRUE) # overall concurvity
concurvity(m1,full=FALSE) # pairwise concurvity
# 공선성문제가 모형 m에 비해 어느정도 개선됨.
par(mfrow=c(2,2))
gam.check(m1)
par(mfrow=c(1,1))
```

#### 일반적인 다중선형회귀모형(MLR)을 적합 시 최종모형 fit1의 Adjusted R-squared는 0.633(63.3%), 반응변수와 설명변수와의 비선형관계를 가정한 일반화선형모형(GAM)을 적합 시 최종모형 m1의 Adjusted R-squared는 0.820(82.0%) 로 산출되어 GAM 모형이 MLR 모형보다 데이터에 대한 설명력이 좋게 나왔음. 결론적으로 GAM 모형이 MLR 모형에 비해 일반적으로 데이터에 대한 설명력이 좋다고 말할 수 있음. 

