---
title: "Example5-1-1"
author: "Hwang Seong-Yun"
date: '2020 11 30 '
output: html_document
---

### 필요 패키지 

```{r}
library(tidyverse)
library(mgcv)
library(ggplot2)
library(gridExtra)
library(moonBook)
library(ztable)
library(survival)
library(ggGam)
library(corrplot)
library(ggcorrplot)
library(car)
library(lmtest)
library(fda)
library(refund)
library(MASS)
library(boot)
library(kohonen)
library(SOMbrero)
par(mar=c(4,4,4,4))
par(oma=c(0.5,0.5,0.5,0.5))
```

#### 다중선형회귀모형 적용 시 TC, FC, Chla의 예측값이 음수가 나오는 경우가 발생할 수 있음. 이에 따라 변수의 특성에 맞는 분포를 가정해서 모형을 적합할 필요가 있음.

#### TC, FC, Chla의 경우 변동이 크고 이상치가 있다는 특성을 감안하여 설명변수로 사용 시 log변환을 실시함.

#### 변수 time은 2010년 1월 1일 기준으로 경과된 날짜를 계산하여 반영함.

#### 모형의 설명력은 Deviance explained(다양한 형태의 모형을 비교하기 위해 R-square 통계량을 확장한 형태) 통계량 기준으로(산출된 값이 클수록 좋음.), 모형의 예측력은 RMSE(Root Mean Squared Error) 통계량 기준으로 해석함(산출된 값이 작을수록 좋음.). 

#### 환경데이터에서는 분산이 평균보다 큰 과분포(overdispersion) 현상이 자주 발생함. 이에 따라 GAM, TVCM 모형에 대해서는 Quasi Distribution을 적용함.

#### TC, FC의 경우는 셀 수 있는 변수(counting variable)이므로 포아송분포를 적용하되 다음과 같이 분포를 가정함. -> GLM : poisson / GAM, TVCM : quasipoisson

#### Chla의 경우는 양의 실수값만을 가지므로(positive real number) GLM 적용 시 감마분포를 적용하지만 그 분포의 형태를 확실히 규정짓기 어려우므로 다음과 같이 분포를 가정함. -> GLM : Gamma / GAM, TVCM : quasi

#### Poisson Distribution : https://en.wikipedia.org/wiki/Poisson_distribution 

#### Gamma Distribution : https://en.wikipedia.org/wiki/Gamma_distribution

#### Quasi Distribution : https://en.wikipedia.org/wiki/Quasiprobability_distribution, https://m.blog.naver.com/jinp7/222041237039

#### Quasi 분포는 과분포(overdispersion) 현상이 있거나 분포를 규정짓기 어려운 경우에 적용할 수 있음. 


### 사용데이터 : 광산 지점 데이터

#### 모니터링 기간 : 2010~2019년 (일별 주단위자료) 

#### 반응변수 : Chla, TC, FC

#### 설명변수 : pH, DO, BOD, COD, SS, TN, TP, TOC, WT, EC, Chla, NH3N, PO4P, Flow, Rain, TC, FC (반응변수 제외)

#### 상관분석이나 모형적합 시 각 수질항목의 원값을 그대로 사용하여 표현하는 것이 모형의 설명력이나 예측력 비교 등의 측면에서 더 적절할 수 있다고 판단하여 표준화를 하지 않았음.




### Correlation Analysis

```{r}
ex1 <- read.csv("C:/Users/HSY/Desktop/광산(2010-2019).csv", sep=",", header=T)
ex1 <- ex1[,-1]
X1 <- round(cor(ex1[,-18], method='spearman'),4) 
corrplot(X1)
p.mat1 <- cor_pmat(ex1[,-18], method='spearman')
ggcorrplot(X1, hc.order=T, type="lower", lab=T) +
  ggtitle("Correlation plot(Spearman) for water quality data") +   
  theme(plot.title = element_text(family = "serif", 
                                  face = "bold", hjust = 0.5, 
                                  size = 15, color = "black"))
ggcorrplot(X1, hc.order=T, type="lower", p.mat=p.mat1) +
  ggtitle("Correlation plot(Spearman) for water quality data with significance level") +   
  theme(plot.title = element_text(family = "serif", 
                                  face = "bold", hjust = 0.5, 
                                  size = 15, color = "black"))
```



### SOM(Self-Organizing Map) pattern

```{r}
ex1 <- read.csv("C:/Users/HSY/Desktop/광산(2010-2019).csv", sep=",", header=T)
ex1 <- ex1[,-1]
ex1 <- as.data.frame(ex1)
ex1_matrix <- as.matrix(ex1)
som_grid <- somgrid(xdim=17, ydim=30, topo="hexagonal")
som_model <- som(ex1_matrix, grid=som_grid)
coolBlueHotRed <- function(n, alpha=1) {rainbow(n, end=4/6, alpha=alpha)[n:1]}
par(mfrow=c(1,2))
for (i in 1:17) {
  plot(som_model, type="property", property=getCodes(som_model)[,i], 
       main=colnames(getCodes(som_model))[i], palette.name=coolBlueHotRed)}
par(mfrow=c(1,1))
```



### Dependent(Response) variable : TC

### Multiple Linear Regression

```{r}
ex1 <- read.csv("C:/Users/HSY/Desktop/광산(2010-2019).csv", sep=",", header=T)
ex1 <- ex1[,-1]
ex1 <- as.data.frame(ex1)
p1 <- ggplot(data=ex1,aes(x=pH,y=TC)) + geom_point() + stat_smooth(method=lm)
p2 <- ggplot(data=ex1,aes(x=DO,y=TC)) + geom_point() + stat_smooth(method=lm)
p3 <- ggplot(data=ex1,aes(x=BOD,y=TC)) + geom_point() + stat_smooth(method=lm)
p4 <- ggplot(data=ex1,aes(x=COD,y=TC)) + geom_point() + stat_smooth(method=lm)
p5 <- ggplot(data=ex1,aes(x=SS,y=TC)) + geom_point() + stat_smooth(method=lm)
p6 <- ggplot(data=ex1,aes(x=TN,y=TC)) + geom_point() + stat_smooth(method=lm)
p7 <- ggplot(data=ex1,aes(x=TP,y=TC)) + geom_point() + stat_smooth(method=lm)
p8 <- ggplot(data=ex1,aes(x=TOC,y=TC)) + geom_point() + stat_smooth(method=lm)
p9 <- ggplot(data=ex1,aes(x=WT,y=TC)) + geom_point() + stat_smooth(method=lm)
p10 <- ggplot(data=ex1,aes(x=EC,y=TC)) + geom_point() + stat_smooth(method=lm)
p11 <- ggplot(data=ex1,aes(x=Chla,y=TC)) + geom_point() + stat_smooth(method=lm)
p12 <- ggplot(data=ex1,aes(x=NH3N,y=TC)) + geom_point() + stat_smooth(method=lm)
p13 <- ggplot(data=ex1,aes(x=PO4P,y=TC)) + geom_point() + stat_smooth(method=lm)
p14 <- ggplot(data=ex1,aes(x=FC,y=TC)) + geom_point() + stat_smooth(method=lm)
p15 <- ggplot(data=ex1,aes(x=Flow,y=TC)) + geom_point() + stat_smooth(method=lm)
p16 <- ggplot(data=ex1,aes(x=Rain,y=TC)) + geom_point() + stat_smooth(method=lm)
grid.arrange(p1,p2,p3,p4,p5,p6,p7,p8,p9,p10,p11,p12,p13,p14,p15,p16,nrow=4,ncol=4)
fit <- glm(TC~pH+DO+BOD+COD+SS+TN+TP+TOC+WT+EC+log(Chla)+NH3N+PO4P+log(FC)+Flow+Rain,data=ex1,family=gaussian(link="identity"))
summary(fit) # Deviance explained: 0.4348   
vif(fit) # 다중공선성(multicollinearity) 존재
par(mfrow=c(2,2))
plot(fit)
par(mfrow=c(1,1))
dwtest(TC~pH+DO+BOD+COD+SS+TN+TP+TOC+WT+EC+log(Chla)+NH3N+PO4P+log(FC)+Flow+Rain,data=ex1) # 잔차가 양의 자기상관성을 가지고 있음.
# 다중회귀분석에 대한 기본가정인 잔차(residual)에 대한 정규성, 등분산성, 독립성, 선형성 등을 만족하지 못함.
```

#### Stepwise variable selection with AIC(Akaike’s Information Criterion)

```{r}
fit.step <- stepAIC(fit, direction="both", trace=TRUE)
fit.step # 선택변수 : DO, COD, SS, TOC, WT, EC, log(Chla), log(FC) 
summary(fit.step) # Deviance explained: 0.4310   
vif(fit.step) 
par(mfrow=c(2,2))
plot(fit.step)
par(mfrow=c(1,1))
dwtest(TC~DO+COD+SS+TOC+WT+EC+log(Chla)+log(FC),data=ex1) # 잔차가 양의 자기상관성을 가지고 있음.
# 다중회귀분석에 대한 기본가정인 잔차(residual)에 대한 정규성, 등분산성, 독립성, 선형성 등을 만족하지 못함.
```

#### response vs fitted_values (train data (2010-2019))

```{r}
pred.mlr <- predict(fit.step,newdata=ex1,type="response")
data.mlr <- data.frame(response=ex1$TC,fitted_values=pred.mlr,time=ex1$time)
sqrt(sum((data.mlr$response-data.mlr$fitted_values)^2)/length(data.mlr$response)) # RMSE = 28850.56   
ggplot(data.mlr, aes(x=response, y=fitted_values)) +
  geom_point() + geom_rug() +
  ggtitle("[Gwangsan TC train data] response vs fitted_values (Multiple Linear Regression)") +
  geom_abline(intercept=0,slope=1,color='blue',size=1.5)
par(mfrow=c(1,1))
plot(data.mlr$time,data.mlr$response,type='o',col='blue',xlab="time",ylab="TC",main="[Gwangsan TC train data] response vs fitted_values (Multiple Linear Regression)",ylim=c(-100000,500000))
lines(data.mlr$time,data.mlr$fitted_values,type='o',col='red')
legend(0,500000,c("fitted_values","response"),lwd=c(1,1),col=c("red","blue"))
```

#### response vs fitted_values (test data (2020))

```{r}
ex1_1 <- read.csv("C:/Users/HSY/Desktop/광산(2020).csv",sep=",",header=T)
ex1_1 <- ex1_1[,-1]
ex1_1 <- as.data.frame(ex1_1)
pred.mlr1 <- predict(fit.step,newdata=ex1_1,type="response")
data.mlr1 <- data.frame(response=ex1_1$TC,fitted_values=pred.mlr1,time=ex1_1$time)
sqrt(sum((data.mlr1$response-data.mlr1$fitted_values)^2)/length(data.mlr1$response)) # RMSE = 18872.23   
ggplot(data.mlr1, aes(x=response, y=fitted_values)) +
  geom_point() + geom_rug() +
  ggtitle("[Gwangsan TC test data] response vs fitted_values (Multiple Linear Regression)") +
  geom_abline(intercept=0,slope=1,color='blue',size=1.5)
par(mfrow=c(1,1))
plot(data.mlr1$time,data.mlr1$response,type='o',col='blue',xlab="time",ylab="TC",main="[Gwangsan TC test data] response vs fitted_values (Multiple Linear Regression)",ylim=c(-100000,500000))
lines(data.mlr1$time,data.mlr1$fitted_values,type='o',col='red')
legend(3650,500000,c("fitted_values","response"),lwd=c(1,1),col=c("red","blue"))
```


### Generalized Linear Model

```{r}
m <- glm(TC~pH+DO+BOD+COD+SS+TN+TP+TOC+WT+EC+log(Chla)+NH3N+PO4P+log(FC)+Flow+Rain,data=ex1,family=poisson(link="log"))
summary(m) # Deviance explained : 0.7879 
vif(m) # 다중공선성(multicollinearity) 존재
par(mfrow=c(2,2))
plot(m)
par(mfrow=c(1,1))
```

#### Stepwise variable selection with AIC(Akaike’s Information Criterion)

```{r}
m.step <- stepAIC(m, direction="both", trace=TRUE)
m.step # 선택변수 : pH, DO, BOD, COD, SS, TN, TP, TOC, WT, EC, log(Chla), NH3N, PO4P, log(FC), Flow, Rain 
summary(m.step) # Deviance explained : 0.7879 
vif(m.step) # 다중공선성(multicollinearity) 존재 
par(mfrow=c(2,2))
plot(m.step)
par(mfrow=c(1,1))
```

#### response vs fitted_values (train data (2010-2019))

```{r}
pred.glm <- predict(m.step,newdata=ex1,type="response")
data.glm <- data.frame(response=ex1$TC,fitted_values=pred.glm,time=ex1$time)
sqrt(sum((data.glm$response-data.glm$fitted_values)^2)/length(data.glm$response)) # RMSE = 21249.7    
ggplot(data.glm, aes(x=response, y=fitted_values)) +
  geom_point() + geom_rug() +
  ggtitle("[Gwangsan TC train data] response vs fitted_values (Generalized Linear Model)") +
  geom_abline(intercept=0,slope=1,color='blue',size=1.5)
par(mfrow=c(1,1))
plot(data.glm$time,data.glm$response,type='o',col='blue',xlab="time",ylab="TC",main="[Gwangsan TC train data] response vs fitted_values (Generalized Linear Model)",ylim=c(-100000,500000))
lines(data.glm$time,data.glm$fitted_values,type='o',col='red')
legend(0,500000,c("fitted_values","response"),lwd=c(1,1),col=c("red","blue"))
```

#### response vs fitted_values (test data (2020))

```{r}
ex1_1 <- read.csv("C:/Users/HSY/Desktop/광산(2020).csv",sep=",",header=T)
ex1_1 <- ex1_1[,-1]
ex1_1 <- as.data.frame(ex1_1)
pred.glm1 <- predict(m.step,newdata=ex1_1,type="response")
data.glm1 <- data.frame(response=ex1_1$TC,fitted_values=pred.glm1,time=ex1_1$time)
sqrt(sum((data.glm1$response-data.glm1$fitted_values)^2)/length(data.glm1$response)) # RMSE = 28977.33  
ggplot(data.glm1, aes(x=response, y=fitted_values)) +
  geom_point() + geom_rug() +
  ggtitle("[Gwangsan TC test data] response vs fitted_values (Generalized Linear Model)") +
  geom_abline(intercept=0,slope=1,color='blue',size=1.5)
par(mfrow=c(1,1))
plot(data.glm1$time,data.glm1$fitted_values,type='o',col='red',xlab="time",ylab="TC",main="[Gwangsan TC test data] response vs fitted_values (Generalized Linear Model)",ylim=c(-100000,500000))
lines(data.glm1$time,data.glm1$response,type='o',col='blue')
legend(3650,500000,c("fitted_values","response"),lwd=c(1,1),col=c("red","blue"))
```


### Generalized Additive Model

```{r}
# GAM의 경우 추정되는 계수(coefficients)가 데이터의 개수보다 많으면 적합되지 않음.
mm <- gam(TC~s(pH)+s(DO)+s(BOD)+s(COD)+s(SS)+s(TN)+s(TP)+s(TOC)+s(WT)+s(EC)+s(log(Chla))+s(NH3N)+s(PO4P)+s(log(FC))+s(Flow)+s(Rain),data=ex1,family=quasipoisson(link="log"))
plot(mm,residuals=TRUE,pch=1,shade=TRUE,seWithMean=TRUE,shift=coef(mm)[1])
ggGam(mm)
summary(mm) # Deviance explained = 89% 
concurvity(mm,full=TRUE) # 공선성 존재
par(mfrow=c(2,2))
gam.check(mm) # 적합결여 존재 (기저함수 부족)
par(mfrow=c(1,1))
```

#### Shrinkage variable selection with Generalized Cross-Validation Criterion or Mallow's Cp statistic

```{r}
mm.shrink <- gam(TC~s(pH)+s(DO)+s(BOD)+s(COD)+s(SS)+s(TN)+s(TP)+s(TOC)+s(WT)+s(EC)+s(log(Chla))+s(NH3N)+s(PO4P)+s(log(FC))+s(Flow)+s(Rain),data=ex1,family=quasipoisson(link="log"),method="GCV.Cp",select=TRUE) 
plot(mm.shrink,residuals=TRUE,pch=1,shade=TRUE,seWithMean=TRUE,shift=coef(mm.shrink)[1])
ggGam(mm.shrink) # 선택변수 : pH, DO, BOD, COD, SS, TN, TP, TOC, WT, EC, log(Chla), NH3N, PO4P, log(FC), Rain 
summary(mm.shrink) # Deviance explained = 88%  
concurvity(mm.shrink,full=TRUE) # 공선성 존재
par(mfrow=c(2,2))
gam.check(mm.shrink) # 적합결여 존재 (기저함수 부족)
par(mfrow=c(1,1))
```

#### response vs fitted_values (train data (2010-2019))

```{r}
pred.gam <- predict(mm.shrink,newdata=ex1,type="response")
data.gam <- data.frame(response=ex1$TC,fitted_values=pred.gam,time=ex1$time)
sqrt(sum((data.gam$response-data.gam$fitted_values)^2)/length(data.gam$response)) # RMSE = 13705.35     
ggplot(data.gam, aes(x=response, y=fitted_values)) +
  geom_point() + geom_rug() +
  ggtitle("[Gwangsan TC train data] response vs fitted_values (Generalized Additive Model)") +
  geom_abline(intercept=0,slope=1,color='blue',size=1.5)
par(mfrow=c(1,1))
plot(data.gam$time,data.gam$response,type='o',col='blue',xlab="time",ylab="TC",main="[Gwangsan TC train data] response vs fitted_values (Generalized Additive Model)",ylim=c(-100000,500000))
lines(data.gam$time,data.gam$fitted_values,type='o',col='red')
legend(0,500000,c("fitted_values","response"),lwd=c(1,1),col=c("red","blue"))
```

#### response vs fitted_values (test data (2020))

```{r}
ex1_1 <- read.csv("C:/Users/HSY/Desktop/광산(2020).csv",sep=",",header=T)
ex1_1 <- ex1_1[,-1]
ex1_1 <- as.data.frame(ex1_1)
pred.gam1 <- predict(mm.shrink,newdata=ex1_1,type="response")
data.gam1 <- data.frame(response=ex1_1$TC,fitted_values=pred.gam1,time=ex1_1$time)
sqrt(sum((data.gam1$response-data.gam1$fitted_values)^2)/length(data.gam1$response)) # RMSE = 24377.83   
ggplot(data.gam1, aes(x=response, y=fitted_values)) +
  geom_point() + geom_rug() +
  ggtitle("[Gwangsan TC test data] response vs fitted_values (Generalized Additive Model)") +
  geom_abline(intercept=0,slope=1,color='blue',size=1.5)
par(mfrow=c(1,1))
plot(data.gam1$time,data.gam1$fitted_values,type='o',col='red',xlab="time",ylab="TC",main="[Gwangsan TC test data] response vs fitted_values (Generalized Additive Model)",ylim=c(-100000,500000))
lines(data.gam1$time,data.gam1$response,type='o',col='blue')
legend(3650,500000,c("fitted_values","response"),lwd=c(1,1),col=c("red","blue"))
```


### Time Varying Coefficient Model

```{r}
par(mar=c(4,4,4,4))
par(oma=c(0.5,0.5,0.5,0.5))
vc <- gam(TC~s(time)+s(time,by=pH)+s(time,by=DO)+s(time,by=BOD)+s(time,by=COD)+s(time,by=SS)+s(time,by=TN)+s(time,by=TP)+s(time,by=TOC)+s(time,by=WT)+s(time,by=EC)+s(time,by=log(Chla))+s(time,by=NH3N)+s(time,by=PO4P)+s(time,by=log(FC))+s(time,by=Flow)+s(time,by=Rain),data=ex1,family=quasipoisson(link="log"))
plot(vc,residuals=TRUE,pch=1,shade=TRUE,seWithMean=TRUE,shift=coef(vc)[1],ylim=c(-40,40))
ggGam(vc)
summary(vc) # Deviance explained = 92.8%   
par(mfrow=c(2,2))
gam.check(vc) 
par(mfrow=c(1,1))
```

#### Shrinkage variable selection with Generalized Cross-Validation Criterion or Mallow's Cp statistic

```{r}
vc.shrink <- gam(TC~s(time)+s(time,by=pH)+s(time,by=DO)+s(time,by=BOD)+s(time,by=COD)+s(time,by=SS)+s(time,by=TN)+s(time,by=TP)+s(time,by=TOC)+s(time,by=WT)+s(time,by=EC)+s(time,by=log(Chla))+s(time,by=NH3N)+s(time,by=PO4P)+s(time,by=log(FC))+s(time,by=Flow)+s(time,by=Rain),data=ex1,family=quasipoisson(link="log"),method="GCV.Cp",select=TRUE)
plot(vc.shrink,residuals=TRUE,pch=1,shade=TRUE,seWithMean=TRUE,shift=coef(vc.shrink)[1],ylim=c(-40,40))
ggGam(vc.shrink) # 선택변수 : pH, DO, BOD, COD, SS, TN, TP, TOC, WT, EC, log(Chla), NH3N, PO4P, log(FC), Flow    
summary(vc.shrink) # Deviance explained = 92.6%   
par(mfrow=c(2,2))
gam.check(vc.shrink) 
par(mfrow=c(1,1))
```

#### response vs fitted_values (train data (2010-2019))

```{r}
pred.tvcm <- predict(vc.shrink,newdata=ex1,type="response")
data.tvcm <- data.frame(response=ex1$TC,fitted_values=pred.tvcm,time=ex1$time)
sqrt(sum((data.tvcm$response-data.tvcm$fitted_values)^2)/length(data.tvcm$response)) # RMSE = 9874.318     
ggplot(data.tvcm, aes(x=response, y=fitted_values)) +
  geom_point() + geom_rug() +
  ggtitle("[Gwangsan TC train data] response vs fitted_values (Time Varying Coefficient Model)") +
  geom_abline(intercept=0,slope=1,color='blue',size=1.5)
par(mfrow=c(1,1))
plot(data.tvcm$time,data.tvcm$response,type='o',col='blue',xlab="time",ylab="TC",main="[Gwangsan TC train data] response vs fitted_values (Time Varying Coefficient Model)",ylim=c(-100000,500000))
lines(data.tvcm$time,data.tvcm$fitted_values,type='o',col='red')
legend(0,500000,c("fitted_values","response"),lwd=c(1,1),col=c("red","blue"))
```

#### response vs fitted_values (test data (2020))

```{r}
ex1_1 <- read.csv("C:/Users/HSY/Desktop/광산(2020).csv",sep=",",header=T)
ex1_1 <- ex1_1[,-1]
ex1_1 <- as.data.frame(ex1_1)
pred.tvcm1 <- predict(vc.shrink,newdata=ex1_1,type="response")
data.tvcm1 <- data.frame(response=ex1_1$TC,fitted_values=pred.tvcm1,time=ex1_1$time)
sqrt(sum((data.tvcm1$response-data.tvcm1$fitted_values)^2)/length(data.tvcm1$response)) # RMSE = 37901.47   
ggplot(data.tvcm1, aes(x=response, y=fitted_values)) +
  geom_point() + geom_rug() +
  ggtitle("[Gwangsan TC test data] response vs fitted_values (Time Varying Coefficient Model)") +
  geom_abline(intercept=0,slope=1,color='blue',size=1.5)
par(mfrow=c(1,1))
plot(data.tvcm1$time,data.tvcm1$fitted_values,type='o',col='red',xlab="time",ylab="TC",main="[Gwangsan TC test data] response vs fitted_values (Time Varying Coefficient Model)",ylim=c(-100000,500000))
lines(data.tvcm1$time,data.tvcm1$response,type='o',col='blue')
legend(3650,500000,c("fitted_values","response"),lwd=c(1,1),col=c("red","blue"))
```



#### 최종선택된 모형의 설명력(Deviance explained) : 43.1%(다중선형회귀모형), 78.8%(일반화선형모형), 88.0%(일반화가법모형), 92.6%(시간에 따른 계수변화모형)

#### train data 관련 최종선택된 모형의 예측력(Root Mean Squared Error) : 28850.56(다중선형회귀모형), 21249.70(일반화선형모형), 13705.35(일반화가법모형), 9874.318(시간에 따른 계수변화모형)

#### test data 관련 최종선택된 모형의 예측력(Root Mean Squared Error) : 18872.23(다중선형회귀모형), 28977.33(일반화선형모형), 24377.83(일반화가법모형), 37901.47(시간에 따른 계수변화모형)

#### 일반화가법모형이나 시간에 따른 계수변화모형이 다중선형회귀모형보다 설명력이 우수하다는 것을 확실하게 보여주기 위해서는 설명변수들과 확실한 비선형관계가 있다고 여겨지는 변수를 반응변수로 선택하는 것이 좋다고 판단됨.

#### test RMSE의 경우 MLR이 가장 작게 나왔다. 하지만, MLR의 경우 적절한 확률분포를 가정하고 있지 않고 있고 TC의 예측값을 음수로 추정해주는 과오를 범하고 있기 때문에 최적의 모형이라고 할 수는 없다. 그리고 GLM, GAM, TVCM의 경우 예측값을 과대 또는 과소추정하는 경우가 있어서 RMSE의 기준으로 과소평가를 받을 수 있기 때문에 x축과 y축의 범위를 동일하게 조절한 산점도를 볼 필요가 있겠다.

```{r}
ggplot(data.mlr1, aes(x=response, y=fitted_values)) +
  geom_point() + geom_rug() +
  ggtitle("[Gwangsan TC test data] response vs fitted_values (Multiple Linear Regression)") +
  geom_abline(intercept=0,slope=1,color='blue',size=1.5) +
  coord_cartesian(xlim = c(0,100000), ylim = c(0,100000))
ggplot(data.glm1, aes(x=response, y=fitted_values)) +
  geom_point() + geom_rug() +
  ggtitle("[Gwangsan TC test data] response vs fitted_values (Generalized Linear Model)") +
  geom_abline(intercept=0,slope=1,color='blue',size=1.5) +
  coord_cartesian(xlim = c(0,100000), ylim = c(0,100000))
ggplot(data.gam1, aes(x=response, y=fitted_values)) +
  geom_point() + geom_rug() +
  ggtitle("[Gwangsan TC test data] response vs fitted_values (Generalized Additive Model)") +
  geom_abline(intercept=0,slope=1,color='blue',size=1.5) +
  coord_cartesian(xlim = c(0,100000), ylim = c(0,100000))
ggplot(data.tvcm1, aes(x=response, y=fitted_values)) +
  geom_point() + geom_rug() +
  ggtitle("[Gwangsan TC test data] response vs fitted_values (Time Varying Coefficient Model)") +
  geom_abline(intercept=0,slope=1,color='blue',size=1.5) +
  coord_cartesian(xlim = c(0,100000), ylim = c(0,100000))
```

#### 추가로 time vs TC 그래프에 대해서도 y축 범위를 통일시켜 그려보면 다음과 같다.

```{r}
par(mfrow=c(1,1))
plot(data.mlr1$time,data.mlr1$response,type='o',col='blue',xlab="time",ylab="TC",main="[Gwangsan TC test data] response vs fitted_values (Multiple Linear Regression)",ylim=c(-100000,500000))
lines(data.mlr1$time,data.mlr1$fitted_values,type='o',col='red')
legend(3650,500000,c("fitted_values","response"),lwd=c(1,1),col=c("red","blue"))
par(mfrow=c(1,1))
plot(data.glm1$time,data.glm1$fitted_values,type='o',col='red',xlab="time",ylab="TC",main="[Gwangsan TC test data] response vs fitted_values (Generalized Linear Model)",ylim=c(-100000,500000))
lines(data.glm1$time,data.glm1$response,type='o',col='blue')
legend(3650,500000,c("fitted_values","response"),lwd=c(1,1),col=c("red","blue"))
par(mfrow=c(1,1))
plot(data.gam1$time,data.gam1$fitted_values,type='o',col='red',xlab="time",ylab="TC",main="[Gwangsan TC test data] response vs fitted_values (Generalized Additive Model)",ylim=c(-100000,500000))
lines(data.gam1$time,data.gam1$response,type='o',col='blue')
legend(3650,500000,c("fitted_values","response"),lwd=c(1,1),col=c("red","blue"))
par(mfrow=c(1,1))
plot(data.tvcm1$time,data.tvcm1$fitted_values,type='o',col='red',xlab="time",ylab="TC",main="[Gwangsan TC test data] response vs fitted_values (Time Varying Coefficient Model)",ylim=c(-100000,500000))
lines(data.tvcm1$time,data.tvcm1$response,type='o',col='blue')
legend(3650,500000,c("fitted_values","response"),lwd=c(1,1),col=c("red","blue"))
```

#### 여러가지 사항을 고려했을 때 광산 TC 예측에 대한 최적의 모형은 GAM과 TVCM이라고 판단됨.


### Dependent(Response) variable : FC

### Multiple Linear Regression

```{r}
ex1 <- read.csv("C:/Users/HSY/Desktop/광산(2010-2019).csv", sep=",", header=T)
ex1 <- ex1[,-1]
ex1 <- as.data.frame(ex1)
p1 <- ggplot(data=ex1,aes(x=pH,y=FC)) + geom_point() + stat_smooth(method=lm)
p2 <- ggplot(data=ex1,aes(x=DO,y=FC)) + geom_point() + stat_smooth(method=lm)
p3 <- ggplot(data=ex1,aes(x=BOD,y=FC)) + geom_point() + stat_smooth(method=lm)
p4 <- ggplot(data=ex1,aes(x=COD,y=FC)) + geom_point() + stat_smooth(method=lm)
p5 <- ggplot(data=ex1,aes(x=SS,y=FC)) + geom_point() + stat_smooth(method=lm)
p6 <- ggplot(data=ex1,aes(x=TN,y=FC)) + geom_point() + stat_smooth(method=lm)
p7 <- ggplot(data=ex1,aes(x=TP,y=FC)) + geom_point() + stat_smooth(method=lm)
p8 <- ggplot(data=ex1,aes(x=TOC,y=FC)) + geom_point() + stat_smooth(method=lm)
p9 <- ggplot(data=ex1,aes(x=WT,y=FC)) + geom_point() + stat_smooth(method=lm)
p10 <- ggplot(data=ex1,aes(x=EC,y=FC)) + geom_point() + stat_smooth(method=lm)
p11 <- ggplot(data=ex1,aes(x=Chla,y=FC)) + geom_point() + stat_smooth(method=lm)
p12 <- ggplot(data=ex1,aes(x=NH3N,y=FC)) + geom_point() + stat_smooth(method=lm)
p13 <- ggplot(data=ex1,aes(x=PO4P,y=FC)) + geom_point() + stat_smooth(method=lm)
p14 <- ggplot(data=ex1,aes(x=TC,y=FC)) + geom_point() + stat_smooth(method=lm)
p15 <- ggplot(data=ex1,aes(x=Flow,y=FC)) + geom_point() + stat_smooth(method=lm)
p16 <- ggplot(data=ex1,aes(x=Rain,y=FC)) + geom_point() + stat_smooth(method=lm)
grid.arrange(p1,p2,p3,p4,p5,p6,p7,p8,p9,p10,p11,p12,p13,p14,p15,p16,nrow=4,ncol=4)
fit <- glm(FC~pH+DO+BOD+COD+SS+TN+TP+TOC+WT+EC+log(Chla)+NH3N+PO4P+log(TC)+Flow+Rain,data=ex1,family=gaussian(link="identity"))
summary(fit) # Deviance explained: 0.3467  
vif(fit) # 다중공선성(multicollinearity) 존재
par(mfrow=c(2,2))
plot(fit)
par(mfrow=c(1,1))
dwtest(FC~pH+DO+BOD+COD+SS+TN+TP+TOC+WT+EC+log(Chla)+NH3N+PO4P+log(TC)+Flow+Rain,data=ex1) # 잔차가 양의 자기상관성을 가지고 있음.
# 다중회귀분석에 대한 기본가정인 잔차(residual)에 대한 정규성, 등분산성, 독립성, 선형성 등을 만족하지 못함.
```

#### Stepwise variable selection with AIC(Akaike’s Information Criterion)

```{r}
fit.step <- stepAIC(fit, direction="both", trace=TRUE)
fit.step # 선택변수 : DO, BOD, TOC, EC, log(TC), Flow 
summary(fit.step) # Deviance explained: 0.3414   
vif(fit.step) 
par(mfrow=c(2,2))
plot(fit.step)
par(mfrow=c(1,1))
dwtest(FC~DO+BOD+TOC+EC+log(TC)+Flow,data=ex1) # 잔차가 양의 자기상관성을 가지고 있음.
# 다중회귀분석에 대한 기본가정인 잔차(residual)에 대한 정규성, 등분산성, 독립성, 선형성 등을 만족하지 못함.
```

#### response vs fitted_values (train data (2010-2019))

```{r}
pred.mlr <- predict(fit.step,newdata=ex1,type="response")
data.mlr <- data.frame(response=ex1$FC,fitted_values=pred.mlr,time=ex1$time)
sqrt(sum((data.mlr$response-data.mlr$fitted_values)^2)/length(data.mlr$response)) # RMSE = 9718.065    
ggplot(data.mlr, aes(x=response, y=fitted_values)) +
  geom_point() + geom_rug() +
  ggtitle("[Gwangsan FC train data] response vs fitted_values (Multiple Linear Regression)") +
  geom_abline(intercept=0,slope=1,color='blue',size=1.5)
par(mfrow=c(1,1))
plot(data.mlr$time,data.mlr$response,type='o',col='blue',xlab="time",ylab="FC",main="[Gwangsan FC train data] response vs fitted_values (Multiple Linear Regression)",ylim=c(-100000,200000))
lines(data.mlr$time,data.mlr$fitted_values,type='o',col='red')
legend(0,200000,c("fitted_values","response"),lwd=c(1,1),col=c("red","blue"))
```

#### response vs fitted_values (test data (2020))

```{r}
ex1_1 <- read.csv("C:/Users/HSY/Desktop/광산(2020).csv",sep=",",header=T)
ex1_1 <- ex1_1[,-1]
ex1_1 <- as.data.frame(ex1_1)
pred.mlr1 <- predict(fit.step,newdata=ex1_1,type="response")
data.mlr1 <- data.frame(response=ex1_1$FC,fitted_values=pred.mlr1,time=ex1_1$time)
sqrt(sum((data.mlr1$response-data.mlr1$fitted_values)^2)/length(data.mlr1$response)) # RMSE = 7476.463    
ggplot(data.mlr1, aes(x=response, y=fitted_values)) +
  geom_point() + geom_rug() +
  ggtitle("[Gwangsan FC test data] response vs fitted_values (Multiple Linear Regression)") +
  geom_abline(intercept=0,slope=1,color='blue',size=1.5)
par(mfrow=c(1,1))
plot(data.mlr1$time,data.mlr1$response,type='o',col='blue',xlab="time",ylab="FC",main="[Gwangsan FC test data] response vs fitted_values (Multiple Linear Regression)",ylim=c(-100000,200000))
lines(data.mlr1$time,data.mlr1$fitted_values,type='o',col='red')
legend(3650,200000,c("fitted_values","response"),lwd=c(1,1),col=c("red","blue"))
```



### Generalized Linear Model

```{r}
m <- glm(FC~pH+DO+BOD+COD+SS+TN+TP+TOC+WT+EC+log(Chla)+NH3N+PO4P+log(TC)+Flow+Rain,data=ex1,family=poisson(link="log"))
summary(m) # Deviance explained : 0.8511 
vif(m) # 다중공선성(multicollinearity) 존재
par(mfrow=c(2,2))
plot(m)
par(mfrow=c(1,1))
```

#### Stepwise variable selection with AIC(Akaike’s Information Criterion)

```{r}
m.step <- stepAIC(m, direction="both", trace=TRUE)
m.step # 선택변수 : pH, DO, BOD, COD, SS, TN, TP, TOC, WT, EC, log(Chla), NH3N, PO4P, log(TC), Flow, Rain 
summary(m.step) # Deviance explained : 0.8511 
vif(m.step) # 다중공선성(multicollinearity) 존재 
par(mfrow=c(2,2))
plot(m.step)
par(mfrow=c(1,1))
```

#### response vs fitted_values (train data (2010-2019))

```{r}
pred.glm <- predict(m.step,newdata=ex1,type="response")
data.glm <- data.frame(response=ex1$FC,fitted_values=pred.glm,time=ex1$time)
sqrt(sum((data.glm$response-data.glm$fitted_values)^2)/length(data.glm$response)) # RMSE = 5923.131     
ggplot(data.glm, aes(x=response, y=fitted_values)) +
  geom_point() + geom_rug() +
  ggtitle("[Gwangsan FC train data] response vs fitted_values (Generalized Linear Model)") +
  geom_abline(intercept=0,slope=1,color='blue',size=1.5)
par(mfrow=c(1,1))
plot(data.glm$time,data.glm$response,type='o',col='blue',xlab="time",ylab="FC",main="[Gwangsan FC train data] response vs fitted_values (Generalized Linear Model)",ylim=c(-100000,200000))
lines(data.glm$time,data.glm$fitted_values,type='o',col='red')
legend(0,200000,c("fitted_values","response"),lwd=c(1,1),col=c("red","blue"))
```

#### response vs fitted_values (test data (2020))

```{r}
ex1_1 <- read.csv("C:/Users/HSY/Desktop/광산(2020).csv",sep=",",header=T)
ex1_1 <- ex1_1[,-1]
ex1_1 <- as.data.frame(ex1_1)
pred.glm1 <- predict(m.step,newdata=ex1_1,type="response")
data.glm1 <- data.frame(response=ex1_1$FC,fitted_values=pred.glm1,time=ex1_1$time)
sqrt(sum((data.glm1$response-data.glm1$fitted_values)^2)/length(data.glm1$response)) # RMSE = 7499.139   
ggplot(data.glm1, aes(x=response, y=fitted_values)) +
  geom_point() + geom_rug() +
  ggtitle("[Gwangsan FC test data] response vs fitted_values (Generalized Linear Model)") +
  geom_abline(intercept=0,slope=1,color='blue',size=1.5)
par(mfrow=c(1,1))
plot(data.glm1$time,data.glm1$fitted_values,type='o',col='red',xlab="time",ylab="FC",main="[Gwangsan FC test data] response vs fitted_values (Generalized Linear Model)",ylim=c(-100000,200000))
lines(data.glm1$time,data.glm1$response,type='o',col='blue')
legend(3650,200000,c("fitted_values","response"),lwd=c(1,1),col=c("red","blue"))
```


### Generalized Additive Model

```{r}
# GAM의 경우 추정되는 계수(coefficients)가 데이터의 개수보다 많으면 적합되지 않음.
mm <- gam(FC~s(pH)+s(DO)+s(BOD)+s(COD)+s(SS)+s(TN)+s(TP)+s(TOC)+s(WT)+s(EC)+s(log(Chla))+s(NH3N)+s(PO4P)+s(log(TC))+s(Flow)+s(Rain),data=ex1,family=quasipoisson(link="log"))
plot(mm,residuals=TRUE,pch=1,shade=TRUE,seWithMean=TRUE,shift=coef(mm)[1])
ggGam(mm)
summary(mm) # Deviance explained = 93.2%  
concurvity(mm,full=TRUE) # 공선성 존재
par(mfrow=c(2,2))
gam.check(mm) # 적합결여 존재 (기저함수 부족)
par(mfrow=c(1,1))
```

#### Shrinkage variable selection with Generalized Cross-Validation Criterion or Mallow's Cp statistic

```{r}
mm.shrink <- gam(FC~s(pH)+s(DO)+s(BOD)+s(COD)+s(SS)+s(TN)+s(TP)+s(TOC)+s(WT)+s(EC)+s(log(Chla))+s(NH3N)+s(PO4P)+s(log(TC))+s(Flow)+s(Rain),data=ex1,family=quasipoisson(link="log"),method="GCV.Cp",select=TRUE) 
plot(mm.shrink,residuals=TRUE,pch=1,shade=TRUE,seWithMean=TRUE,shift=coef(mm.shrink)[1])
ggGam(mm.shrink) # 선택변수 : pH, DO, BOD, COD, SS, TP, TOC, WT, EC, log(Chla), NH3N, PO4P, log(TC) 
summary(mm.shrink) # Deviance explained = 92.4%  
concurvity(mm.shrink,full=TRUE) # 공선성 존재
par(mfrow=c(2,2))
gam.check(mm.shrink) # 적합결여 존재 (기저함수 부족)
par(mfrow=c(1,1))
```

#### response vs fitted_values (train data (2010-2019))

```{r}
pred.gam <- predict(mm.shrink,newdata=ex1,type="response")
data.gam <- data.frame(response=ex1$FC,fitted_values=pred.gam,time=ex1$time)
sqrt(sum((data.gam$response-data.gam$fitted_values)^2)/length(data.gam$response)) # RMSE = 2849.492     
ggplot(data.gam, aes(x=response, y=fitted_values)) +
  geom_point() + geom_rug() +
  ggtitle("[Gwangsan FC train data] response vs fitted_values (Generalized Additive Model)") +
  geom_abline(intercept=0,slope=1,color='blue',size=1.5)
par(mfrow=c(1,1))
plot(data.gam$time,data.gam$response,type='o',col='blue',xlab="time",ylab="FC",main="[Gwangsan FC train data] response vs fitted_values (Generalized Additive Model)",ylim=c(-100000,200000))
lines(data.gam$time,data.gam$fitted_values,type='o',col='red')
legend(0,200000,c("fitted_values","response"),lwd=c(1,1),col=c("red","blue"))
```

#### response vs fitted_values (test data (2020))

```{r}
ex1_1 <- read.csv("C:/Users/HSY/Desktop/광산(2020).csv",sep=",",header=T)
ex1_1 <- ex1_1[,-1]
ex1_1 <- as.data.frame(ex1_1)
pred.gam1 <- predict(mm.shrink,newdata=ex1_1,type="response")
data.gam1 <- data.frame(response=ex1_1$FC,fitted_values=pred.gam1,time=ex1_1$time)
sqrt(sum((data.gam1$response-data.gam1$fitted_values)^2)/length(data.gam1$response)) # RMSE = 7579.399   
ggplot(data.gam1, aes(x=response, y=fitted_values)) +
  geom_point() + geom_rug() +
  ggtitle("[Gwangsan FC test data] response vs fitted_values (Generalized Additive Model)") +
  geom_abline(intercept=0,slope=1,color='blue',size=1.5)
par(mfrow=c(1,1))
plot(data.gam1$time,data.gam1$fitted_values,type='o',col='red',xlab="time",ylab="FC",main="[Gwangsan FC test data] response vs fitted_values (Generalized Additive Model)",ylim=c(-100000,200000))
lines(data.gam1$time,data.gam1$response,type='o',col='blue')
legend(3650,200000,c("fitted_values","response"),lwd=c(1,1),col=c("red","blue"))
```


### Time Varying Coefficient Model

```{r}
par(mar=c(4,4,4,4))
par(oma=c(0.5,0.5,0.5,0.5))
vc <- gam(FC~s(time)+s(time,by=pH)+s(time,by=DO)+s(time,by=BOD)+s(time,by=COD)+s(time,by=SS)+s(time,by=TN)+s(time,by=TP)+s(time,by=TOC)+s(time,by=WT)+s(time,by=EC)+s(time,by=log(TC))+s(time,by=log(Chla))+s(time,by=NH3N)+s(time,by=PO4P)+s(time,by=Flow)+s(time,by=Rain),data=ex1,family=quasipoisson(link="log"))
plot(vc,residuals=TRUE,pch=1,shade=TRUE,seWithMean=TRUE,shift=coef(vc)[1],ylim=c(-40,40))
ggGam(vc)
summary(vc) # Deviance explained = 95.3%   
par(mfrow=c(2,2))
gam.check(vc) 
par(mfrow=c(1,1))
```

#### Shrinkage variable selection with Generalized Cross-Validation Criterion or Mallow's Cp statistic

```{r}
vc.shrink <- gam(FC~s(time)+s(time,by=pH)+s(time,by=DO)+s(time,by=BOD)+s(time,by=COD)+s(time,by=SS)+s(time,by=TN)+s(time,by=TP)+s(time,by=TOC)+s(time,by=WT)+s(time,by=EC)+s(time,by=log(TC))+s(time,by=log(Chla))+s(time,by=NH3N)+s(time,by=PO4P)+s(time,by=Flow)+s(time,by=Rain),data=ex1,family=quasipoisson(link="log"),method="GCV.Cp",select=TRUE)
plot(vc.shrink,residuals=TRUE,pch=1,shade=TRUE,seWithMean=TRUE,shift=coef(vc.shrink)[1],ylim=c(-40,40)) 
ggGam(vc.shrink) # 선택변수 : pH, DO, BOD, COD, SS, TP, TOC, WT, log(TC), log(Chla), PO4P, Flow    
summary(vc.shrink) # Deviance explained = 94.1% 
par(mfrow=c(2,2))
gam.check(vc.shrink) 
par(mfrow=c(1,1))
```

#### response vs fitted_values (train data (2010-2019))

```{r}
pred.tvcm <- predict(vc.shrink,newdata=ex1,type="response")
data.tvcm <- data.frame(response=ex1$FC,fitted_values=pred.tvcm,time=ex1$time)
sqrt(sum((data.tvcm$response-data.tvcm$fitted_values)^2)/length(data.tvcm$response)) # RMSE = 2715.987     
ggplot(data.tvcm, aes(x=response, y=fitted_values)) +
  geom_point() + geom_rug() +
  ggtitle("[Gwangsan FC train data] response vs fitted_values (Time Varying Coefficient Model)") +
  geom_abline(intercept=0,slope=1,color='blue',size=1.5)
par(mfrow=c(1,1))
plot(data.tvcm$time,data.tvcm$response,type='o',col='blue',xlab="time",ylab="FC",main="[Gwangsan FC train data] response vs fitted_values (Time Varying Coefficient Model)",ylim=c(-100000,200000))
lines(data.tvcm$time,data.tvcm$fitted_values,type='o',col='red')
legend(0,200000,c("fitted_values","response"),lwd=c(1,1),col=c("red","blue"))
```

#### response vs fitted_values (test data (2020))

```{r}
ex1_1 <- read.csv("C:/Users/HSY/Desktop/광산(2020).csv",sep=",",header=T)
ex1_1 <- ex1_1[,-1]
ex1_1 <- as.data.frame(ex1_1)
pred.tvcm1 <- predict(vc.shrink,newdata=ex1_1,type="response")
data.tvcm1 <- data.frame(response=ex1_1$FC,fitted_values=pred.tvcm1,time=ex1_1$time)
sqrt(sum((data.tvcm1$response-data.tvcm1$fitted_values)^2)/length(data.tvcm1$response)) # RMSE = 8650.803   
ggplot(data.tvcm1, aes(x=response, y=fitted_values)) +
  geom_point() + geom_rug() +
  ggtitle("[Gwangsan FC test data] response vs fitted_values (Time Varying Coefficient Model)") +
  geom_abline(intercept=0,slope=1,color='blue',size=1.5)
par(mfrow=c(1,1))
plot(data.tvcm1$time,data.tvcm1$fitted_values,type='o',col='red',xlab="time",ylab="FC",main="[Gwangsan FC test data] response vs fitted_values (Time Varying Coefficient Model)",ylim=c(-100000,200000))
lines(data.tvcm1$time,data.tvcm1$response,type='o',col='blue')
legend(3650,200000,c("fitted_values","response"),lwd=c(1,1),col=c("red","blue"))
```


#### 최종선택된 모형의 설명력(Deviance explanied) : 34.1%(다중선형회귀모형), 85.1%(일반화선형모형), 92.4%(일반화가법모형), 94.1%(시간에 따른 계수변화모형) 

#### train data 관련 최종선택된 모형의 예측력(Root Mean Squared Error) : 9718.065(다중선형회귀모형), 5923.131(일반화선형모형), 2849.492(일반화가법모형), 2715.987(시간에 따른 계수변화모형)

#### test data 관련 최종선택된 모형의 예측력(Root Mean Squared Error) : 7476.463(다중선형회귀모형), 7499.139(일반화선형모형), 7579.399(일반화가법모형), 8650.803(시간에 따른 계수변화모형)

#### 일반화가법모형이나 시간에 따른 계수변화모형이 다중선형회귀모형보다 설명력이 우수하다는 것을 확실하게 보여주기 위해서는 설명변수들과 확실한 비선형관계가 있다고 여겨지는 변수를 반응변수로 선택하는 것이 좋다고 판단됨.

#### test RMSE의 경우 MLR이 가장 작게 나왔다. 하지만, MLR의 경우 적절한 확률분포를 가정하고 있지 않고 있고 FC의 예측값을 음수로 추정해주는 과오를 범하고 있기 때문에 최적의 모형이라고 할 수는 없다. 그리고 GLM, GAM, TVCM의 경우 예측값을 과대 또는 과소추정하는 경우가 있어서 RMSE의 기준으로 과소평가를 받을 수 있기 때문에 x축과 y축의 범위를 동일하게 조절한 산점도를 볼 필요가 있겠다.

```{r}
ggplot(data.mlr1, aes(x=response, y=fitted_values)) +
  geom_point() + geom_rug() +
  ggtitle("[Gwangsan FC test data] response vs fitted_values (Multiple Linear Regression)") +
  geom_abline(intercept=0,slope=1,color='blue',size=1.5) +
  coord_cartesian(xlim = c(0,100000), ylim = c(0,100000))
ggplot(data.glm1, aes(x=response, y=fitted_values)) +
  geom_point() + geom_rug() +
  ggtitle("[Gwangsan FC test data] response vs fitted_values (Generalized Linear Model)") +
  geom_abline(intercept=0,slope=1,color='blue',size=1.5) +
  coord_cartesian(xlim = c(0,100000), ylim = c(0,100000))
ggplot(data.gam1, aes(x=response, y=fitted_values)) +
  geom_point() + geom_rug() +
  ggtitle("[Gwangsan FC test data] response vs fitted_values (Generalized Additive Model)") +
  geom_abline(intercept=0,slope=1,color='blue',size=1.5) +
  coord_cartesian(xlim = c(0,100000), ylim = c(0,100000))
ggplot(data.tvcm1, aes(x=response, y=fitted_values)) +
  geom_point() + geom_rug() +
  ggtitle("[Gwangsan FC test data] response vs fitted_values (Time Varying Coefficient Model)") +
  geom_abline(intercept=0,slope=1,color='blue',size=1.5) +
  coord_cartesian(xlim = c(0,100000), ylim = c(0,100000))
```

#### 추가로 time vs FC 그래프에 대해서도 y축 범위를 통일시켜 그려보면 다음과 같다.

```{r}
par(mfrow=c(1,1))
plot(data.mlr1$time,data.mlr1$response,type='o',col='blue',xlab="time",ylab="FC",main="[Gwangsan FC test data] response vs fitted_values (Multiple Linear Regression)",ylim=c(-100000,200000))
lines(data.mlr1$time,data.mlr1$fitted_values,type='o',col='red')
legend(3650,200000,c("fitted_values","response"),lwd=c(1,1),col=c("red","blue"))
par(mfrow=c(1,1))
plot(data.glm1$time,data.glm1$fitted_values,type='o',col='red',xlab="time",ylab="FC",main="[Gwangsan FC test data] response vs fitted_values (Generalized Linear Model)",ylim=c(-100000,200000))
lines(data.glm1$time,data.glm1$response,type='o',col='blue')
legend(3650,200000,c("fitted_values","response"),lwd=c(1,1),col=c("red","blue"))
par(mfrow=c(1,1))
plot(data.gam1$time,data.gam1$fitted_values,type='o',col='red',xlab="time",ylab="FC",main="[Gwangsan FC test data] response vs fitted_values (Generalized Additive Model)",ylim=c(-100000,200000))
lines(data.gam1$time,data.gam1$response,type='o',col='blue')
legend(3650,200000,c("fitted_values","response"),lwd=c(1,1),col=c("red","blue"))
par(mfrow=c(1,1))
plot(data.tvcm1$time,data.tvcm1$fitted_values,type='o',col='red',xlab="time",ylab="FC",main="[Gwangsan FC test data] response vs fitted_values (Time Varying Coefficient Model)",ylim=c(-100000,200000))
lines(data.tvcm1$time,data.tvcm1$response,type='o',col='blue')
legend(3650,200000,c("fitted_values","response"),lwd=c(1,1),col=c("red","blue"))
```

#### 여러가지 사항을 고려했을 때 광산 FC 예측에 대한 최적의 모형은 TVCM이라고 판단됨.



### Dependent(Response) variable : Chla

### Multiple Linear Regression

```{r}
ex1 <- read.csv("C:/Users/HSY/Desktop/광산(2010-2019).csv", sep=",", header=T)
ex1 <- ex1[,-1]
ex1 <- as.data.frame(ex1)
p1 <- ggplot(data=ex1,aes(x=pH,y=Chla)) + geom_point() + stat_smooth(method=lm)
p2 <- ggplot(data=ex1,aes(x=DO,y=Chla)) + geom_point() + stat_smooth(method=lm)
p3 <- ggplot(data=ex1,aes(x=BOD,y=Chla)) + geom_point() + stat_smooth(method=lm)
p4 <- ggplot(data=ex1,aes(x=COD,y=Chla)) + geom_point() + stat_smooth(method=lm)
p5 <- ggplot(data=ex1,aes(x=SS,y=Chla)) + geom_point() + stat_smooth(method=lm)
p6 <- ggplot(data=ex1,aes(x=TN,y=Chla)) + geom_point() + stat_smooth(method=lm)
p7 <- ggplot(data=ex1,aes(x=TP,y=Chla)) + geom_point() + stat_smooth(method=lm)
p8 <- ggplot(data=ex1,aes(x=TOC,y=Chla)) + geom_point() + stat_smooth(method=lm)
p9 <- ggplot(data=ex1,aes(x=WT,y=Chla)) + geom_point() + stat_smooth(method=lm)
p10 <- ggplot(data=ex1,aes(x=EC,y=Chla)) + geom_point() + stat_smooth(method=lm)
p11 <- ggplot(data=ex1,aes(x=TC,y=Chla)) + geom_point() + stat_smooth(method=lm)
p12 <- ggplot(data=ex1,aes(x=NH3N,y=Chla)) + geom_point() + stat_smooth(method=lm)
p13 <- ggplot(data=ex1,aes(x=PO4P,y=Chla)) + geom_point() + stat_smooth(method=lm)
p14 <- ggplot(data=ex1,aes(x=FC,y=Chla)) + geom_point() + stat_smooth(method=lm)
p15 <- ggplot(data=ex1,aes(x=Flow,y=Chla)) + geom_point() + stat_smooth(method=lm)
p16 <- ggplot(data=ex1,aes(x=Rain,y=Chla)) + geom_point() + stat_smooth(method=lm)
grid.arrange(p1,p2,p3,p4,p5,p6,p7,p8,p9,p10,p11,p12,p13,p14,p15,p16,nrow=4,ncol=4)
fit <- glm(Chla~pH+DO+BOD+COD+SS+TN+TP+TOC+WT+EC+log(FC)+NH3N+PO4P+log(TC)+Flow+Rain,data=ex1,family=gaussian(link="identity"))
summary(fit) # Deviance explained: 0.6496     
vif(fit) # 다중공선성(multicollinearity) 존재
par(mfrow=c(2,2))
plot(fit)
par(mfrow=c(1,1))
dwtest(Chla~pH+DO+BOD+COD+SS+TN+TP+TOC+WT+EC+log(FC)+NH3N+PO4P+log(TC)+Flow+Rain,data=ex1) # 잔차가 양의 자기상관성을 가지고 있음.
# 다중회귀분석에 대한 기본가정인 잔차(residual)에 대한 정규성, 등분산성, 독립성, 선형성 등을 만족하지 못함.
```

#### Stepwise variable selection with AIC(Akaike’s Information Criterion)

```{r}
fit.step <- stepAIC(fit, direction="both", trace=TRUE)
fit.step # 선택변수 : pH, DO, BOD, COD, SS, TP, WT, NH3N, PO4P, Rain  
summary(fit.step) # Deviance explained: 0.6479      
vif(fit.step) # 다중공선성(multicollinearity) 존재 
par(mfrow=c(2,2))
plot(fit.step)
par(mfrow=c(1,1))
dwtest(Chla~pH+DO+BOD+COD+SS+TP+WT+NH3N+PO4P+Rain,data=ex1) # 잔차가 양의 자기상관성을 가지고 있음.
# 다중회귀분석에 대한 기본가정인 잔차(residual)에 대한 정규성, 등분산성, 독립성, 선형성 등을 만족하지 못함.
```

#### response vs fitted_values (train data (2010-2019))

```{r}
pred.mlr <- predict(fit.step,newdata=ex1,type="response")
data.mlr <- data.frame(response=ex1$Chla,fitted_values=pred.mlr,time=ex1$time)
sqrt(sum((data.mlr$response-data.mlr$fitted_values)^2)/length(data.mlr$response)) # RMSE =    
ggplot(data.mlr, aes(x=response, y=fitted_values)) +
  geom_point() + geom_rug() +
  ggtitle("[Gwangsan Chla train data] response vs fitted_values (Multiple Linear Regression)") +
  geom_abline(intercept=0,slope=1,color='blue',size=1.5)
par(mfrow=c(1,1))
plot(data.mlr$time,data.mlr$response,type='o',col='blue',xlab="time",ylab="Chla",main="[Gwangsan Chla train data] response vs fitted_values (Multiple Linear Regression)",ylim=c(-100,500))
lines(data.mlr$time,data.mlr$fitted_values,type='o',col='red')
legend(0,500,c("fitted_values","response"),lwd=c(1,1),col=c("red","blue"))
```

#### response vs fitted_values (test data (2020))

```{r}
ex1_1 <- read.csv("C:/Users/HSY/Desktop/광산(2020).csv",sep=",",header=T)
ex1_1 <- ex1_1[,-1]
ex1_1 <- as.data.frame(ex1_1)
pred.mlr1 <- predict(fit.step,newdata=ex1_1,type="response")
data.mlr1 <- data.frame(response=ex1_1$Chla,fitted_values=pred.mlr1,time=ex1_1$time)
sqrt(sum((data.mlr1$response-data.mlr1$fitted_values)^2)/length(data.mlr1$response)) # RMSE = 39.45355    
ggplot(data.mlr1, aes(x=response, y=fitted_values)) +
  geom_point() + geom_rug() +
  ggtitle("[Gwangsan Chla test data] response vs fitted_values (Multiple Linear Regression)") +
  geom_abline(intercept=0,slope=1,color='blue',size=1.5)
par(mfrow=c(1,1))
plot(data.mlr1$time,data.mlr1$response,type='o',col='blue',xlab="time",ylab="Chla",main="[Gwangsan Chla test data] response vs fitted_values (Multiple Linear Regression)",ylim=c(-100,500))
lines(data.mlr1$time,data.mlr1$fitted_values,type='o',col='red')
legend(3650,500,c("fitted_values","response"),lwd=c(1,1),col=c("red","blue"))
```


### Generalized Linear Model

```{r}
m <- glm(Chla~pH+DO+BOD+COD+SS+TN+TP+TOC+WT+EC+log(FC)+NH3N+PO4P+log(TC)+Flow+Rain,data=ex1,family=Gamma(link="log"))
summary(m) # Deviance explained :  
vif(m) # 다중공선성(multicollinearity) 존재
par(mfrow=c(2,2))
plot(m)
par(mfrow=c(1,1))
```

#### Stepwise variable selection with AIC(Akaike’s Information Criterion)

```{r}
m.step <- stepAIC(m, direction="both", trace=TRUE)
m.step # 선택변수 : DO, BOD, SS, TP, TOC, WT, PO4P, log(TC), Rain  
summary(m.step) # Deviance explained : 0.5974   
vif(m.step) # 다중공선성(multicollinearity) 존재 
par(mfrow=c(2,2))
plot(m.step)
par(mfrow=c(1,1))
```

#### response vs fitted_values (train data (2010-2019))

```{r}
pred.glm <- predict(m.step,newdata=ex1,type="response")
data.glm <- data.frame(response=ex1$Chla,fitted_values=pred.glm,time=ex1$time)
sqrt(sum((data.glm$response-data.glm$fitted_values)^2)/length(data.glm$response)) # RMSE = 31.34176     
ggplot(data.glm, aes(x=response, y=fitted_values)) +
  geom_point() + geom_rug() +
  ggtitle("[Gwangsan Chla train data] response vs fitted_values (Generalized Linear Model)") +
  geom_abline(intercept=0,slope=1,color='blue',size=1.5)
par(mfrow=c(1,1))
plot(data.glm$time,data.glm$response,type='o',col='blue',xlab="time",ylab="Chla",main="[Gwangsan Chla train data] response vs fitted_values (Generalized Linear Model)",ylim=c(-100,500))
lines(data.glm$time,data.glm$fitted_values,type='o',col='red')
legend(0,500,c("fitted_values","response"),lwd=c(1,1),col=c("red","blue"))
```

#### response vs fitted_values (test data (2020))

```{r}
ex1_1 <- read.csv("C:/Users/HSY/Desktop/광산(2020).csv",sep=",",header=T)
ex1_1 <- ex1_1[,-1]
ex1_1 <- as.data.frame(ex1_1)
pred.glm1 <- predict(m.step,newdata=ex1_1,type="response")
data.glm1 <- data.frame(response=ex1_1$Chla,fitted_values=pred.glm1,time=ex1_1$time)
sqrt(sum((data.glm1$response-data.glm1$fitted_values)^2)/length(data.glm1$response)) # RMSE = 46.81785  
ggplot(data.glm1, aes(x=response, y=fitted_values)) +
  geom_point() + geom_rug() +
  ggtitle("[Gwangsan Chla test data] response vs fitted_values (Generalized Linear Model)") +
  geom_abline(intercept=0,slope=1,color='blue',size=1.5)
par(mfrow=c(1,1))
plot(data.glm1$time,data.glm1$fitted_values,type='o',col='red',xlab="time",ylab="Chla",main="[Gwangsan Chla test data] response vs fitted_values (Generalized Linear Model)",ylim=c(-100,500))
lines(data.glm1$time,data.glm1$response,type='o',col='blue')
legend(3650,500,c("fitted_values","response"),lwd=c(1,1),col=c("red","blue"))
```



### Generalized Additive Model

```{r}
# GAM의 경우 추정되는 계수(coefficients)가 데이터의 개수보다 많으면 적합되지 않음.
mm <- gam(Chla~s(pH)+s(DO)+s(BOD)+s(COD)+s(SS)+s(TN)+s(TP)+s(TOC)+s(WT)+s(EC)+s(log(TC))+s(NH3N)+s(PO4P)+s(log(FC))+s(Flow)+s(Rain),data=ex1,family=quasi(link="log"))
plot(mm,residuals=TRUE,pch=1,shade=TRUE,seWithMean=TRUE,shift=coef(mm)[1])
ggGam(mm)
summary(mm) # Deviance explained = 77.3%   
concurvity(mm,full=TRUE) # 공선성 존재
par(mfrow=c(2,2))
gam.check(mm) # 적합결여 존재 (기저함수 부족)
par(mfrow=c(1,1))
```

#### Shrinkage variable selection with Generalized Cross-Validation Criterion or Mallow's Cp statistic

```{r}
mm.shrink <- gam(Chla~s(pH)+s(DO)+s(BOD)+s(COD)+s(SS)+s(TN)+s(TP)+s(TOC)+s(WT)+s(EC)+s(log(TC))+s(NH3N)+s(PO4P)+s(log(FC))+s(Flow)+s(Rain),data=ex1,family=quasi(link="log"),method="GCV.Cp",select=TRUE) 
plot(mm.shrink,residuals=TRUE,pch=1,shade=TRUE,seWithMean=TRUE,shift=coef(mm.shrink)[1])
ggGam(mm.shrink) # 선택변수 : pH, DO, BOD, COD, SS, TP, TOC, WT, EC, log(TC), NH3N, PO4P, Rain 
summary(mm.shrink) # Deviance explained = 76.9%  
concurvity(mm.shrink,full=TRUE) # 공선성 존재
par(mfrow=c(2,2))
gam.check(mm.shrink) # 적합결여 존재 (기저함수 부족)
par(mfrow=c(1,1))
```

#### response vs fitted_values (train data (2010-2019))

```{r}
pred.gam <- predict(mm.shrink,newdata=ex1,type="response")
data.gam <- data.frame(response=ex1$Chla,fitted_values=pred.gam,time=ex1$time)
sqrt(sum((data.gam$response-data.gam$fitted_values)^2)/length(data.gam$response)) # RMSE = 16.08552     
ggplot(data.gam, aes(x=response, y=fitted_values)) +
  geom_point() + geom_rug() +
  ggtitle("[Gwangsan Chla train data] response vs fitted_values (Generalized Additive Model)") +
  geom_abline(intercept=0,slope=1,color='blue',size=1.5)
par(mfrow=c(1,1))
plot(data.gam$time,data.gam$response,type='o',col='blue',xlab="time",ylab="Chla",main="[Gwangsan Chla train data] response vs fitted_values (Generalized Additive Model)",ylim=c(-100,500))
lines(data.gam$time,data.gam$fitted_values,type='o',col='red')
legend(0,500,c("fitted_values","response"),lwd=c(1,1),col=c("red","blue"))
```

#### response vs fitted_values (test data (2020))

```{r}
ex1_1 <- read.csv("C:/Users/HSY/Desktop/광산(2020).csv",sep=",",header=T)
ex1_1 <- ex1_1[,-1]
ex1_1 <- as.data.frame(ex1_1)
pred.gam1 <- predict(mm.shrink,newdata=ex1_1,type="response")
data.gam1 <- data.frame(response=ex1_1$Chla,fitted_values=pred.gam1,time=ex1_1$time)
sqrt(sum((data.gam1$response-data.gam1$fitted_values)^2)/length(data.gam1$response)) # RMSE = 37.13758   
ggplot(data.gam1, aes(x=response, y=fitted_values)) +
  geom_point() + geom_rug() +
  ggtitle("[Gwangsan Chla test data] response vs fitted_values (Generalized Additive Model)") +
  geom_abline(intercept=0,slope=1,color='blue',size=1.5)
par(mfrow=c(1,1))
plot(data.gam1$time,data.gam1$fitted_values,type='o',col='red',xlab="time",ylab="Chla",main="[Gwangsan Chla test data] response vs fitted_values (Generalized Additive Model)",ylim=c(-100,500))
lines(data.gam1$time,data.gam1$response,type='o',col='blue')
legend(3650,500,c("fitted_values","response"),lwd=c(1,1),col=c("red","blue"))
```


### Time Varying Coefficient Model

```{r}
par(mar=c(4,4,4,4))
par(oma=c(0.5,0.5,0.5,0.5))
vc <- gam(Chla~s(time)+s(time,by=pH)+s(time,by=DO)+s(time,by=BOD)+s(time,by=COD)+s(time,by=SS)+s(time,by=TN)+s(time,by=TP)+s(time,by=TOC)+s(time,by=WT)+s(time,by=EC)+s(time,by=log(TC))+s(time,by=NH3N)+s(time,by=PO4P)+s(time,by=log(FC))+s(time,by=Flow)+s(time,by=Rain),data=ex1,family=quasi(link="log"))
plot(vc,residuals=TRUE,pch=1,shade=TRUE,seWithMean=TRUE,shift=coef(vc)[1],ylim=c(-40,40))
ggGam(vc)
summary(vc) # Deviance explained = 79.6%   
par(mfrow=c(2,2))
gam.check(vc) 
par(mfrow=c(1,1))
```

#### Shrinkage variable selection with Generalized Cross-Validation Criterion or Mallow's Cp statistic

```{r}
vc.shrink <- gam(Chla~s(time)+s(time,by=pH)+s(time,by=DO)+s(time,by=BOD)+s(time,by=COD)+s(time,by=SS)+s(time,by=TN)+s(time,by=TP)+s(time,by=TOC)+s(time,by=WT)+s(time,by=EC)+s(time,by=log(TC))+s(time,by=NH3N)+s(time,by=PO4P)+s(time,by=log(FC))+s(time,by=Flow)+s(time,by=Rain),data=ex1,family=quasi(link="log"),method="GCV.Cp",select=TRUE)
plot(vc.shrink,residuals=TRUE,pch=1,shade=TRUE,seWithMean=TRUE,shift=coef(vc.shrink)[1],ylim=c(-40,40))
ggGam(vc.shrink) # 선택변수 : pH, DO, BOD, COD, SS, TP, TOC, WT, EC, log(TC), NH3N, PO4P, log(FC), Flow, Rain 
summary(vc.shrink) # Deviance explained = 80.3%   
par(mfrow=c(2,2))
gam.check(vc.shrink) 
par(mfrow=c(1,1))
```

#### response vs fitted_values (train data (2010-2019))

```{r}
pred.tvcm <- predict(vc.shrink,newdata=ex1,type="response")
data.tvcm <- data.frame(response=ex1$Chla,fitted_values=pred.tvcm,time=ex1$time)
sqrt(sum((data.tvcm$response-data.tvcm$fitted_values)^2)/length(data.tvcm$response)) # RMSE = 14.85056     
ggplot(data.tvcm, aes(x=response, y=fitted_values)) +
  geom_point() + geom_rug() +
  ggtitle("[Gwangsan Chla train data] response vs fitted_values (Time Varying Coefficient Model)") +
  geom_abline(intercept=0,slope=1,color='blue',size=1.5)
par(mfrow=c(1,1))
plot(data.tvcm$time,data.tvcm$response,type='o',col='blue',xlab="time",ylab="Chla",main="[Gwangsan Chla train data] response vs fitted_values (Time Varying Coefficient Model)",ylim=c(-100,500))
lines(data.tvcm$time,data.tvcm$fitted_values,type='o',col='red')
legend(0,500,c("fitted_values","response"),lwd=c(1,1),col=c("red","blue"))
```

#### response vs fitted_values (test data (2020))

```{r}
ex1_1 <- read.csv("C:/Users/HSY/Desktop/광산(2020).csv",sep=",",header=T)
ex1_1 <- ex1_1[,-1]
ex1_1 <- as.data.frame(ex1_1)
pred.tvcm1 <- predict(vc.shrink,newdata=ex1_1,type="response")
data.tvcm1 <- data.frame(response=ex1_1$Chla,fitted_values=pred.tvcm1,time=ex1_1$time)
sqrt(sum((data.tvcm1$response-data.tvcm1$fitted_values)^2)/length(data.tvcm1$response)) # RMSE = 48.43549   
ggplot(data.tvcm1, aes(x=response, y=fitted_values)) +
  geom_point() + geom_rug() +
  ggtitle("[Gwangsan Chla test data] response vs fitted_values (Time Varying Coefficient Model)") +
  geom_abline(intercept=0,slope=1,color='blue',size=1.5)
par(mfrow=c(1,1))
plot(data.tvcm1$time,data.tvcm1$fitted_values,type='o',col='red',xlab="time",ylab="Chla",main="[Gwangsan Chla test data] response vs fitted_values (Time Varying Coefficient Model)",ylim=c(-100,500))
lines(data.tvcm1$time,data.tvcm1$response,type='o',col='blue')
legend(3650,500,c("fitted_values","response"),lwd=c(1,1),col=c("red","blue"))
```


#### 최종선택된 모형의 설명력(Deviance explained) : 64.8%(다중선형회귀모형), 59.7%(일반화선형모형), 76.9%(일반화가법모형), 80.3%(시간에 따른 계수변화모형) 

#### train data 관련 최종선택된 모형의 예측력(Root Mean Squared Error) : 19.85979(다중선형회귀모형), 31.34176(일반화선형모형), 16.08552(일반화가법모형), 14.85056(시간에 따른 계수변화모형)

#### test data 관련 최종선택된 모형의 예측력(Root Mean Squared Error) : 39.45355(다중선형회귀모형), 46.81785(일반화선형모형), 37.13758(일반화가법모형), 48.43549(시간에 따른 계수변화모형)

#### 일반화가법모형이나 시간에 따른 계수변화모형이 다중선형회귀모형보다 설명력이 우수하다는 것을 확실하게 보여주기 위해서는 설명변수들과 확실한 비선형관계가 있다고 여겨지는 변수를 반응변수로 선택하는 것이 좋다고 판단됨.

#### MLR의 경우 적절한 확률분포를 가정하고 있지 않고 있고 Chla의 예측값을 음수로 추정해주는 과오를 범하고 있기 때문에 최적의 모형이라고 할 수는 없다. 그리고 GLM, GAM, TVCM의 경우 예측값을 과대 또는 과소추정하는 경우가 있어서 RMSE의 기준으로 과소평가를 받을 수 있기 때문에 x축과 y축의 범위를 동일하게 조절한 산점도를 볼 필요가 있겠다.

```{r}
ggplot(data.mlr1, aes(x=response, y=fitted_values)) +
  geom_point() + geom_rug() +
  ggtitle("[Gwangsan Chla test data] response vs fitted_values (Multiple Linear Regression)") +
  geom_abline(intercept=0,slope=1,color='blue',size=1.5) +
  coord_cartesian(xlim = c(0,500), ylim = c(0,500))
ggplot(data.glm1, aes(x=response, y=fitted_values)) +
  geom_point() + geom_rug() +
  ggtitle("[Gwangsan Chla test data] response vs fitted_values (Generalized Linear Model)") +
  geom_abline(intercept=0,slope=1,color='blue',size=1.5) +
  coord_cartesian(xlim = c(0,500), ylim = c(0,500))
ggplot(data.gam1, aes(x=response, y=fitted_values)) +
  geom_point() + geom_rug() +
  ggtitle("[Gwangsan Chla test data] response vs fitted_values (Generalized Additive Model)") +
  geom_abline(intercept=0,slope=1,color='blue',size=1.5) +
  coord_cartesian(xlim = c(0,500), ylim = c(0,500))
ggplot(data.tvcm1, aes(x=response, y=fitted_values)) +
  geom_point() + geom_rug() +
  ggtitle("[Gwangsan Chla test data] response vs fitted_values (Time Varying Coefficient Model)") +
  geom_abline(intercept=0,slope=1,color='blue',size=1.5) +
  coord_cartesian(xlim = c(0,500), ylim = c(0,500))
```

#### 추가로 time vs Chla 그래프에 대해서도 y축 범위를 통일시켜 그려보면 다음과 같다.

```{r}
par(mfrow=c(1,1))
plot(data.mlr1$time,data.mlr1$response,type='o',col='blue',xlab="time",ylab="Chla",main="[Gwangsan Chla test data] response vs fitted_values (Multiple Linear Regression)",ylim=c(-100,500))
lines(data.mlr1$time,data.mlr1$fitted_values,type='o',col='red')
legend(3650,500,c("fitted_values","response"),lwd=c(1,1),col=c("red","blue"))
par(mfrow=c(1,1))
plot(data.glm1$time,data.glm1$fitted_values,type='o',col='red',xlab="time",ylab="Chla",main="[Gwangsan Chla test data] response vs fitted_values (Generalized Linear Model)",ylim=c(-100,500))
lines(data.glm1$time,data.glm1$response,type='o',col='blue')
legend(3650,500,c("fitted_values","response"),lwd=c(1,1),col=c("red","blue"))
par(mfrow=c(1,1))
plot(data.gam1$time,data.gam1$fitted_values,type='o',col='red',xlab="time",ylab="Chla",main="[Gwangsan Chla test data] response vs fitted_values (Generalized Additive Model)",ylim=c(-100,500))
lines(data.gam1$time,data.gam1$response,type='o',col='blue')
legend(3650,500,c("fitted_values","response"),lwd=c(1,1),col=c("red","blue"))
par(mfrow=c(1,1))
plot(data.tvcm1$time,data.tvcm1$fitted_values,type='o',col='red',xlab="time",ylab="Chla",main="[Gwangsan Chla test data] response vs fitted_values (Time Varying Coefficient Model)",ylim=c(-100,500))
lines(data.tvcm1$time,data.tvcm1$response,type='o',col='blue')
legend(3650,500,c("fitted_values","response"),lwd=c(1,1),col=c("red","blue"))
```

#### 여러가지 사항을 고려했을 때 광산 Chla 예측에 대한 최적의 모형은 GAM이라고 판단됨.






### 사용데이터 : 우치 지점 데이터

#### 모니터링 기간 : 2010~2019년 (일별 주단위자료) 

#### 반응변수 : Chla, TC, FC

#### 설명변수 : pH, DO, BOD, COD, SS, TN, TP, TOC, WT, EC, Chla, NH3N, PO4P, Flow, Rain, TC, FC (반응변수 제외)

#### 상관분석이나 모형적합 시 각 수질항목의 원값을 그대로 사용하여 표현하는 것이 모형의 설명력이나 예측력 비교 등의 측면에서 더 적절할 수 있다고 판단하여 표준화를 하지 않았음.





### Correlation Analysis

```{r}
ex2 <- read.csv("C:/Users/HSY/Desktop/우치(2010-2019).csv", sep=",", header=T)
ex2 <- ex2[,-1]
X2 <- round(cor(ex2[,-18], method='spearman'),4) 
corrplot(X2)
p.mat2 <- cor_pmat(ex2[,-18], method='spearman')
ggcorrplot(X2, hc.order=T, type="lower", lab=T) +
  ggtitle("Correlation plot(Spearman) for water quality data") +   
  theme(plot.title = element_text(family = "serif", 
                                  face = "bold", hjust = 0.5, 
                                  size = 15, color = "black"))
ggcorrplot(X2, hc.order=T, type="lower", p.mat=p.mat2) +
  ggtitle("Correlation plot(Spearman) for water quality data with significance level") +   
  theme(plot.title = element_text(family = "serif", 
                                  face = "bold", hjust = 0.5, 
                                  size = 15, color = "black"))
```



### SOM(Self-Organizing Map) pattern

```{r}
ex2 <- read.csv("C:/Users/HSY/Desktop/우치(2010-2019).csv", sep=",", header=T)
ex2 <- ex2[,-1]
ex2 <- as.data.frame(ex2)
ex2_matrix <- as.matrix(ex2)
som_grid <- somgrid(xdim=17, ydim=30, topo="hexagonal")
som_model <- som(ex2_matrix, grid=som_grid)
coolBlueHotRed <- function(n, alpha=1) {rainbow(n, end=4/6, alpha=alpha)[n:1]}
par(mfrow=c(1,2))
for (i in 1:17) {
  plot(som_model, type="property", property=getCodes(som_model)[,i], 
       main=colnames(getCodes(som_model))[i], palette.name=coolBlueHotRed)}
par(mfrow=c(1,1))
```



### Dependent(Response) variable : TC

### Multiple Linear Regression

```{r}
ex2 <- read.csv("C:/Users/HSY/Desktop/우치(2010-2019).csv", sep=",", header=T)
ex2 <- ex2[,-1]
ex2 <- as.data.frame(ex2)
g1 <- ggplot(data=ex2,aes(x=pH,y=TC)) + geom_point() + stat_smooth(method=lm)
g2 <- ggplot(data=ex2,aes(x=DO,y=TC)) + geom_point() + stat_smooth(method=lm)
g3 <- ggplot(data=ex2,aes(x=BOD,y=TC)) + geom_point() + stat_smooth(method=lm)
g4 <- ggplot(data=ex2,aes(x=COD,y=TC)) + geom_point() + stat_smooth(method=lm)
g5 <- ggplot(data=ex2,aes(x=SS,y=TC)) + geom_point() + stat_smooth(method=lm)
g6 <- ggplot(data=ex2,aes(x=TN,y=TC)) + geom_point() + stat_smooth(method=lm)
g7 <- ggplot(data=ex2,aes(x=TP,y=TC)) + geom_point() + stat_smooth(method=lm)
g8 <- ggplot(data=ex2,aes(x=TOC,y=TC)) + geom_point() + stat_smooth(method=lm)
g9 <- ggplot(data=ex2,aes(x=WT,y=TC)) + geom_point() + stat_smooth(method=lm)
g10 <- ggplot(data=ex2,aes(x=EC,y=TC)) + geom_point() + stat_smooth(method=lm)
g11 <- ggplot(data=ex2,aes(x=FC,y=TC)) + geom_point() + stat_smooth(method=lm)
g12 <- ggplot(data=ex2,aes(x=NH3N,y=TC)) + geom_point() + stat_smooth(method=lm)
g13 <- ggplot(data=ex2,aes(x=PO4P,y=TC)) + geom_point() + stat_smooth(method=lm)
g14 <- ggplot(data=ex2,aes(x=Chla,y=TC)) + geom_point() + stat_smooth(method=lm)
g15 <- ggplot(data=ex2,aes(x=Flow,y=TC)) + geom_point() + stat_smooth(method=lm)
g16 <- ggplot(data=ex2,aes(x=Rain,y=TC)) + geom_point() + stat_smooth(method=lm)
grid.arrange(g1,g2,g3,g4,g5,g6,g7,g8,g9,g10,g11,g12,g13,g14,g15,g16,nrow=4,ncol=4)
gfit <- glm(TC~pH+DO+BOD+COD+SS+TN+TP+TOC+WT+EC+log(Chla)+NH3N+PO4P+log(FC)+Flow+Rain,data=ex2,family=gaussian(link="identity"))
summary(gfit) # Deviance explained: 0.3354   
vif(gfit) 
par(mfrow=c(2,2))
plot(gfit)
par(mfrow=c(1,1))
dwtest(TC~pH+DO+BOD+COD+SS+TN+TP+TOC+WT+EC+log(Chla)+NH3N+PO4P+log(FC)+Flow+Rain,data=ex2) # 잔차가 양의 자기상관성을 가지고 있음.
# 다중회귀분석에 대한 기본가정인 잔차(residual)에 대한 정규성, 등분산성, 독립성, 선형성 등을 만족하지 못함.
```

#### Stepwise variable selection with AIC(Akaike’s Information Criterion)

```{r}
gfit.step <- stepAIC(gfit, direction="both", trace=TRUE)
gfit.step # 선택변수 : BOD, SS, TP, EC, log(FC), Flow 
summary(gfit.step) # Deviance explained: 0.3292    
vif(gfit.step) 
par(mfrow=c(2,2))
plot(gfit.step)
par(mfrow=c(1,1))
dwtest(TC~BOD+SS+TP+EC+log(FC)+Flow,data=ex2) # 잔차가 양의 자기상관성을 가지고 있음.
# 다중회귀분석에 대한 기본가정인 잔차(residual)에 대한 정규성, 등분산성, 독립성, 선형성 등을 만족하지 못함.
```

#### response vs fitted_values (train data (2010-2019))

```{r}
pred.mlr <- predict(gfit.step,newdata=ex2,type="response")
data.mlr <- data.frame(response=ex2$TC,fitted_values=pred.mlr,
                       time=ex2$time)
sqrt(sum((data.mlr$response-data.mlr$fitted_values)^2)/
       length(data.mlr$response)) # RMSE = 8628.659   
ggplot(data.mlr, aes(x=response, y=fitted_values)) +
  geom_point() + geom_rug() +
  ggtitle("[Uchi TC train data] response vs fitted_values 
          (Multiple Linear Regression)") +
  geom_abline(intercept=0,slope=1,color='blue',size=1.5)
par(mfrow=c(1,1))
plot(data.mlr$time,data.mlr$response,type='o',col='blue',
     xlab="time",ylab="TC",main="[Uchi TC train data] 
     response vs fitted_values (Multiple Linear Regression)",
     ylim=c(-100000,500000))
lines(data.mlr$time,data.mlr$fitted_values,type='o',col='red')
legend(0,500000,c("fitted_values","response"),lwd=c(1,1),
       col=c("red","blue"))
```

#### response vs fitted_values (test data (2020))

```{r}
ex2_1 <- read.csv("C:/Users/HSY/Desktop/우치(2020).csv",
                  sep=",",header=T)
ex2_1 <- ex2_1[,-1]
ex2_1 <- as.data.frame(ex2_1)
pred.mlr1 <- predict(gfit.step,newdata=ex2_1,type="response")
data.mlr1 <- data.frame(response=ex2_1$TC,fitted_values=pred.mlr1,
                        time=ex2_1$time)
sqrt(sum((data.mlr1$response-data.mlr1$fitted_values)^2)/
       length(data.mlr1$response)) # RMSE = 5388.564    
ggplot(data.mlr1, aes(x=response, y=fitted_values)) +
  geom_point() + geom_rug() +
  ggtitle("[Uchi TC test data] response vs fitted_values 
          (Multiple Linear Regression)") +
  geom_abline(intercept=0,slope=1,color='blue',size=1.5)
par(mfrow=c(1,1))
plot(data.mlr1$time,data.mlr1$response,type='o',col='blue',
     xlab="time",ylab="TC",main="[Uchi TC test data] 
     response vs fitted_values (Multiple Linear Regression)",
     ylim=c(-100000,500000))
lines(data.mlr1$time,data.mlr1$fitted_values,type='o',col='red')
legend(3650,500000,c("fitted_values","response"),lwd=c(1,1),
       col=c("red","blue"))
```


### Generalized Linear Model

```{r}
m <- glm(TC~pH+DO+BOD+COD+SS+TN+TP+TOC+WT+EC+log(Chla)+NH3N+PO4P+log(FC)+Flow+Rain,data=ex2,family=poisson(link="log"))
summary(m) # Deviance explained : 0.4710 
vif(m) 
par(mfrow=c(2,2))
plot(m)
par(mfrow=c(1,1))
```

#### Stepwise variable selection with AIC(Akaike’s Information Criterion)

```{r}
m.step <- stepAIC(m, direction="both", trace=TRUE)
m.step # 선택변수 : pH, DO, BOD, COD, SS, TN, TP, TOC, WT, EC, log(Chla), NH3N, PO4P, log(FC), Flow, Rain 
summary(m.step) # Deviance explained : 0.4710  
vif(m.step) 
par(mfrow=c(2,2))
plot(m.step)
par(mfrow=c(1,1))
```

#### response vs fitted_values (train data (2010-2019))

```{r}
pred.glm <- predict(m.step,newdata=ex2,type="response")
data.glm <- data.frame(response=ex2$TC,fitted_values=pred.glm,
                       time=ex2$time)
sqrt(sum((data.glm$response-data.glm$fitted_values)^2)/
       length(data.glm$response)) # RMSE = 7886.188    
ggplot(data.glm, aes(x=response, y=fitted_values)) +
  geom_point() + geom_rug() +
  ggtitle("[Uchi TC train data] response vs fitted_values 
          (Generalized Linear Model)") +
  geom_abline(intercept=0,slope=1,color='blue',size=1.5)
par(mfrow=c(1,1))
plot(data.glm$time,data.glm$response,type='o',col='blue',
     xlab="time",ylab="TC",main="[Uchi TC train data] 
     response vs fitted_values (Generalized Linear Model)",
     ylim=c(-100000,500000))
lines(data.glm$time,data.glm$fitted_values,type='o',col='red')
legend(0,500000,c("fitted_values","response"),lwd=c(1,1),
       col=c("red","blue"))
```

#### response vs fitted_values (test data (2020))

```{r}
ex2_1 <- read.csv("C:/Users/HSY/Desktop/우치(2020).csv",
                  sep=",",header=T)
ex2_1 <- ex2_1[,-1]
ex2_1 <- as.data.frame(ex2_1)
pred.glm1 <- predict(m.step,newdata=ex2_1,type="response")
data.glm1 <- data.frame(response=ex2_1$TC,fitted_values=pred.glm1,
                        time=ex2_1$time)
sqrt(sum((data.glm1$response-data.glm1$fitted_values)^2)/
       length(data.glm1$response)) # RMSE = 6856.565  
ggplot(data.glm1, aes(x=response, y=fitted_values)) +
  geom_point() + geom_rug() +
  ggtitle("[Uchi TC test data] response vs fitted_values 
          (Generalized Linear Model)") +
  geom_abline(intercept=0,slope=1,color='blue',size=1.5)
par(mfrow=c(1,1))
plot(data.glm1$time,data.glm1$fitted_values,type='o',col='red',
     xlab="time",ylab="TC",main="[Uchi TC test data] 
     response vs fitted_values (Generalized Linear Model)",
     ylim=c(-100000,500000))
lines(data.glm1$time,data.glm1$response,type='o',col='blue')
legend(3650,500000,c("fitted_values","response"),lwd=c(1,1),
       col=c("red","blue"))
```


### Generalized Additive Model

```{r}
mm <- gam(TC~s(pH)+s(DO)+s(BOD)+s(COD)+s(SS)+s(TN)+s(TP)+s(TOC)+s(WT)+s(EC)+s(log(Chla))+s(NH3N)+s(PO4P)+s(log(FC))+s(Flow)+s(Rain),data=ex2,family=quasipoisson(link="log"))
plot(mm,residuals=TRUE,pch=1,shade=TRUE,seWithMean=TRUE,shift=coef(mm)[1])
ggGam(mm)
summary(mm) # Deviance explained = 75.2% 
concurvity(mm,full=TRUE) # 공선성 존재
par(mfrow=c(2,2))
gam.check(mm) # 적합결여 존재 (기저함수 부족)
par(mfrow=c(1,1))
```

#### Shrinkage variable selection with Generalized Cross-Validation Criterion or Mallow's Cp statistic

```{r}
mm.shrink <- gam(TC~s(pH)+s(DO)+s(BOD)+s(COD)+s(SS)+s(TN)+s(TP)+s(TOC)+s(WT)+s(EC)+s(log(Chla))+s(NH3N)+s(PO4P)+s(log(FC))+s(Flow)+s(Rain),data=ex2,family=quasipoisson(link="log"),method="GCV.Cp",select=TRUE) 
plot(mm.shrink,residuals=TRUE,pch=1,shade=TRUE,seWithMean=TRUE,shift=coef(mm.shrink)[1])
ggGam(mm.shrink) # 선택변수 : pH, BOD, COD, SS, TN, TP, TOC, WT, EC, log(Chla), NH3N, PO4P, log(FC), Flow, Rain  
summary(mm.shrink) # Deviance explained = 74.1%  
concurvity(mm.shrink,full=TRUE) # 공선성 존재
par(mfrow=c(2,2))
gam.check(mm.shrink) # 적합결여 존재 (기저함수 부족)
par(mfrow=c(1,1))
```

#### response vs fitted_values (train data (2010-2019))

```{r}
pred.gam <- predict(mm.shrink,newdata=ex2,type="response")
data.gam <- data.frame(response=ex2$TC,fitted_values=pred.gam,
                       time=ex2$time)
sqrt(sum((data.gam$response-data.gam$fitted_values)^2)/
       length(data.gam$response)) # RMSE = 5355.716     
ggplot(data.gam, aes(x=response, y=fitted_values)) +
  geom_point() + geom_rug() +
  ggtitle("[Uchi TC train data] response vs fitted_values 
          (Generalized Additive Model)") +
  geom_abline(intercept=0,slope=1,color='blue',size=1.5)
par(mfrow=c(1,1))
plot(data.gam$time,data.gam$response,type='o',col='blue',
     xlab="time",ylab="TC",main="[Uchi TC train data] 
     response vs fitted_values (Generalized Additive Model)",
     ylim=c(-100000,500000))
lines(data.gam$time,data.gam$fitted_values,type='o',col='red')
legend(0,500000,c("fitted_values","response"),lwd=c(1,1),
       col=c("red","blue"))
```

#### response vs fitted_values (test data (2020))

```{r}
ex2_1 <- read.csv("C:/Users/HSY/Desktop/우치(2020).csv",
                  sep=",",header=T)
ex2_1 <- ex2_1[,-1]
ex2_1 <- as.data.frame(ex2_1)
pred.gam1 <- predict(mm.shrink,newdata=ex2_1,type="response")
data.gam1 <- data.frame(response=ex2_1$TC,fitted_values=pred.gam1,
                        time=ex2_1$time)
sqrt(sum((data.gam1$response-data.gam1$fitted_values)^2)/
       length(data.gam1$response)) # RMSE = 53200.4   
ggplot(data.gam1, aes(x=response, y=fitted_values)) +
  geom_point() + geom_rug() +
  ggtitle("[Uchi TC test data] response vs fitted_values 
          (Generalized Additive Model)") +
  geom_abline(intercept=0,slope=1,color='blue',size=1.5)
par(mfrow=c(1,1))
plot(data.gam1$time,data.gam1$fitted_values,type='o',col='red',
     xlab="time",ylab="TC",main="[Uchi TC test data] 
     response vs fitted_values (Generalized Additive Model)",
     ylim=c(-100000,500000))
lines(data.gam1$time,data.gam1$response,type='o',col='blue')
legend(3650,500000,c("fitted_values","response"),lwd=c(1,1),
       col=c("red","blue"))
```


### Time Varying Coefficient Model

```{r}
par(mar=c(4,4,4,4))
par(oma=c(0.5,0.5,0.5,0.5))
vc <- gam(TC~s(time)+s(time,by=pH)+s(time,by=DO)+s(time,by=BOD)+s(time,by=COD)+s(time,by=SS)+s(time,by=TN)+s(time,by=TP)+s(time,by=TOC)+s(time,by=WT)+s(time,by=EC)+s(time,by=log(Chla))+s(time,by=NH3N)+s(time,by=PO4P)+s(time,by=log(FC))+s(time,by=Flow)+s(time,by=Rain),data=ex2,family=quasipoisson(link="log"))
plot(vc,residuals=TRUE,pch=1,shade=TRUE,seWithMean=TRUE,shift=coef(vc)[1],ylim=c(-40,40))
ggGam(vc)
summary(vc) # Deviance explained = 81.3% 
par(mfrow=c(2,2))
gam.check(vc) 
par(mfrow=c(1,1))
```

#### Shrinkage variable selection with Generalized Cross-Validation Criterion or Mallow's Cp statistic

```{r}
vc.shrink <- gam(TC~s(time)+s(time,by=pH)+s(time,by=DO)+s(time,by=BOD)+s(time,by=COD)+s(time,by=SS)+s(time,by=TN)+s(time,by=TP)+s(time,by=TOC)+s(time,by=WT)+s(time,by=EC)+s(time,by=log(Chla))+s(time,by=NH3N)+s(time,by=PO4P)+s(time,by=log(FC))+s(time,by=Flow)+s(time,by=Rain),data=ex2,family=quasipoisson(link="log"),method="GCV.Cp",select=TRUE) 
plot(vc.shrink,residuals=TRUE,pch=1,shade=TRUE,seWithMean=TRUE,shift=coef(vc.shrink)[1],ylim=c(-40,40))
ggGam(vc.shrink) # 선택변수 : pH, DO, BOD, COD, SS, TN, TP, TOC, WT, EC, NH3N, PO4P, log(FC), Flow, Rain   
summary(vc.shrink) # Deviance explained = 79.6%   
par(mfrow=c(2,2))
gam.check(vc.shrink) 
par(mfrow=c(1,1))
```

#### response vs fitted_values (train data (2010-2019))

```{r}
pred.tvcm <- predict(vc.shrink,newdata=ex2,type="response")
data.tvcm <- data.frame(response=ex2$TC,fitted_values=pred.tvcm,
                        time=ex2$time)
sqrt(sum((data.tvcm$response-data.tvcm$fitted_values)^2)/
       length(data.tvcm$response)) # RMSE = 4370.575     
ggplot(data.tvcm, aes(x=response, y=fitted_values)) +
  geom_point() + geom_rug() +
  ggtitle("[Uchi TC train data] response vs fitted_values 
          (Time Varying Coefficient Model)") +
  geom_abline(intercept=0,slope=1,color='blue',size=1.5)
par(mfrow=c(1,1))
plot(data.tvcm$time,data.tvcm$response,type='o',col='blue',
     xlab="time",ylab="TC",main="[Uchi TC train data] 
     response vs fitted_values (Time Varying Coefficient Model)",
     ylim=c(-100000,500000))
lines(data.tvcm$time,data.tvcm$fitted_values,type='o',col='red')
legend(0,500000,c("fitted_values","response"),lwd=c(1,1),
       col=c("red","blue"))
```

#### response vs fitted_values (test data (2020))

```{r}
ex2_1 <- read.csv("C:/Users/HSY/Desktop/우치(2020).csv",
                  sep=",",header=T)
ex2_1 <- ex2_1[,-1]
ex2_1 <- as.data.frame(ex2_1)
pred.tvcm1 <- predict(vc.shrink,newdata=ex2_1,type="response")
data.tvcm1 <- data.frame(response=ex2_1$TC,fitted_values=pred.tvcm1,
                         time=ex2_1$time)
sqrt(sum((data.tvcm1$response-data.tvcm1$fitted_values)^2)/
       length(data.tvcm1$response)) # RMSE = 18797.96   
ggplot(data.tvcm1, aes(x=response, y=fitted_values)) +
  geom_point() + geom_rug() +
  ggtitle("[Uchi TC test data] response vs fitted_values 
          (Time Varying Coefficient Model)") +
  geom_abline(intercept=0,slope=1,color='blue',size=1.5)
par(mfrow=c(1,1))
plot(data.tvcm1$time,data.tvcm1$fitted_values,type='o',col='red',
     xlab="time",ylab="TC",main="[Uchi TC test data] 
     response vs fitted_values (Time Varying Coefficient Model)",
     ylim=c(-100000,500000))
lines(data.tvcm1$time,data.tvcm1$response,type='o',col='blue')
legend(3650,500000,c("fitted_values","response"),lwd=c(1,1),
       col=c("red","blue"))
```


#### 최종선택된 모형의 설명력(Deviance explained) : 32.9%(다중선형회귀모형), 47.1%(일반화선형모형), 74.1%(일반화가법모형), 79.6%(시간에 따른 계수변화모형)

#### train data 관련 최종선택된 모형의 예측력(Root Mean Squared Error) : 8628.659(다중선형회귀모형), 7866.188(일반화선형모형), 5355.716(일반화가법모형), 4370.575(시간에 따른 계수변화모형)

#### test data 관련 최종선택된 모형의 예측력(Root Mean Squared Error) : 5388.564(다중선형회귀모형), 6856.565(일반화선형모형), 53200.4(일반화가법모형), 18797.96(시간에 따른 계수변화모형)

#### 일반화가법모형이나 시간에 따른 계수변화모형이 다중선형회귀모형보다 설명력이 우수하다는 것을 확실하게 보여주기 위해서는 설명변수들과 확실한 비선형관계가 있다고 여겨지는 변수를 반응변수로 선택하는 것이 좋다고 판단됨.

#### test RMSE의 경우 MLR이 가장 작게 나왔다. 하지만, MLR의 경우 적절한 확률분포를 가정하고 있지 않고 있고 TC의 예측값을 음수로 추정해주는 과오를 범하고 있기 때문에 최적의 모형이라고 할 수는 없다. 그리고 GLM, GAM, TVCM의 경우 예측값을 과대 또는 과소추정하는 경우가 있어서 RMSE의 기준으로 과소평가를 받을 수 있기 때문에 x축과 y축의 범위를 동일하게 조절한 산점도를 볼 필요가 있겠다.

```{r}
ggplot(data.mlr1, aes(x=response, y=fitted_values)) +
  geom_point() + geom_rug() +
  ggtitle("[Uchi TC test data] response vs fitted_values 
          (Multiple Linear Regression)") +
  geom_abline(intercept=0,slope=1,color='blue',size=1.5) +
  coord_cartesian(xlim = c(0,30000), ylim = c(0,30000))
ggplot(data.glm1, aes(x=response, y=fitted_values)) +
  geom_point() + geom_rug() +
  ggtitle("[Uchi TC test data] response vs fitted_values 
          (Generalized Linear Model)") +
  geom_abline(intercept=0,slope=1,color='blue',size=1.5) +
  coord_cartesian(xlim = c(0,30000), ylim = c(0,30000))
ggplot(data.gam1, aes(x=response, y=fitted_values)) +
  geom_point() + geom_rug() +
  ggtitle("[Uchi TC test data] response vs fitted_values 
          (Generalized Additive Model)") +
  geom_abline(intercept=0,slope=1,color='blue',size=1.5) +
  coord_cartesian(xlim = c(0,30000), ylim = c(0,30000))
ggplot(data.tvcm1, aes(x=response, y=fitted_values)) +
  geom_point() + geom_rug() +
  ggtitle("[Uchi TC test data] response vs fitted_values 
          (Time Varying Coefficient Model)") +
  geom_abline(intercept=0,slope=1,color='blue',size=1.5) +
  coord_cartesian(xlim = c(0,30000), ylim = c(0,30000))
```

#### 추가로 time vs TC 그래프에 대해서도 y축 범위를 통일시켜 그려보면 다음과 같다.

```{r}

par(mfrow=c(1,1))
plot(data.mlr1$time,data.mlr1$response,type='o',col='blue',
     xlab="time",ylab="TC",main="[Uchi TC test data] 
     response vs fitted_values (Multiple Linear Regression)",
     ylim=c(-100000,500000))
lines(data.mlr1$time,data.mlr1$fitted_values,type='o',col='red')
legend(3650,500000,c("fitted_values","response"),lwd=c(1,1),
       col=c("red","blue"))
par(mfrow=c(1,1))
plot(data.glm1$time,data.glm1$fitted_values,type='o',col='red',
     xlab="time",ylab="TC",main="[Uchi TC test data] 
     response vs fitted_values (Generalized Linear Model)",
     ylim=c(-100000,500000))
lines(data.glm1$time,data.glm1$response,type='o',col='blue')
legend(3650,500000,c("fitted_values","response"),lwd=c(1,1),
       col=c("red","blue"))
par(mfrow=c(1,1))
plot(data.gam1$time,data.gam1$fitted_values,type='o',col='red',
     xlab="time",ylab="TC",main="[Uchi TC test data] 
     response vs fitted_values (Generalized Additive Model)",
     ylim=c(-100000,500000))
lines(data.gam1$time,data.gam1$response,type='o',col='blue')
legend(3650,500000,c("fitted_values","response"),lwd=c(1,1),
       col=c("red","blue"))
par(mfrow=c(1,1))
plot(data.tvcm1$time,data.tvcm1$fitted_values,type='o',col='red',
     xlab="time",ylab="TC",main="[Uchi TC test data] 
     response vs fitted_values (Time Varying Coefficient Model)",
     ylim=c(-100000,500000))
lines(data.tvcm1$time,data.tvcm1$response,type='o',col='blue')
legend(3650,500000,c("fitted_values","response"),lwd=c(1,1),
       col=c("red","blue"))
```

#### 여러가지 사항을 고려했을 때 우치 TC 예측에 대한 최적의 모형은 TVCM이라고 판단됨.




### Dependent(Response) variable : FC

### Multiple Linear Regression

```{r}
ex2 <- read.csv("C:/Users/HSY/Desktop/우치(2010-2019).csv", sep=",", header=T)
ex2 <- ex2[,-1]
ex2 <- as.data.frame(ex2)
g1 <- ggplot(data=ex2,aes(x=pH,y=FC)) + geom_point() + stat_smooth(method=lm)
g2 <- ggplot(data=ex2,aes(x=DO,y=FC)) + geom_point() + stat_smooth(method=lm)
g3 <- ggplot(data=ex2,aes(x=BOD,y=FC)) + geom_point() + stat_smooth(method=lm)
g4 <- ggplot(data=ex2,aes(x=COD,y=FC)) + geom_point() + stat_smooth(method=lm)
g5 <- ggplot(data=ex2,aes(x=SS,y=FC)) + geom_point() + stat_smooth(method=lm)
g6 <- ggplot(data=ex2,aes(x=TN,y=FC)) + geom_point() + stat_smooth(method=lm)
g7 <- ggplot(data=ex2,aes(x=TP,y=FC)) + geom_point() + stat_smooth(method=lm)
g8 <- ggplot(data=ex2,aes(x=TOC,y=FC)) + geom_point() + stat_smooth(method=lm)
g9 <- ggplot(data=ex2,aes(x=WT,y=FC)) + geom_point() + stat_smooth(method=lm)
g10 <- ggplot(data=ex2,aes(x=EC,y=FC)) + geom_point() + stat_smooth(method=lm)
g11 <- ggplot(data=ex2,aes(x=TC,y=FC)) + geom_point() + stat_smooth(method=lm)
g12 <- ggplot(data=ex2,aes(x=NH3N,y=FC)) + geom_point() + stat_smooth(method=lm)
g13 <- ggplot(data=ex2,aes(x=PO4P,y=FC)) + geom_point() + stat_smooth(method=lm)
g14 <- ggplot(data=ex2,aes(x=Chla,y=FC)) + geom_point() + stat_smooth(method=lm)
g15 <- ggplot(data=ex2,aes(x=Flow,y=FC)) + geom_point() + stat_smooth(method=lm)
g16 <- ggplot(data=ex2,aes(x=Rain,y=FC)) + geom_point() + stat_smooth(method=lm)
grid.arrange(g1,g2,g3,g4,g5,g6,g7,g8,g9,g10,g11,g12,g13,g14,g15,g16,nrow=4,ncol=4)
gfit <- glm(FC~pH+DO+BOD+COD+SS+TN+TP+TOC+WT+EC+log(Chla)+NH3N+PO4P+log(TC)+Flow+Rain,data=ex2,family=gaussian(link="identity"))
summary(gfit) # Deviance explained: 0.2111 
vif(gfit) 
par(mfrow=c(2,2))
plot(gfit)
par(mfrow=c(1,1))
dwtest(FC~pH+DO+BOD+COD+SS+TN+TP+TOC+WT+EC+log(Chla)+NH3N+PO4P+log(TC)+Flow+Rain,data=ex2) 
# 다중회귀분석에 대한 기본가정인 잔차(residual)에 대한 정규성, 등분산성, 독립성, 선형성 등을 만족하지 못함.
```

#### Stepwise variable selection with AIC(Akaike’s Information Criterion)

```{r}
gfit.step <- stepAIC(gfit, direction="both", trace=TRUE)
gfit.step # 선택변수 : SS, log(TC), Flow  
summary(gfit.step) # Deviance explained: 0.1972  
vif(gfit.step) 
par(mfrow=c(2,2))
plot(gfit.step)
par(mfrow=c(1,1))
dwtest(FC~SS+log(TC)+Flow,data=ex2) 
# 다중회귀분석에 대한 기본가정인 잔차(residual)에 대한 정규성, 등분산성, 독립성, 선형성 등을 만족하지 못함.
```

#### response vs fitted_values (train data (2010-2019))

```{r}
pred.mlr <- predict(gfit.step,newdata=ex2,type="response")
data.mlr <- data.frame(response=ex2$FC,fitted_values=pred.mlr,
                       time=ex2$time)
sqrt(sum((data.mlr$response-data.mlr$fitted_values)^2)/
       length(data.mlr$response)) # RMSE = 2336.716   
ggplot(data.mlr, aes(x=response, y=fitted_values)) +
  geom_point() + geom_rug() +
  ggtitle("[Uchi FC train data] response vs fitted_values 
          (Multiple Linear Regression)") +
  geom_abline(intercept=0,slope=1,color='blue',size=1.5)
par(mfrow=c(1,1))
plot(data.mlr$time,data.mlr$response,type='o',col='blue',
     xlab="time",ylab="FC",main="[Uchi FC train data] 
     response vs fitted_values (Multiple Linear Regression)",
     ylim=c(-10000,50000))
lines(data.mlr$time,data.mlr$fitted_values,type='o',col='red')
legend(0,50000,c("fitted_values","response"),lwd=c(1,1),
       col=c("red","blue"))
```

#### response vs fitted_values (test data (2020))

```{r}
ex2_1 <- read.csv("C:/Users/HSY/Desktop/우치(2020).csv",
                  sep=",",header=T)
ex2_1 <- ex2_1[,-1]
ex2_1 <- as.data.frame(ex2_1)
pred.mlr1 <- predict(gfit.step,newdata=ex2_1,type="response")
data.mlr1 <- data.frame(response=ex2_1$FC,fitted_values=pred.mlr1,
                        time=ex2_1$time)
sqrt(sum((data.mlr1$response-data.mlr1$fitted_values)^2)/
       length(data.mlr1$response)) # RMSE = 1208.648    
ggplot(data.mlr1, aes(x=response, y=fitted_values)) +
  geom_point() + geom_rug() +
  ggtitle("[Uchi FC test data] response vs fitted_values 
          (Multiple Linear Regression)") +
  geom_abline(intercept=0,slope=1,color='blue',size=1.5)
par(mfrow=c(1,1))
plot(data.mlr1$time,data.mlr1$response,type='o',col='blue',
     xlab="time",ylab="FC",main="[Uchi FC test data] 
     response vs fitted_values (Multiple Linear Regression)",
     ylim=c(-10000,50000))
lines(data.mlr1$time,data.mlr1$fitted_values,type='o',col='red')
legend(3650,50000,c("fitted_values","response"),lwd=c(1,1),
       col=c("red","blue"))
```


### Generalized Linear Model

```{r}
m <- glm(FC~pH+DO+BOD+COD+SS+TN+TP+TOC+WT+EC+log(Chla)+NH3N+PO4P+log(TC)+Flow+Rain,data=ex2,family=poisson(link="log"))
summary(m) # Deviance explained : 0.6807  
vif(m) 
par(mfrow=c(2,2))
plot(m)
par(mfrow=c(1,1))
```

#### Stepwise variable selection with AIC(Akaike’s Information Criterion)

```{r}
m.step <- stepAIC(m, direction="both", trace=TRUE)
m.step # 선택변수 : pH, DO, BOD, COD, SS, TN, TP, TOC, WT, EC, NH3N, PO4P, log(TC), Flow, Rain  
summary(m.step) # Deviance explained : 0.6807  
vif(m.step) 
par(mfrow=c(2,2))
plot(m.step)
par(mfrow=c(1,1))
```

#### response vs fitted_values (train data (2010-2019))

```{r}
pred.glm <- predict(m.step,newdata=ex2,type="response")
data.glm <- data.frame(response=ex2$FC,fitted_values=pred.glm,
                       time=ex2$time)
sqrt(sum((data.glm$response-data.glm$fitted_values)^2)/
       length(data.glm$response)) # RMSE = 1778.897    
ggplot(data.glm, aes(x=response, y=fitted_values)) +
  geom_point() + geom_rug() +
  ggtitle("[Uchi FC train data] response vs fitted_values 
          (Generalized Linear Model)") +
  geom_abline(intercept=0,slope=1,color='blue',size=1.5)
par(mfrow=c(1,1))
plot(data.glm$time,data.glm$response,type='o',col='blue',
     xlab="time",ylab="FC",main="[Uchi FC train data] 
     response vs fitted_values (Generalized Linear Model)",
     ylim=c(-10000,50000))
lines(data.glm$time,data.glm$fitted_values,type='o',col='red')
legend(0,50000,c("fitted_values","response"),lwd=c(1,1),
       col=c("red","blue"))
```

#### response vs fitted_values (test data (2020))

```{r}
ex2_1 <- read.csv("C:/Users/HSY/Desktop/우치(2020).csv",
                  sep=",",header=T)
ex2_1 <- ex2_1[,-1]
ex2_1 <- as.data.frame(ex2_1)
pred.glm1 <- predict(m.step,newdata=ex2_1,type="response")
data.glm1 <- data.frame(response=ex2_1$FC,fitted_values=pred.glm1,
                        time=ex2_1$time)
sqrt(sum((data.glm1$response-data.glm1$fitted_values)^2)/
       length(data.glm1$response)) # RMSE = 1243.96  
ggplot(data.glm1, aes(x=response, y=fitted_values)) +
  geom_point() + geom_rug() +
  ggtitle("[Uchi FC test data] response vs fitted_values 
          (Generalized Linear Model)") +
  geom_abline(intercept=0,slope=1,color='blue',size=1.5)
par(mfrow=c(1,1))
plot(data.glm1$time,data.glm1$fitted_values,type='o',col='red',
     xlab="time",ylab="FC",main="[Uchi FC test data] 
     response vs fitted_values (Generalized Linear Model)",
     ylim=c(-10000,50000))
lines(data.glm1$time,data.glm1$response,type='o',col='blue')
legend(3650,50000,c("fitted_values","response"),lwd=c(1,1),
       col=c("red","blue"))
```


### Generalized Additive Model

```{r}
mm <- gam(FC~s(pH)+s(DO)+s(BOD)+s(COD)+s(SS)+s(TN)+s(TP)+s(TOC)+s(WT)+s(EC)+s(log(TC))+s(NH3N)+s(PO4P)+s(log(Chla))+s(Flow)+s(Rain),data=ex2,family=quasipoisson(link="log"))
plot(mm,residuals=TRUE,pch=1,shade=TRUE,seWithMean=TRUE,shift=coef(mm)[1])
ggGam(mm)
summary(mm) # Deviance explained =  
concurvity(mm,full=TRUE) # 공선성 존재
par(mfrow=c(2,2))
gam.check(mm) # 적합결여 존재 (기저함수 부족)
par(mfrow=c(1,1))
```

#### Shrinkage variable selection with Generalized Cross-Validation Criterion or Mallow's Cp statistic

```{r}
mm.shrink <- gam(FC~s(pH)+s(DO)+s(BOD)+s(COD)+s(SS)+s(TN)+s(TP)+s(TOC)+s(WT)+s(EC)+s(log(TC))+s(NH3N)+s(PO4P)+s(log(Chla))+s(Flow)+s(Rain),data=ex2,family=quasipoisson(link="log"),method="GCV.Cp",select=TRUE) 
plot(mm.shrink,residuals=TRUE,pch=1,shade=TRUE,seWithMean=TRUE,shift=coef(mm.shrink)[1])
ggGam(mm.shrink) # 선택변수 : 
summary(mm.shrink) # Deviance explained =  
concurvity(mm.shrink,full=TRUE) # 공선성 존재
par(mfrow=c(2,2))
gam.check(mm.shrink) # 적합결여 존재 (기저함수 부족)
par(mfrow=c(1,1))
```

#### response vs fitted_values (train data (2010-2019))

```{r}
pred.gam <- predict(mm.shrink,newdata=ex2,type="response")
data.gam <- data.frame(response=ex2$FC,fitted_values=pred.gam,
                       time=ex2$time)
sqrt(sum((data.gam$response-data.gam$fitted_values)^2)/
       length(data.gam$response)) # RMSE =     
ggplot(data.gam, aes(x=response, y=fitted_values)) +
  geom_point() + geom_rug() +
  ggtitle("[Uchi FC train data] response vs fitted_values 
          (Generalized Additive Model)") +
  geom_abline(intercept=0,slope=1,color='blue',size=1.5)
par(mfrow=c(1,1))
plot(data.gam$time,data.gam$response,type='o',col='blue',
     xlab="time",ylab="FC",main="[Uchi FC train data] 
     response vs fitted_values (Generalized Additive Model)",
     ylim=c(-10000,50000))
lines(data.gam$time,data.gam$fitted_values,type='o',col='red')
legend(0,50000,c("fitted_values","response"),lwd=c(1,1),
       col=c("red","blue"))
```

#### response vs fitted_values (test data (2020))

```{r}
ex2_1 <- read.csv("C:/Users/HSY/Desktop/우치(2020).csv",
                  sep=",",header=T)
ex2_1 <- ex2_1[,-1]
ex2_1 <- as.data.frame(ex2_1)
pred.gam1 <- predict(mm.shrink,newdata=ex2_1,type="response")
data.gam1 <- data.frame(response=ex2_1$FC,fitted_values=pred.gam1,
                        time=ex2_1$time)
sqrt(sum((data.gam1$response-data.gam1$fitted_values)^2)/
       length(data.gam1$response)) # RMSE =   
ggplot(data.gam1, aes(x=response, y=fitted_values)) +
  geom_point() + geom_rug() +
  ggtitle("[Uchi FC test data] response vs fitted_values 
          (Generalized Additive Model)") +
  geom_abline(intercept=0,slope=1,color='blue',size=1.5)
par(mfrow=c(1,1))
plot(data.gam1$time,data.gam1$fitted_values,type='o',col='red',
     xlab="time",ylab="FC",main="[Uchi FC test data] 
     response vs fitted_values (Generalized Additive Model)",
     ylim=c(-10000,50000))
lines(data.gam1$time,data.gam1$response,type='o',col='blue')
legend(3650,50000,c("fitted_values","response"),lwd=c(1,1),
       col=c("red","blue"))
```


### Time Varying Coefficient Model

```{r}
par(mar=c(4,4,4,4))
par(oma=c(0.5,0.5,0.5,0.5))
vc <- gam(FC~s(time)+s(time,by=pH)+s(time,by=DO)+s(time,by=BOD)+s(time,by=COD)+s(time,by=SS)+s(time,by=TN)+s(time,by=TP)+s(time,by=TOC)+s(time,by=WT)+s(time,by=EC)+s(time,by=log(TC))+s(time,by=NH3N)+s(time,by=PO4P)+s(time,by=log(Chla))+s(time,by=Flow)+s(time,by=Rain),data=ex2,family=quasipoisson(link="log"))
plot(vc,residuals=TRUE,pch=1,shade=TRUE,seWithMean=TRUE,shift=coef(vc)[1],ylim=c(-40,40))
ggGam(vc)
summary(vc) # Deviance explained =   
par(mfrow=c(2,2))
gam.check(vc) 
par(mfrow=c(1,1))
```

#### Shrinkage variable selection with Generalized Cross-Validation Criterion or Mallow's Cp statistic

```{r}
vc.shrink <- gam(FC~s(time)+s(time,by=pH)+s(time,by=DO)+s(time,by=BOD)+s(time,by=COD)+s(time,by=SS)+s(time,by=TN)+s(time,by=TP)+s(time,by=TOC)+s(time,by=WT)+s(time,by=EC)+s(time,by=log(TC))+s(time,by=NH3N)+s(time,by=PO4P)+s(time,by=log(Chla))+s(time,by=Flow)+s(time,by=Rain),data=ex2,family=quasipoisson(link="log"),method="GCV.Cp",select=TRUE)
plot(vc.shrink,residuals=TRUE,pch=1,shade=TRUE,seWithMean=TRUE,shift=coef(vc.shrink)[1],ylim=c(-40,40))
ggGam(vc.shrink) # 선택변수 : 
summary(vc.shrink) # Deviance explained =  
par(mfrow=c(2,2))
gam.check(vc.shrink) 
par(mfrow=c(1,1))
```

#### response vs fitted_values (train data (2010-2019))

```{r}
pred.tvcm <- predict(vc.shrink,newdata=ex2,type="response")
data.tvcm <- data.frame(response=ex2$FC,fitted_values=pred.tvcm,
                        time=ex2$time)
sqrt(sum((data.tvcm$response-data.tvcm$fitted_values)^2)/
       length(data.tvcm$response)) # RMSE =     
ggplot(data.tvcm, aes(x=response, y=fitted_values)) +
  geom_point() + geom_rug() +
  ggtitle("[Uchi FC train data] response vs fitted_values 
          (Time Varying Coefficient Model)") +
  geom_abline(intercept=0,slope=1,color='blue',size=1.5)
par(mfrow=c(1,1))
plot(data.tvcm$time,data.tvcm$response,type='o',col='blue',
     xlab="time",ylab="FC",main="[Uchi FC train data] 
     response vs fitted_values (Time Varying Coefficient Model)",
     ylim=c(-10000,50000))
lines(data.tvcm$time,data.tvcm$fitted_values,type='o',col='red')
legend(0,50000,c("fitted_values","response"),lwd=c(1,1),
       col=c("red","blue"))
```

#### response vs fitted_values (test data (2020))

```{r}
ex2_1 <- read.csv("C:/Users/HSY/Desktop/우치(2020).csv",
                  sep=",",header=T)
ex2_1 <- ex2_1[,-1]
ex2_1 <- as.data.frame(ex2_1)
pred.tvcm1 <- predict(vc.shrink,newdata=ex2_1,type="response")
data.tvcm1 <- data.frame(response=ex2_1$FC,fitted_values=pred.tvcm1,
                         time=ex2_1$time)
sqrt(sum((data.tvcm1$response-data.tvcm1$fitted_values)^2)/
       length(data.tvcm1$response)) # RMSE =   
ggplot(data.tvcm1, aes(x=response, y=fitted_values)) +
  geom_point() + geom_rug() +
  ggtitle("[Uchi FC test data] response vs fitted_values 
          (Time Varying Coefficient Model)") +
  geom_abline(intercept=0,slope=1,color='blue',size=1.5)
par(mfrow=c(1,1))
plot(data.tvcm1$time,data.tvcm1$fitted_values,type='o',col='red',
     xlab="time",ylab="FC",main="[Uchi FC test data] 
     response vs fitted_values (Time Varying Coefficient Model)",
     ylim=c(-10000,50000))
lines(data.tvcm1$time,data.tvcm1$response,type='o',col='blue')
legend(3650,50000,c("fitted_values","response"),lwd=c(1,1),
       col=c("red","blue"))
```


#### 최종선택된 모형의 설명력(Deviance explained) : %(다중선형회귀모형), %(일반화선형모형), %(일반화가법모형), %(시간에 따른 계수변화모형)

#### 최종선택된 모형의 예측력(Root Mean Squared Error) : (다중선형회귀모형), (일반화선형모형), (일반화가법모형), (시간에 따른 계수변화모형)

#### 일반화가법모형이나 시간에 따른 계수변화모형이 다중선형회귀모형보다 설명력이 우수하다는 것을 확실하게 보여주기 위해서는 설명변수들과 확실한 비선형관계가 있다고 여겨지는 변수를 반응변수로 선택하는 것이 좋다고 판단됨.

#### test RMSE의 경우 MLR이 가장 작게 나왔다. 하지만, MLR의 경우 적절한 확률분포를 가정하고 있지 않고 있고 FC의 예측값을 음수로 추정해주는 과오를 범하고 있기 때문에 최적의 모형이라고 할 수는 없다. 그리고 GLM, GAM, TVCM의 경우 예측값을 과대 또는 과소추정하는 경우가 있어서 RMSE의 기준으로 과소평가를 받을 수 있기 때문에 x축과 y축의 범위를 동일하게 조절한 산점도를 볼 필요가 있겠다.

```{r}
ggplot(data.mlr1, aes(x=response, y=fitted_values)) +
  geom_point() + geom_rug() +
  ggtitle("[Uchi FC test data] response vs fitted_values 
          (Multiple Linear Regression)") +
  geom_abline(intercept=0,slope=1,color='blue',size=1.5) +
  coord_cartesian(xlim = c(0,100000), ylim = c(0,100000))
ggplot(data.glm1, aes(x=response, y=fitted_values)) +
  geom_point() + geom_rug() +
  ggtitle("[Uchi FC test data] response vs fitted_values 
          (Generalized Linear Model)") +
  geom_abline(intercept=0,slope=1,color='blue',size=1.5) +
  coord_cartesian(xlim = c(0,100000), ylim = c(0,100000))
ggplot(data.gam1, aes(x=response, y=fitted_values)) +
  geom_point() + geom_rug() +
  ggtitle("[Uchi FC test data] response vs fitted_values 
          (Generalized Additive Model)") +
  geom_abline(intercept=0,slope=1,color='blue',size=1.5) +
  coord_cartesian(xlim = c(0,100000), ylim = c(0,100000))
ggplot(data.tvcm1, aes(x=response, y=fitted_values)) +
  geom_point() + geom_rug() +
  ggtitle("[Uchi FC test data] response vs fitted_values 
          (Time Varying Coefficient Model)") +
  geom_abline(intercept=0,slope=1,color='blue',size=1.5) +
  coord_cartesian(xlim = c(0,100000), ylim = c(0,100000))
```

#### 추가로 time vs FC 그래프에 대해서도 y축 범위를 통일시켜 그려보면 다음과 같다.

```{r}
par(mfrow=c(1,1))
plot(data.mlr1$time,data.mlr1$response,type='o',col='blue',
     xlab="time",ylab="FC",main="[Uchi FC test data] 
     response vs fitted_values (Multiple Linear Regression)",
     ylim=c(-10000,50000))
lines(data.mlr1$time,data.mlr1$fitted_values,type='o',col='red')
legend(3650,50000,c("fitted_values","response"),lwd=c(1,1),
       col=c("red","blue"))
par(mfrow=c(1,1))
plot(data.glm1$time,data.glm1$fitted_values,type='o',col='red',
     xlab="time",ylab="FC",main="[Uchi FC test data] 
     response vs fitted_values (Generalized Linear Model)",
     ylim=c(-10000,50000))
lines(data.glm1$time,data.glm1$response,type='o',col='blue')
legend(3650,50000,c("fitted_values","response"),lwd=c(1,1),
       col=c("red","blue"))
par(mfrow=c(1,1))
plot(data.gam1$time,data.gam1$fitted_values,type='o',col='red',
     xlab="time",ylab="FC",main="[Uchi FC test data] 
     response vs fitted_values (Generalized Additive Model)",
     ylim=c(-10000,50000))
lines(data.gam1$time,data.gam1$response,type='o',col='blue')
legend(3650,50000,c("fitted_values","response"),lwd=c(1,1),
       col=c("red","blue"))
par(mfrow=c(1,1))
plot(data.tvcm1$time,data.tvcm1$fitted_values,type='o',col='red',
     xlab="time",ylab="FC",main="[Uchi FC test data] 
     response vs fitted_values (Time Varying Coefficient Model)",
     ylim=c(-10000,50000))
lines(data.tvcm1$time,data.tvcm1$response,type='o',col='blue')
legend(3650,50000,c("fitted_values","response"),lwd=c(1,1),
       col=c("red","blue"))
```

#### 여러가지 사항을 고려했을 때 우치 FC 예측에 대한 최적의 모형은 TVCM이라고 판단됨.




### Dependent(Response) variable : Chla

### Multiple Linear Regression

```{r}
ex2 <- read.csv("C:/Users/HSY/Desktop/우치(2010-2019).csv", sep=",", header=T)
ex2 <- ex2[,-1]
ex2 <- as.data.frame(ex2)
p1 <- ggplot(data=ex2,aes(x=pH,y=Chla)) + geom_point() + stat_smooth(method=lm)
p2 <- ggplot(data=ex2,aes(x=DO,y=Chla)) + geom_point() + stat_smooth(method=lm)
p3 <- ggplot(data=ex2,aes(x=BOD,y=Chla)) + geom_point() + stat_smooth(method=lm)
p4 <- ggplot(data=ex2,aes(x=COD,y=Chla)) + geom_point() + stat_smooth(method=lm)
p5 <- ggplot(data=ex2,aes(x=SS,y=Chla)) + geom_point() + stat_smooth(method=lm)
p6 <- ggplot(data=ex2,aes(x=TN,y=Chla)) + geom_point() + stat_smooth(method=lm)
p7 <- ggplot(data=ex2,aes(x=TP,y=Chla)) + geom_point() + stat_smooth(method=lm)
p8 <- ggplot(data=ex2,aes(x=TOC,y=Chla)) + geom_point() + stat_smooth(method=lm)
p9 <- ggplot(data=ex2,aes(x=WT,y=Chla)) + geom_point() + stat_smooth(method=lm)
p10 <- ggplot(data=ex2,aes(x=EC,y=Chla)) + geom_point() + stat_smooth(method=lm)
p11 <- ggplot(data=ex2,aes(x=TC,y=Chla)) + geom_point() + stat_smooth(method=lm)
p12 <- ggplot(data=ex2,aes(x=NH3N,y=Chla)) + geom_point() + stat_smooth(method=lm)
p13 <- ggplot(data=ex2,aes(x=PO4P,y=Chla)) + geom_point() + stat_smooth(method=lm)
p14 <- ggplot(data=ex2,aes(x=FC,y=Chla)) + geom_point() + stat_smooth(method=lm)
p15 <- ggplot(data=ex2,aes(x=Flow,y=Chla)) + geom_point() + stat_smooth(method=lm)
p16 <- ggplot(data=ex2,aes(x=Rain,y=Chla)) + geom_point() + stat_smooth(method=lm)
grid.arrange(p1,p2,p3,p4,p5,p6,p7,p8,p9,p10,p11,p12,p13,p14,p15,p16,nrow=4,ncol=4)
gfit <- glm(Chla~pH+DO+BOD+COD+SS+TN+TP+TOC+WT+EC+log(FC)+NH3N+PO4P+log(TC)+Flow+Rain,data=ex2,family=gaussian(link="identity"))
summary(gfit) # Deviance explained:    
vif(gfit) 
par(mfrow=c(2,2))
plot(gfit)
par(mfrow=c(1,1))
dwtest(Chla~pH+DO+BOD+COD+SS+TN+TP+TOC+WT+EC+log(FC)+NH3N+PO4P+log(TC)+Flow+Rain,data=ex2) # 잔차가 양의 자기상관성을 가지고 있음.
# 다중회귀분석에 대한 기본가정인 잔차(residual)에 대한 정규성, 등분산성, 독립성, 선형성 등을 만족하지 못함.
```

#### Stepwise variable selection with AIC(Akaike’s Information Criterion)

```{r}
gfit.step <- stepAIC(gfit, direction="both", trace=TRUE)
gfit.step # 선택변수 : 
summary(gfit.step) # Deviance explained:    
vif(gfit.step)  
par(mfrow=c(2,2))
plot(gfit.step)
par(mfrow=c(1,1))
dwtest(Chla~,data=ex2) # 잔차가 양의 자기상관성을 가지고 있음.
# 다중회귀분석에 대한 기본가정인 잔차(residual)에 대한 정규성, 등분산성, 독립성, 선형성 등을 만족하지 못함.
```

#### response vs fitted_values (train data (2010-2019))

```{r}
pred.mlr <- predict(gfit.step,newdata=ex2,type="response")
data.mlr <- data.frame(response=ex2$Chla,fitted_values=pred.mlr,
                       time=ex2$time)
sqrt(sum((data.mlr$response-data.mlr$fitted_values)^2)/
       length(data.mlr$response)) # RMSE =   
ggplot(data.mlr, aes(x=response, y=fitted_values)) +
  geom_point() + geom_rug() +
  ggtitle("[Uchi Chla train data] response vs fitted_values 
          (Multiple Linear Regression)") +
  geom_abline(intercept=0,slope=1,color='blue',size=1.5)
par(mfrow=c(1,1))
plot(data.mlr$time,data.mlr$response,type='o',col='blue',
     xlab="time",ylab="Chla",main="[Uchi Chla train data] 
     response vs fitted_values (Multiple Linear Regression)",
     ylim=c(-100,500))
lines(data.mlr$time,data.mlr$fitted_values,type='o',col='red')
legend(0,500,c("fitted_values","response"),lwd=c(1,1),
       col=c("red","blue"))
```

#### response vs fitted_values (test data (2020))

```{r}
ex2_1 <- read.csv("C:/Users/HSY/Desktop/우치(2020).csv",
                  sep=",",header=T)
ex2_1 <- ex2_1[,-1]
ex2_1 <- as.data.frame(ex2_1)
pred.mlr1 <- predict(gfit.step,newdata=ex2_1,type="response")
data.mlr1 <- data.frame(response=ex2_1$Chla,fitted_values=pred.mlr1,
                        time=ex2_1$time)
sqrt(sum((data.mlr1$response-data.mlr1$fitted_values)^2)/
       length(data.mlr1$response)) # RMSE =    
ggplot(data.mlr1, aes(x=response, y=fitted_values)) +
  geom_point() + geom_rug() +
  ggtitle("[Uchi Chla test data] response vs fitted_values 
          (Multiple Linear Regression)") +
  geom_abline(intercept=0,slope=1,color='blue',size=1.5)
par(mfrow=c(1,1))
plot(data.mlr1$time,data.mlr1$response,type='o',col='blue',
     xlab="time",ylab="Chla",main="[Uchi Chla test data] 
     response vs fitted_values (Multiple Linear Regression)",
     ylim=c(-100,500))
lines(data.mlr1$time,data.mlr1$fitted_values,type='o',col='red')
legend(3650,500,c("fitted_values","response"),lwd=c(1,1),
       col=c("red","blue"))
```


### Generalized Linear Model

```{r}
m <- glm(Chla~pH+DO+BOD+COD+SS+TN+TP+TOC+WT+EC+log(FC)+NH3N+PO4P+log(TC)+Flow+Rain,data=ex2,family=Gamma(link="log"))
summary(m) # Deviance explained :  
vif(m) 
par(mfrow=c(2,2))
plot(m)
par(mfrow=c(1,1))
```

#### Stepwise variable selection with AIC(Akaike’s Information Criterion)

```{r}
m.step <- stepAIC(m, direction="both", trace=TRUE)
m.step # 선택변수 :   
summary(m.step) # Deviance explained :  
vif(m.step) 
par(mfrow=c(2,2))
plot(m.step)
par(mfrow=c(1,1))
```

#### response vs fitted_values (train data (2010-2019))

```{r}
pred.glm <- predict(m.step,newdata=ex2,type="response")
data.glm <- data.frame(response=ex2$Chla,fitted_values=pred.glm,
                       time=ex2$time)
sqrt(sum((data.glm$response-data.glm$fitted_values)^2)/
       length(data.glm$response)) # RMSE =    
ggplot(data.glm, aes(x=response, y=fitted_values)) +
  geom_point() + geom_rug() +
  ggtitle("[Uchi Chla train data] response vs fitted_values 
          (Generalized Linear Model)") +
  geom_abline(intercept=0,slope=1,color='blue',size=1.5)
par(mfrow=c(1,1))
plot(data.glm$time,data.glm$response,type='o',col='blue',
     xlab="time",ylab="Chla",main="[Uchi Chla train data] 
     response vs fitted_values (Generalized Linear Model)",
     ylim=c(-100,500))
lines(data.glm$time,data.glm$fitted_values,type='o',col='red')
legend(0,500,c("fitted_values","response"),lwd=c(1,1),
       col=c("red","blue"))
```

#### response vs fitted_values (test data (2020))

```{r}
ex2_1 <- read.csv("C:/Users/HSY/Desktop/우치(2020).csv",
                  sep=",",header=T)
ex2_1 <- ex2_1[,-1]
ex2_1 <- as.data.frame(ex2_1)
pred.glm1 <- predict(m.step,newdata=ex2_1,type="response")
data.glm1 <- data.frame(response=ex2_1$Chla,fitted_values=pred.glm1,
                        time=ex2_1$time)
sqrt(sum((data.glm1$response-data.glm1$fitted_values)^2)/
       length(data.glm1$response)) # RMSE =  
ggplot(data.glm1, aes(x=response, y=fitted_values)) +
  geom_point() + geom_rug() +
  ggtitle("[Uchi Chla test data] response vs fitted_values 
          (Generalized Linear Model)") +
  geom_abline(intercept=0,slope=1,color='blue',size=1.5)
par(mfrow=c(1,1))
plot(data.glm1$time,data.glm1$fitted_values,type='o',col='red',
     xlab="time",ylab="Chla",main="[Uchi Chla test data] 
     response vs fitted_values (Generalized Linear Model)",
     ylim=c(-100,500))
lines(data.glm1$time,data.glm1$response,type='o',col='blue')
legend(3650,500,c("fitted_values","response"),lwd=c(1,1),
       col=c("red","blue"))
```


### Generalized Additive Model

```{r}
# GAM의 경우 추정되는 계수(coefficients)가 데이터의 개수보다 많으면 적합되지 않음.
mm <- gam(Chla~s(pH)+s(DO)+s(BOD)+s(COD)+s(SS)+s(TN)+s(TP)+s(TOC)+s(WT)+s(EC)+s(log(TC))+s(NH3N)+s(PO4P)+s(log(FC))+s(Flow)+s(Rain),data=ex2,family=quasi(link="log"))
plot(mm,residuals=TRUE,pch=1,shade=TRUE,seWithMean=TRUE,shift=coef(mm)[1])
ggGam(mm)
summary(mm) # Deviance explained =  
concurvity(mm,full=TRUE) # 공선성 존재
par(mfrow=c(2,2))
gam.check(mm) # 적합결여 존재 (기저함수 부족)
par(mfrow=c(1,1))
```

#### Shrinkage variable selection with Generalized Cross-Validation Criterion or Mallow's Cp statistic

```{r}
mm.shrink <- gam(Chla~s(pH)+s(DO)+s(BOD)+s(COD)+s(SS)+s(TN)+s(TP)+s(TOC)+s(WT)+s(EC)+s(log(TC))+s(NH3N)+s(PO4P)+s(log(FC))+s(Flow)+s(Rain),data=ex2,family=quasi(link="log"),method="GCV.Cp",select=TRUE) 
plot(mm.shrink,residuals=TRUE,pch=1,shade=TRUE,seWithMean=TRUE,shift=coef(mm.shrink)[1])
ggGam(mm.shrink) # 선택변수 :  
summary(mm.shrink) # Deviance explained =   
concurvity(mm.shrink,full=TRUE) # 공선성 존재
par(mfrow=c(2,2))
gam.check(mm.shrink) # 적합결여 존재 (기저함수 부족)
par(mfrow=c(1,1))
```

#### response vs fitted_values (train data (2010-2019))

```{r}
pred.gam <- predict(mm.shrink,newdata=ex2,type="response")
data.gam <- data.frame(response=ex2$Chla,fitted_values=pred.gam,
                       time=ex2$time)
sqrt(sum((data.gam$response-data.gam$fitted_values)^2)/
       length(data.gam$response)) # RMSE =     
ggplot(data.gam, aes(x=response, y=fitted_values)) +
  geom_point() + geom_rug() +
  ggtitle("[Uchi Chla train data] response vs fitted_values 
          (Generalized Additive Model)") +
  geom_abline(intercept=0,slope=1,color='blue',size=1.5)
par(mfrow=c(1,1))
plot(data.gam$time,data.gam$response,type='o',col='blue',
     xlab="time",ylab="Chla",main="[Uchi Chla train data] 
     response vs fitted_values (Generalized Additive Model)",
     ylim=c(-100,500))
lines(data.gam$time,data.gam$fitted_values,type='o',col='red')
legend(0,500,c("fitted_values","response"),lwd=c(1,1),
       col=c("red","blue"))
```

#### response vs fitted_values (test data (2020))

```{r}
ex2_1 <- read.csv("C:/Users/HSY/Desktop/우치(2020).csv",
                  sep=",",header=T)
ex2_1 <- ex2_1[,-1]
ex2_1 <- as.data.frame(ex2_1)
pred.gam1 <- predict(mm.shrink,newdata=ex2_1,type="response")
data.gam1 <- data.frame(response=ex2_1$Chla,fitted_values=pred.gam1,
                        time=ex2_1$time)
sqrt(sum((data.gam1$response-data.gam1$fitted_values)^2)/
       length(data.gam1$response)) # RMSE =   
ggplot(data.gam1, aes(x=response, y=fitted_values)) +
  geom_point() + geom_rug() +
  ggtitle("[Uchi Chla test data] response vs fitted_values 
          (Generalized Additive Model)") +
  geom_abline(intercept=0,slope=1,color='blue',size=1.5)
par(mfrow=c(1,1))
plot(data.gam1$time,data.gam1$fitted_values,type='o',col='red',
     xlab="time",ylab="Chla",main="[Uchi Chla test data] 
     response vs fitted_values (Generalized Additive Model)",
     ylim=c(-100,500))
lines(data.gam1$time,data.gam1$response,type='o',col='blue')
legend(3650,500,c("fitted_values","response"),lwd=c(1,1),
       col=c("red","blue"))
```


### Time Varying Coefficient Model

```{r}
par(mar=c(4,4,4,4))
par(oma=c(0.5,0.5,0.5,0.5))
vc <- gam(Chla~s(time)+s(time,by=pH)+s(time,by=DO)+s(time,by=BOD)+s(time,by=COD)+s(time,by=SS)+s(time,by=TN)+s(time,by=TP)+s(time,by=TOC)+s(time,by=WT)+s(time,by=EC)+s(time,by=log(TC))+s(time,by=NH3N)+s(time,by=PO4P)+s(time,by=log(FC))+s(time,by=Flow)+s(time,by=Rain),data=ex2,family=quasi(link="log"))
plot(vc,residuals=TRUE,pch=1,shade=TRUE,seWithMean=TRUE,shift=coef(vc)[1],ylim=c(-40,40))
ggGam(vc)
summary(vc) # Deviance explained =    
par(mfrow=c(2,2))
gam.check(vc) 
par(mfrow=c(1,1))
```

#### Shrinkage variable selection with Generalized Cross-Validation Criterion or Mallow's Cp statistic

```{r}
vc.shrink <- gam(Chla~s(time)+s(time,by=pH)+s(time,by=DO)+s(time,by=BOD)+s(time,by=COD)+s(time,by=SS)+s(time,by=TN)+s(time,by=TP)+s(time,by=TOC)+s(time,by=WT)+s(time,by=EC)+s(time,by=log(TC))+s(time,by=NH3N)+s(time,by=PO4P)+s(time,by=log(FC))+s(time,by=Flow)+s(time,by=Rain),data=ex2,family=quasi(link="log"),method="GCV.Cp",select=TRUE)
plot(vc.shrink,residuals=TRUE,pch=1,shade=TRUE,seWithMean=TRUE,shift=coef(vc.shrink)[1],ylim=c(-40,40))
ggGam(vc.shrink) # 선택변수 : 
summary(vc.shrink) # Deviance explained =    
par(mfrow=c(2,2))
gam.check(vc.shrink) 
par(mfrow=c(1,1))
```

#### response vs fitted_values (train data (2010-2019))

```{r}
pred.tvcm <- predict(vc.shrink,newdata=ex2,type="response")
data.tvcm <- data.frame(response=ex2$Chla,fitted_values=pred.tvcm,
                        time=ex2$time)
sqrt(sum((data.tvcm$response-data.tvcm$fitted_values)^2)/
       length(data.tvcm$response)) # RMSE =     
ggplot(data.tvcm, aes(x=response, y=fitted_values)) +
  geom_point() + geom_rug() +
  ggtitle("[Uchi Chla train data] response vs fitted_values 
          (Time Varying Coefficient Model)") +
  geom_abline(intercept=0,slope=1,color='blue',size=1.5)
par(mfrow=c(1,1))
plot(data.tvcm$time,data.tvcm$response,type='o',col='blue',
     xlab="time",ylab="Chla",main="[Uchi Chla train data] 
     response vs fitted_values (Time Varying Coefficient Model)",
     ylim=c(-100,500))
lines(data.tvcm$time,data.tvcm$fitted_values,type='o',col='red')
legend(0,500,c("fitted_values","response"),lwd=c(1,1),
       col=c("red","blue"))
```

#### response vs fitted_values (test data (2020))

```{r}
ex2_1 <- read.csv("C:/Users/HSY/Desktop/우치(2020).csv",
                  sep=",",header=T)
ex2_1 <- ex2_1[,-1]
ex2_1 <- as.data.frame(ex2_1)
pred.tvcm1 <- predict(vc.shrink,newdata=ex2_1,type="response")
data.tvcm1 <- data.frame(response=ex2_1$Chla,fitted_values=pred.tvcm1,
                         time=ex2_1$time)
sqrt(sum((data.tvcm1$response-data.tvcm1$fitted_values)^2)/
       length(data.tvcm1$response)) # RMSE =   
ggplot(data.tvcm1, aes(x=response, y=fitted_values)) +
  geom_point() + geom_rug() +
  ggtitle("[Uchi Chla test data] response vs fitted_values 
          (Time Varying Coefficient Model)") +
  geom_abline(intercept=0,slope=1,color='blue',size=1.5)
par(mfrow=c(1,1))
plot(data.tvcm1$time,data.tvcm1$fitted_values,type='o',col='red',
     xlab="time",ylab="Chla",main="[Uchi Chla test data] 
     response vs fitted_values (Time Varying Coefficient Model)",
     ylim=c(-100,500))
lines(data.tvcm1$time,data.tvcm1$response,type='o',col='blue')
legend(3650,500,c("fitted_values","response"),lwd=c(1,1),
       col=c("red","blue"))
```


#### 최종선택된 모형의 설명력(Deviance explained) : %(다중선형회귀모형), %(일반화선형모형), %(일반화가법모형), %(시간에 따른 계수변화모형)

#### 최종선택된 모형의 예측력(Root Mean Squared Error) : (다중선형회귀모형), (일반화선형모형), (일반화가법모형), (시간에 따른 계수변화모형)

#### 일반화가법모형이나 시간에 따른 계수변화모형이 다중선형회귀모형보다 설명력이 우수하다는 것을 확실하게 보여주기 위해서는 설명변수들과 확실한 비선형관계가 있다고 여겨지는 변수를 반응변수로 선택하는 것이 좋다고 판단됨.

#### test RMSE의 경우 MLR이 가장 작게 나왔다. 하지만, MLR의 경우 적절한 확률분포를 가정하고 있지 않고 있고 Chla의 예측값을 음수로 추정해주는 과오를 범하고 있기 때문에 최적의 모형이라고 할 수는 없다. 그리고 GLM, GAM, TVCM의 경우 예측값을 과대 또는 과소추정하는 경우가 있어서 RMSE의 기준으로 과소평가를 받을 수 있기 때문에 x축과 y축의 범위를 동일하게 조절한 산점도를 볼 필요가 있겠다.

```{r}
ggplot(data.mlr1, aes(x=response, y=fitted_values)) +
  geom_point() + geom_rug() +
  ggtitle("[Uchi Chla test data] response vs fitted_values 
          (Multiple Linear Regression)") +
  geom_abline(intercept=0,slope=1,color='blue',size=1.5) +
  coord_cartesian(xlim = c(0,500), ylim = c(0,500))
ggplot(data.glm1, aes(x=response, y=fitted_values)) +
  geom_point() + geom_rug() +
  ggtitle("[Uchi Chla test data] response vs fitted_values 
          (Generalized Linear Model)") +
  geom_abline(intercept=0,slope=1,color='blue',size=1.5) +
  coord_cartesian(xlim = c(0,500), ylim = c(0,500))
ggplot(data.gam1, aes(x=response, y=fitted_values)) +
  geom_point() + geom_rug() +
  ggtitle("[Uchi Chla test data] response vs fitted_values 
          (Generalized Additive Model)") +
  geom_abline(intercept=0,slope=1,color='blue',size=1.5) +
  coord_cartesian(xlim = c(0,500), ylim = c(0,500))
ggplot(data.tvcm1, aes(x=response, y=fitted_values)) +
  geom_point() + geom_rug() +
  ggtitle("[Uchi Chla test data] response vs fitted_values 
          (Time Varying Coefficient Model)") +
  geom_abline(intercept=0,slope=1,color='blue',size=1.5) +
  coord_cartesian(xlim = c(0,500), ylim = c(0,500))
```

#### 추가로 time vs Chla 그래프에 대해서도 y축 범위를 통일시켜 그려보면 다음과 같다.

```{r}
par(mfrow=c(1,1))
plot(data.mlr1$time,data.mlr1$response,type='o',col='blue',
     xlab="time",ylab="Chla",main="[Uchi Chla test data] 
     response vs fitted_values (Multiple Linear Regression)",
     ylim=c(-100,500))
lines(data.mlr1$time,data.mlr1$fitted_values,type='o',col='red')
legend(3650,500,c("fitted_values","response"),lwd=c(1,1),
       col=c("red","blue"))
par(mfrow=c(1,1))
plot(data.glm1$time,data.glm1$fitted_values,type='o',col='red',
     xlab="time",ylab="Chla",main="[Uchi Chla test data] 
     response vs fitted_values (Generalized Linear Model)",
     ylim=c(-100,500))
lines(data.glm1$time,data.glm1$response,type='o',col='blue')
legend(3650,500,c("fitted_values","response"),lwd=c(1,1),
       col=c("red","blue"))
par(mfrow=c(1,1))
plot(data.gam1$time,data.gam1$fitted_values,type='o',col='red',
     xlab="time",ylab="Chla",main="[Uchi Chla test data] 
     response vs fitted_values (Generalized Additive Model)",
     ylim=c(-100,500))
lines(data.gam1$time,data.gam1$response,type='o',col='blue')
legend(3650,500,c("fitted_values","response"),lwd=c(1,1),
       col=c("red","blue"))
par(mfrow=c(1,1))
plot(data.tvcm1$time,data.tvcm1$fitted_values,type='o',col='red',
     xlab="time",ylab="Chla",main="[Uchi Chla test data] 
     response vs fitted_values (Time Varying Coefficient Model)",
     ylim=c(-100,500))
lines(data.tvcm1$time,data.tvcm1$response,type='o',col='blue')
legend(3650,500,c("fitted_values","response"),lwd=c(1,1),
       col=c("red","blue"))
```

#### 여러가지 사항을 고려했을 때 우치 Chla 예측에 대한 최적의 모형은 TVCM이라고 판단됨.