---
title: "Time series (T-P, TOC)"
author: "Hwang Seong-Yun"
date: '2020 6 15 '
output: html_document
---

## Data loading
```{r}
water <- read.csv("C:/Users/Nier/Desktop/시계열분석/광주2-1.csv", sep=",", header=T)
water_name <- water$date
rownames(water) <- water_name
```


## Install packages
```{r}
library(TTR)
library(forecast)
```


## Time series data
```{r}
TP <- ts(water[,4], frequency=48, start=c(2015,1))
TOC <- ts(water[,5], frequency=48, start=c(2015,1))
```

### T-P
```{r}
plot.ts(TP, main="T-P of Gwangju2-1 point")
```

### TOC
```{r}
plot.ts(TOC, main="TOC of Gwangju2-1 point")
```


## data decomposition - trend, seasonal, random

### T-P
```{r}
TP_comp <- decompose(TP)
plot(TP_comp)
```

### TOC
```{r}
TOC_comp <- decompose(TOC)
plot(TOC_comp)
```


## 시계열 데이터에서 계절성 요인 제거
```{r}
TP_adjusted <- TP - TP_comp$seasonal
plot.ts(TP_adjusted, main = "TP - seasonal factor")
```
```{r}
plot.ts(TP_comp$seasonal, main="Seasonal factor of TP")
```
```{r}
TOC_adjusted <- TOC - TOC_comp$seasonal
plot.ts(TOC_adjusted, main = "TOC - seasonal factor")
```
```{r}
plot.ts(TOC_comp$seasonal, main="Seasonal factor of TOC")
```


## Dickey-Fuller unit root test

### H0: 자료에 단위근이 존재한다.
### H1: 시계열 자료가 정상성을 만족한다(또는 추세 정상성을 만족한다).

```{r}
library(tseries)
adf.test(TP_adjusted)
```
-> 계절성 요인을 제거한 T-P는 단위근이 존재하지 않음. (차분 필요 없음)
```{r}
adf.test(TOC_adjusted)
```
-> 계절성 요인을 제거한 TOC는 단위근이 존재함. 즉, 추세가 존재. (차분 필요)
```{r}
adf.test(TP_comp$seasonal)
```
```{r}
adf.test(TOC_comp$seasonal)
```
-> T-P와 TOC의 계절성 요인은 모두 추세가 존재하지 않음.


## 차분을 통해 정상성 확인
```{r}
TOC_diff1 <- diff(TOC_adjusted, differences = 1)
plot.ts(TOC_diff1, main = "TOC - seasonal factor 1차 차분") 
```
```{r}
adf.test(TOC_diff1)
```


## ACF, PACF

### T-P
```{r}
acf(TP_adjusted, lag.max = 4800)  # lag 3 에서 절단값 --> MA(2)
```
```{r}
pacf(TP_adjusted, lag.max = 4800)  # lag 3 에서 절단값 --> AR(2)
```
--> 계절성 요인을 제거한 T-P : ARIMA(2,0,2) ?
```{r}
acf(TP_comp$seasonal, lag.max = 4800) # 감소추세
```
```{r}
pacf(TP_comp$seasonal, lag.max = 4800) # lag 2 에서 절단값 --> AR(1)
```
--> T-P의 계절성 요인 : ARIMA(1,0,0)[48] 

### TOC
```{r}
acf(TOC_diff1, lag.max = 4800) # lag 1 에서 절단값 --> MA(0)
```
```{r}
pacf(TOC_diff1, lag.max = 4800) # lag 2 에서 절단값 --> AR(1)
```
--> 계절성 요인을 제거한 TOC : ARIMA(0,1,1) ?
```{r}
acf(TOC_comp$seasonal, lag.max = 4800) # 감소추세
```
```{r}
pacf(TOC_comp$seasonal, lag.max = 4800) # lag 2 에서 절단값 --> AR(1)
```
--> TOC의 계절성 요인 : ARIMA(1,0,0)[48]

#### ----> T-P : ARIMA(2,0,2)(1,0,0)[48]
#### ----> TOC : ARIMA(0,1,1)(1,0,0)[48]


## 자동으로 ARIMA 모형 확인
```{r}
auto.arima(TP)
```
```{r}
auto.arima(TOC)
```


## Time series modeling
```{r}
TP_arima <- arima(TP, order=c(2,0,2), seasonal=list(order=c(1,0,0),period=48))
TP_arima
```
```{r}
TOC_arima <- arima(TOC, order=c(0,1,1), seasonal=list(order=c(1,0,0),period=48))
TOC_arima
```


## Forecasting
```{r}
TP_fcast <- forecast(TP_arima)
TP_fcast
```
```{r}
plot(TP_fcast, main = "T-P Forecasts")
```
```{r}
TOC_fcast <- forecast(TOC_arima)
TOC_fcast
```
```{r}
plot(TOC_fcast, main = "TOC Forecasts")
```





