---
title: "Example1"
author: "Hwang Seong-Yun"
date: '2020 10 13 '
output: html_document
---

### 필요 패키지 

```{r}
library(mgcv)
library(ggplot2)
library(moonBook)
library(ztable)
library(survival)
library(ggGam)
library(corrplot)
library(ggcorrplot)
library(car)
```

### Correlation Analysis
#### 사용데이터 : 광산, 영산포-1, 우치, 함평 지점에 대한 수질데이터 (LASSO 연구논문)

```{r}
ex1 <- read.csv("C:/Users/stat/Desktop/논문데이터분석(GAM)/연습용csv파일/0_4개지점.csv", sep=",", header=T)
ex1_scale <- scale(ex1)
X1 <- round(cor(ex1, method='spearman'),4) # no scaling
pairs(X1) 
corrplot(X1)
X1
p.mat1 <- cor_pmat(ex1, method='spearman')
p.mat1
ggcorrplot(X1, hc.order=T, type="lower", lab=T) +
  ggtitle("Correlation plot(Spearman) for water quality data") +   
  theme(plot.title = element_text(family = "serif", 
                                  face = "bold", hjust = 0.5, 
                                  size = 15, color = "black"))
ggcorrplot(X1, hc.order=T, type="lower", p.mat=p.mat1) +
  ggtitle("Correlation plot(Spearman) for water quality data with significance level") +   
  theme(plot.title = element_text(family = "serif", 
                                  face = "bold", hjust = 0.5, 
                                  size = 15, color = "black"))
X2 <- round(cor(ex1_scale, method='spearman'),4) # scaling
pairs(X2) 
corrplot(X2)
X2
p.mat2 <- cor_pmat(ex1_scale, method='spearman')
p.mat2
ggcorrplot(X2, hc.order=T, type="lower", lab=T) +
  ggtitle("Correlation plot(Spearman) for water quality data") +   
  theme(plot.title = element_text(family = "serif", 
                                  face = "bold", hjust = 0.5, 
                                  size = 15, color = "black"))
ggcorrplot(X2, hc.order=T, type="lower", p.mat=p.mat2) +
  ggtitle("Correlation plot(Spearman) for water quality data with significance level") +   
  theme(plot.title = element_text(family = "serif", 
                                  face = "bold", hjust = 0.5, 
                                  size = 15, color = "black"))
```

### Multiple Linear Regression
### Response variable : BOD
#### scaling data 사용

```{r}
ex1_scale <- as.data.frame(ex1_scale)
ggplot(data=ex1_scale,aes(x=COD,y=BOD)) + geom_point() + stat_smooth(method=lm)
ggplot(data=ex1_scale,aes(x=SS,y=BOD)) + geom_point() + stat_smooth(method=lm)
ggplot(data=ex1_scale,aes(x=T.N,y=BOD)) + geom_point() + stat_smooth(method=lm)
ggplot(data=ex1_scale,aes(x=T.P,y=BOD)) + geom_point() + stat_smooth(method=lm)
ggplot(data=ex1_scale,aes(x=TOC,y=BOD)) + geom_point() + stat_smooth(method=lm)
ggplot(data=ex1_scale,aes(x=NH3.N,y=BOD)) + geom_point() + stat_smooth(method=lm)
ggplot(data=ex1_scale,aes(x=PO4.P,y=BOD)) + geom_point() + stat_smooth(method=lm)
ggplot(data=ex1_scale,aes(x=Chl.a,y=BOD)) + geom_point() + stat_smooth(method=lm)
ggplot(data=ex1_scale,aes(x=Rain,y=BOD)) + geom_point() + stat_smooth(method=lm)
ggplot(data=ex1_scale,aes(x=Flow,y=BOD)) + geom_point() + stat_smooth(method=lm)
fit <- lm(BOD~.,data=ex1_scale)
summary(fit)
vif(fit)
par(mfrow=c(2,2))
plot(fit)
par(mfrow=c(1,1))
fit1 <- lm(BOD~COD+SS+NH3.N+Chl.a,data=ex1_scale) # 모형 fit에서 유의하지 않은 변수와 그래프를 통해 수질항목의 관계를 제대로 설명하지 못한다고 판단되는 TOC를 제거함
summary(fit1)
vif(fit1)
par(mfrow=c(2,2))
plot(fit1)
par(mfrow=c(1,1))
```

### Generalized Additive Model
#### scaling data 사용

```{r}
m <- gam(BOD~s(COD)+s(SS)+s(T.N)+s(T.P)+s(TOC)+s(NH3.N)+s(PO4.P)+s(Chl.a)+s(Rain)+s(Flow),data=ex1_scale)
plot(m,pages=1,residuals=TRUE,pch=1,shade=TRUE,seWithMean=TRUE,shift=coef(m)[1])
ggGam(m)
summary(m)
concurvity(m,full=TRUE) # overall concurvity
concurvity(m,full=FALSE) # pairwise concurvity
par(mfrow=c(2,2))
gam.check(m)
par(mfrow=c(1,1))
m1 <- gam(BOD~s(COD)+s(SS)+s(NH3.N)+s(Chl.a),data=ex1_scale) # 모형 m에서 유의하지 않은 변수와 그래프를 통해 수질항목의 관계를 제대로 설명하지 못한다고 판단되는 TOC를 제거함 
plot(m1,pages=1,residuals=TRUE,pch=1,shade=TRUE,seWithMean=TRUE,shift=coef(m)[1])
ggGam(m1)
summary(m1)
concurvity(m1,full=TRUE) # overall concurvity
concurvity(m1,full=FALSE) # pairwise concurvity
par(mfrow=c(2,2))
gam.check(m1)
par(mfrow=c(1,1))
```

#### 일반적인 다중선형회귀모형(MLR)을 적합 시 최종모형 fit1의 Adjusted R-squared는 0.829(82.9%), 반응변수와 설명변수와의 비선형관계를 가정한 일반화선형모형(GAM)을 적합 시 최종모형 m1의 Adjusted R-squared는 0.878(87.8%) 로 산출되어 GAM 모형이 MLR 모형보다 데이터에 대한 설명력이 더 좋게 나왔음. GAM도 MLR과 마찬가지로 다중공선성(multicollinearity problem)이 존재할 수 있으므로 분산팽창계수를 점검하는 함수 vif나 공선성을 확인하는 함수 concurvity를 사용하여 사후점검을 할 필요가 있음.  

